【裁判字號】    94,矚重訴,1
【裁判日期】    950630
【裁判案由】    擄人勒贖等
【裁判全文】
臺灣臺南地方法院刑事判決     94年度矚重訴字第1號
公  訴  人  臺灣臺南地方法院檢察署檢察官
被      告  癸○○
                    （
指定辯護人  翁瑞昌律師
被      告  戊○○
選任辯護人  蘇文奕律師
            陳郁芬律師
被      告  庚○○
選任辯護人  蘇正信律師
            蔡進欽律師
            蔡弘琳律師
被      告  寅○○
                    （另案於臺灣嘉義監獄執行中）
選任辯護人  莊美貴律師
被      告  丙○○
選任辯護人  蘇正信律師
            蔡清河律師
            黃昭雄律師
上列被告因擄人勒贖等案件，經檢察官提起公訴（臺灣臺南地方
法院檢察署九十四年度偵字第九三０八號、九六七二號、九六七
三號、一０一四七號、一０六０六號、一二七八五號、一三六四
四號、一三六四五號、一三六四六號、九十四年度營偵字第八五
六號、九十四年度偵緝字第八六五號、八六六號、八六七號、八
六八號、八六九號、八七０號、八七一號、八七二號），本院判
決如下：
    主  文
癸○○共同殺人，累犯，處無期徒刑，褫奪公權終身；又共同連
續未經許可持有自動步槍，處有期徒刑貳拾年，併科罰金新臺幣
捌佰萬元，罰金如易服勞役，以罰金總額與陸個月之日數比例折
算，附表一編號２至２８所示之物均沒收；又共同連續意圖勒贖
而擄人，處無期徒刑，褫奪公權終身，附表一編號２至４、６至
８、１７、１８、２９、附表五編號５至８及附表十一編號５至
１０所示之物，均沒收；又共同連續強盜擄人勒贖，處無期徒刑
，褫奪公權終身，附表一編號２至４、１５至２８及附表二編號
２至８所示之物，均沒收；又共同毀損公務員掌管之物品，處有
期徒刑壹年，附表三編號２、附表二編號１、附表五編號１至４
及附表六編號１、２所示之物，均沒收；又未經許可出借自動步
槍，處有期徒刑柒年，併科罰金新臺幣拾伍萬元，罰金如易服
勞役，以罰金總額與陸個月之日數比例折算，附表一編號６所示
之物沒收；又共同連續殺人未遂，處有期徒刑拾貳年，附表一編
號６、７、９、１９、２９所示之物，均沒收；又共同殺人未遂
，處有期徒刑拾伍年，附表一編號６至１２、１９、２９所示之
物，均沒收；又共同連續行使偽造私文書，足以生損害於公眾及
他人，處有期徒刑陸月，附表十一編號２所示「陳正倫」、「古
雅玲」印章各壹枚；編號３所示房屋租賃契約上之「陳正倫」署
押貳枚、「古雅玲」署押貳枚，均沒收。應執行無期徒刑，褫奪
公權終身，併科罰金新臺幣捌佰貳拾萬元，罰金如易服勞役，以
罰金總額與陸個月之日數比例折算，附表一編號２至２８；附表
二編號１至８；附表三編號２；附表五編號１至８；附表六編號
１、２；附表十一編號５至１０等物及附表十一編號２所示「陳
正倫」、「古雅玲」印章各壹枚；編號３所示房屋租賃契約上之
「陳正倫」署押貳枚、「古雅玲」署押貳枚，均沒收。
戊○○共同連續行使偽造私文書，足以生損害於公眾及他人，處
有期徒刑捌月，附表十一編號２所示「陳正倫」、「古雅玲」印
章各壹枚；編號３所示房屋租賃契約上之「陳正倫」署押貳枚、
「古雅玲」署押貳枚，均沒收；又未經許可持有手槍，處有期徒
刑伍年，併科罰金新臺幣拾伍萬元，罰金如易服勞役，以罰金總
額與陸個月之日數比例折算，附表一編號１５、１６所示之物，
均沒收。又共同意圖勒贖而擄人，處有期徒刑拾年，附表一編號
１５至２８所示之物，均沒收。應執行有期徒刑拾伍年肆月，併
科罰金新臺幣拾伍萬元，罰金如易服勞役，以罰金總額與陸個月
之日數比例折算，附表一編號１５至２８所示之物；附表十一編
號２所示「陳正倫」、「古雅玲」印章各壹枚；編號３所示房屋
租賃契約上之「陳正倫」署押貳枚、「古雅玲」署押貳枚，均沒
收。被訴行使偽造護照部分無罪。
庚○○藏匿犯人，處有期徒刑陸月，如易科罰金，以佰元折算
壹日。被訴轉讓手槍及意圖勒贖而擄人未遂部分均無罪。
寅○○共同藏匿犯人，處有期徒刑拾月。被訴持有手槍及意圖勒
贖而擄人部分均無罪。
丙○○無罪。
    事  實
一、癸○○前因妨害公務案件，經臺灣臺東地方法院判處有期徒
    刑二月確定，於民國八十年十二月十六日准以易科罰金執行
    完畢。庚○○前因殺人案件，經法院判處有期徒刑十八年確
    定，八十二年十二月十五日縮短刑期假釋出監，復另犯偽造
    文書案件，經法院判處有期徒刑五月確定，而與前案殘刑合
    併執行，復於九十一年七月十九日縮短刑期假釋出監（假釋
    期滿日期為九十四年三月五日）。
二、癸○○與李政洲（已歿，另案為不起訴處分）為朋友關係，
    於八十四年二月二十日凌晨某時，駕駛車牌號碼不詳之白色
    富豪廠牌自小客車，至臺南縣新營市○○路七００巷二０號
    「東方酒店ＫＴＶ」，將該車停放於停車場後，與黃崑明等
    人進入「東方酒店ＫＴＶ」Ａ９包廂內飲酒作樂，席間「東
    方酒店ＫＴＶ」之股東綽號「燒酒仔」之林慶益進入Ａ９包
    廂內，向癸○○、李政洲等人敬酒，因細故而與癸○○、李
    政洲起口角爭執，經他人勸架後，林慶益始退出Ａ９包廂，
    癸○○、李政洲亦憤而離去。癸○○、李政洲返回臺南後，
    猶有未甘，癸○○明知槍砲彈藥，為政府明令列管之管制物
    品，非經中央主管機關許可，不得持有，竟向姓名、年籍不
    詳之人處，取得具殺傷力之西班牙ＬＬＡＭＡ廠製之九ｍｍ
    口徑之制式半自動手槍（附表一編號一；槍枝管制編號：0
    000000000）一枝及子彈一顆，而未經許可，持有
    上開槍彈後，隨即返回「東方酒店ＫＴＶ」。當日凌晨四時
    十五分許，李政洲進入店內帶林慶益至「東方酒店ＫＴＶ」
    停車場談判，林慶益復與癸○○、李政洲起爭執，李政洲遂
    坐進上開白色富豪廠牌自小客車駕駛座；癸○○亦坐入車內
    ；林慶益則站立於車外駕駛座旁，面向李政洲，繼續與李政
    洲、癸○○理論，詎癸○○、李政洲不甘受辱，竟共同基於
    殺人之犯意聯絡，於八十四年二月二十日凌晨四時二十分許
    ，李政洲向林慶益吼稱：「你不要逼我」等語後，即由癸○○持前開西班牙ＬＬＡＭＡ廠製之九ｍｍ口徑之制式半自動
    手槍下車，繞過上開白色富豪廠牌自小客車後側，至林慶益
    右側，以前開制式半自動手槍，近距離朝林慶益頭部開槍，
    造成林慶益受有頭部槍傷腦挫傷等傷害，經送醫急救，延至
    同年月日下午二時三十五分許，不治死亡。警方據報前往「
    東方酒店ＫＴＶ」蒐證，扣得彈殼一顆。李政洲、癸○○隨
    即駕駛上開白色富豪廠牌自小客車逃逸，前開槍枝則交由不
    詳人士處理。嗣癸○○為逃避警方查緝，於八十五年間某日
    ，潛逃至大陸地區藏匿，李政洲則於八十七年九月十四日，
    在臺南縣東山鄉林安村五０號前，為警圍捕時，自知法網難
    逃，自戕身亡。迨於八十五年間，上開西班牙ＬＬＡＭＡ廠
    製之九ｍｍ口徑之制式半自動手槍，由胡宗杰（已歿）輾轉
    取得後，於八十五年六月十日凌晨五時四十分許，為警在國
    道中山高速公路南下一六五公里處查獲，並扣得上開手槍（
    業經執行沒收）。
三、癸○○逃匿大陸地區期間，因與陳明宗合夥足球簽賭失利，
    遭人逼債走投無路，乃決定返臺伺機擄人取贖償還債務，並
    由與癸○○共同基於意圖勒贖而擄人犯意聯絡之陳明宗（另
    由檢察官偵辦）提供作案對象資訊及購買火力管道等節後，
    癸○○隨即於九十二年十月間某日返回臺灣，伺機吸收成員
    組成擄人勒贖集團。緣癸○○因前案潛赴大陸地區躲藏，認
    識同樣因案隱匿大陸地區之鄧永燃（經臺灣高等法院臺中分
    院判處有期徒刑十八年），二人陸續返回臺灣後，由癸○○
    引介張宏吉（待通緝到案，另行偵辦）與鄧永燃相識，三人
    隨即沆瀣一氣，圖謀伺機犯案。又癸○○透過陳明宗之介紹
    ，得知綽號「不良」之不詳姓名年籍之成年男子，可提供大
    批火力強大之武器，癸○○為增強集團之武器火力：
  (1)癸○○基於概括犯意，與己○○、鄧永燃、張宏吉等人，明
    知槍砲、彈藥為政府明令列管之管制物品，非經中央主管機
    關許可不得持有，竟共同基於持有槍砲、彈藥之犯意聯絡，
    由癸○○於九十二年底至九十三年一月初期間某日，向「不
    良」購得捷克ＣＺ廠製一００型口徑九ｍｍ制式半自動手槍
    一枝（附表一編號２；槍枝管制編號：000000000
    0、含彈匣二個）、德國ＳＩＧＳＡＵＥＲ廠製Ｐ二二八型
    口徑九ｍｍ制式半自動手槍一枝（即附表一編號３；槍枝管
    制編號：0000000000、含彈匣二個）、德國ＨＫ
    廠ＵＳＰ型口徑九ｍｍ制式半自動手槍一枝（即附表一編號
    ４；槍枝管制編號：0000000000、含彈匣一個）
    、制式九０手槍子彈七十二顆（即附表一編號５，鑑驗試射
    十顆，該十顆已不具殺傷力），而未經許可持有上開具有殺
    傷力之槍、彈一批。
  (2)癸○○復承上開犯意，與己○○、張宏吉、陳進雄（另由檢
    察官偵辦）等人，明知槍砲、彈藥為政府明令列管之管制物
    品，非經中央主管機關許可不得持有，竟共同基於持有槍砲
    、彈藥之犯意聯絡，由癸○○於九十三年五月五日後某日，
    向「不良」購買具有殺傷力之Ｍ十六步槍三枝（即附表一編
    號６；槍枝管制編號0000000000，含彈匣十二個
    及附表一編號２９；尚未扣案）、九０手槍一枝（即附表一
    編號７；槍枝管制編號0000000000）、克拉克手
    槍一枝（即附表一編號８；槍枝管制編號00000000
    00）、手榴彈二顆（即附表一編號９；其中一顆已擲爆）
    、Ｍ十六步槍子彈七百八十顆（即附表一編號１０；九十三
    年七月二十六日在大寮槍戰查扣未擊發四百一十二顆，已擊
    發一百六十八顆；張宏吉、陳進雄二人逃逸時帶走二百顆）
    、克拉克手槍子彈十一顆（即附表一編號１１；鑑定時試射
    三顆，已無殺傷力）、九０手槍子彈十三顆（即附表一編號
    １２；鑑定時試射三顆，已無殺傷力）、ＡＫ四七步槍一枝
    （即附表一編號１９，槍枝編號0000000000）、
    克拉克制式手槍一枝（附表一編號１７；槍枝管制編號00
    00000000、含彈匣四個）、Ｐ九九型制式半自動手
    槍一枝（附表一編號１８；槍枝管制編號00000000
    00，含彈匣一個）、制式子彈十三顆及彈匣一個（即附表
    一編號１３、１４）及可供上開槍枝使用之子彈數十顆（即
    於綁架卯○○及大佳當鋪及國光當鋪縱火暨大寮槍戰時擊發
    ）。
  (3)癸○○再承上開犯意，與戊○○、李再乾（已歿）及李英彰
    （業經本院判決有期徒刑十年）等人，明知槍砲、彈藥為政
    府明令列管之管制物品，非經中央主管機關許可不得持有，
    竟共同基於持有槍砲、彈藥之犯意聯絡，由癸○○於九十四
    年一月間某日，向「不良」購得ＡＵＧ步槍一枝（附表一編
    號２０；槍枝管制編號0000000000；含彈匣七個
    ）、步槍子彈九百零六顆（附表一編號２１，鑑驗十顆已無
    殺傷力）、九十手槍子彈一百九十九顆（附表一編號２２）
    、制式半自動手槍彈匣一個（附表一編號２３）、手榴彈二
    顆（附表一編號２７）及震撼彈三顆（附表一編號２８）等
    槍彈。癸○○與戊○○等人並承上開犯意繼續持有前開克拉
    克制式手槍一枝（附表一編號１７；槍枝管制編號0000
    000000、含彈匣四個）、Ｐ九九型制式半自動手槍一
    枝（附表一編號１８；槍枝管制編號0000000000
    ，含彈匣一個）、ＡＫ四七步槍一枝（附表一編號１９；槍
    枝管制編號0000000000）及癸○○並與戊○○等
    人共同持有奧地利九０手槍一枝（附表一編號１５；槍枝管
    制編號0000000000）、制式九０子彈十三顆（附
    表一編號１６）、沙漠之鷹制式手槍一枝（附表一編號２４
    ；槍枝管制編號0000000000）、子彈二十五顆（
    附表一編號２５、２６）。
  (4)嗣前開槍、彈，經警分別在附表一所示時間、地點查扣。
四、癸○○等人取得前開三(1)所示具有殺傷力之槍、彈後，癸○○、鄧永燃、張宏吉即共同基於意圖勒贖而擄人之概括犯意
    聯絡，謀議以非法持有具殺傷力之槍械，綁架任職於南投縣
    草屯鎮「中興電臺」之辛○○。隨即於九十三年一月七日下
    午二時許，由張宏吉駕駛車牌號碼三００九—ＤＬ之三菱廠
    牌黑色休旅車搭載癸○○、鄧永燃分持上開手槍二把，至南
    投縣草屯鎮○○路二五八之一號「中興電臺」附近守候，俟
    發現辛○○駕駛車牌號碼ＤＨ—一三九九號自小客車離開「
    中興電臺」時，即由癸○○、鄧永燃分持上開制式手槍，強
    押辛○○至上開三菱廠牌黑色休旅車上，以癸○○所有之手
    銬銬住辛○○雙手、以口罩矇住辛○○眼睛，並逼使辛○○
    分別以自己所持用之0000000000號行動電話及書
    寫親筆信函，向辛○○之父母親洪福村、陳好勒贖新臺幣（
    下同）一億元及六千萬元。癸○○、鄧永燃、張宏吉並將辛○○押往臺南縣東山鄉不詳地點之山區藏匿。嗣於九十三年
    一月十七日，在實施擄人勒贖行為繼續中，聯絡知悉上情而
    基於幫助意圖勒贖而擄人犯意之己○○（經本院判處無期徒
    刑）另覓藏匿處所，己○○旋聯繫同有幫助意圖勒贖而擄人
    犯意之陳貴成（經臺灣高等法院臺中分院判處有期徒刑六年
    ）代為尋找藏匿處所，並帶癸○○、鄧永燃、己○○等人駕
    車搭載辛○○，至高雄縣內門鄉金竹村（金瓜寮山區○○○
    道路旁之臨時遮雨棚之處所藏匿。同年翌日（十八日）凌晨
    某時許，己○○並請陳貴成購買三份早餐送至高雄縣內門鄉
    金竹村藏匿處供癸○○等人食用。後渠等發現警方人員於高
    雄縣內門鄉金竹村附近集結，旋由己○○駕車搭載陳貴成，
    帶領癸○○、鄧永燃駕車強押辛○○，逃逸至臺東縣成功鎮
    ○○路一八九之三號己○○友人所有之工寮內藏匿。嗣於九
    十三年一月二十一日二十二時許，辛○○趁鄧永燃下山購物
    而看守之癸○○酒醉之際，自行脫困下山報警，癸○○等人
    於發現辛○○脫困後，遂急忙逃離現場。己○○於辛○○逃
    離癸○○等人掌控，恐辛○○脫困下山報警，隨即加入癸○○、鄧永燃、張宏吉等組成之擄人勒贖集團。
五、癸○○、張宏吉、鄧永燃、己○○等人於綁架辛○○未能順
    利取得贖款，自臺東縣逃離後，遂承續擄人勒贖之概括犯意
    ，謀議進行另次之擄人勒贖。張宏吉隨即引介李忠晉（經臺
    灣高等法院臺中分院判處有期徒刑六年）與癸○○等人相識
    ，李忠晉受張宏吉請託出面代向不知情之邱義明承租嘉義市
    ○○街一二四之十八號房屋，預備作為癸○○等人躲藏及藏
    匿綁架人質處所。癸○○、己○○、鄧永燃、己○○等人並
    於九十三年二月間陸續搬入上開處所居住，藉以躲避警方查
    緝。迨於九十三年三月間，癸○○得知在臺南市○○路、東
    門路開設「大佳當鋪」及「國光當鋪」之午○○，甫簽中一
    筆上億元之彩金，並由某姓名年籍不詳之人提供午○○所經
    營之「大佳當鋪」地址及其所駕駛之ＢＭＷ廠牌七六０型式
    之自用小客車之車牌號碼為三二一九—ＧＴ號予癸○○後，
    癸○○乃夥同己○○、鄧永燃、張宏吉等人共同基於意圖擄
    人勒贖之犯意聯絡，於九十三年四月二日中午十二時許，由
    鄧永燃駕駛車牌號碼不詳之賓士廠牌自小客車搭載己○○、
    癸○○、張宏吉分持附表一編號２至５之制式手槍及子彈，
    在臺南市○○路「大佳當鋪」附近守候，迨於同日二十二時
    許，癸○○等人發現午○○駕駛前開車牌號碼三二一九—Ｇ
    Ｔ號ＢＭＷ廠牌七六０型式之自小客車離開「大佳當鋪」時
    ，鄧永燃即駕駛上開賓士廠牌自小客車搭載癸○○等人尾隨
    午○○所駕駛之自小客車，途經臺南縣歸仁鄉○○路○○道
    三號高速公路」橋下時，鄧永燃即駕車衝撞午○○所駕駛之
    自小客車，致午○○誤係車禍案件而下車察看，癸○○、己○○、張宏吉見午○○所駕車輛性能優越，竟另共同基於意
    圖為自己不法之所有，以強暴使人不能抗拒，取他人自小客
    車之犯意聯絡，分持制式手槍及數量不詳之子彈下車，以手
    槍抵住午○○左、右腰部，致使其不能抗拒而取得午○○所
    駕駛之前開ＢＭＷ廠牌七六０型式自小客車供後使用。旋再
    強押午○○進入前開午○○所有之自小客車後座，己○○、
    張宏吉則坐於後座午○○之二側控制午○○，並以眼罩、膠
    帶矇住午○○雙眼、以手銬銬住午○○雙手，癸○○則駕駛
    前開ＢＭＷ廠牌七六０型式自小客車，鄧永燃則駕駛上開賓
    士廠牌自小客車跟隨在後，將午○○押至臺南縣東山鄉山區
    。復於同日二十二時四十五分許，癸○○即令午○○以其自
    己所持用之0000000000號行動電話撥打「國光當
    舖」經理李綜文之0000000000號行動電話稱：「
    我被人控制需要用到錢，你馬上打開金庫看裡面有多少錢，
    我等一下再打給你」等語。再於同日二十二時五十七分許，
    午○○再次撥打李綜文之上開行動電話，詢問籌到多少款項
    ，李綜文答稱僅八十餘萬元時，癸○○等人即向午○○表示
    不用講了，旋將午○○押往嘉義市○○街一二四之十八號租
    屋處藏匿。期間，癸○○等人將午○○以眼罩矇住雙眼、以
    耳機套住雙耳、以手銬銬住雙手、以緊束帶綑綁雙腳，再以
    鐵鍊綑綁後，由同有犯意聯絡之陳進雄（待通緝到案，另行
    偵辦）、鄧永燃及基於幫助擄人勒贖犯意之江志成（業由臺
    灣高等法院臺中分院判處有期徒刑六年十月）等人負責看管
    午○○。癸○○等人並將附表一編號２至５之槍彈，交予鄧
    永燃、江志成等人共同持有、供其等看管午○○及防止警方
    攻堅之需。癸○○等人復接續為後述之擄人勒贖行為：
  (1)於九十三年四月三日凌晨四時三十分許，癸○○欲將強盜取
    得之午○○駕駛之前開ＢＭＷ廠牌七六０型式自小客車駛往
    嘉義縣竹崎鄉某處藏置，途中熄火無法啟動，遂由己○○、
    鄧永燃等人駕車強押午○○，前往告知癸○○如何駛用前開
    ＢＭＷ廠牌七六０型式自小客車時，午○○遂要求癸○○等
    人讓其以前揭行動電話撥打給其太太張雅玲（電話號碼為0
    000000000號）稱：「我人在高雄，不能回家」等
    語，癸○○等人復令午○○以前揭行動電話告知其友人唐寶
    慶稱：「我出事了，幫我籌錢」，再撥打電話予李綜文請其
    繼續籌錢等語。另於同日十六時十三分許，癸○○、己○○
    等人又將午○○帶往嘉義縣水上鄉、中埔鄉及臺南縣白河鎮
    等山區，令午○○以前揭行動電話打給李綜文、唐寶慶、陳
    淑真，分別告知其等籌集贖款。於九十三年四月四日十七時
    六分許，癸○○等人又將午○○押往雲林縣北港鎮等處，命
    午○○以前揭行動電話打給李綜文稱：「你籌到多少錢」等
    語，李綜文告知已籌到九百萬元等語，於同日二十時三十分
    許，癸○○、己○○等人將午○○押至臺南縣東山鄉山區後
    ，即命午○○再次以前揭行動電話打給李綜文稱：「你將九
    百萬元帶到臺南縣一七五縣道十七公里處後，閃二下遠光燈
    停那裡」等語。李綜文立即駕車攜帶九百萬元之贖款前述上
    開地點，因李綜文遲遲無法找到交付贖金之地點，癸○○等
    人遂以午○○前揭行動電話指示李綜文行走路線，嗣癸○○
    等人於山上制高點發現李綜文車後有警方跟監，始作罷。
  (2)癸○○等人取贖不成，癸○○遂與陳明宗謀議將贖款匯往大
    陸。張宏吉乃於九十三年四月六日十一時六分許，駕駛李忠
    晉所有之車牌號碼Ｓ六─六六三一號吉普車，至嘉義市○○
    路某通信行購買附表二編號４之0000000000號行
    動電話及手機一支，陳明宗隨即在大陸地區，向李茂坤、黃
    新權，取得黃連堂（以上李茂坤、黃新權、黃連堂三人均另
    經檢察官為不起訴處分）所有之華僑銀行臺南分行（以下簡
    稱華僑銀行）帳戶（帳號00000000000000號
    ），約定於贖款匯入黃連堂前開帳戶時，李茂坤、黃新權即
    交付陳明宗同額之人民幣。嗣於同日十二時四十分許，癸○○、張宏吉、鄧永燃等人將午○○押至嘉義縣中埔鄉○○村
    ○○路旁，將前開黃連堂之華僑銀行帳戶之帳號告知午○○
    ，命午○○以0000000000號行動電話撥打給其友
    人李美蓉之0000000000號行動電話稱：「你幫我
    在下午三點半之前，籌一千五百萬元，以每筆二百萬元，匯
    到黃連堂、華僑銀行臺南分行0000000000000
    0號帳戶中」等語。李美蓉旋將此事告知午○○之太太張雅
    玲，張雅玲即請盧惠香、李美蓉分別將一千萬元一筆及二百
    萬元、三百萬元二筆贖款匯入黃連堂前述華僑銀行帳戶。後
    於同日十五時四十六分許，癸○○等人又將午○○押至南投
    縣竹山鎮山區，命午○○再以0000000000號行動
    電話撥打給李美蓉稱：「你錢是否已匯進去」，李美蓉稱：
    「已匯二筆二百五十萬元、一筆一千萬元」等語。癸○○等
    人隨即通知陳明宗贖款已得手並匯入黃連堂華僑銀行帳戶中
    ，李茂坤、黃新權旋向黃連堂查證，得知前述黃連堂華僑銀
    行帳戶中確已匯入一千五百萬元後，即將人民幣三百七十五
    萬元交予陳明宗。陳明宗扣除其中四百萬元抵扣之前欠款後
    ，餘新臺幣一千一百萬元輾轉匯予「不良」，由「不良」扣
    除癸○○前購買槍彈之款項九百萬元後，另將其中二百萬元
    轉交予癸○○。
  (3)另於九十三年四月六日十二時十五分許，己○○駕車至雲林
    縣古坑鄉某處，以前揭午○○持用之000000000號
    行動電話打給李綜文，命李綜文攜帶九百萬元贖款，至臺南
    市火車站搭乘當天十二時五十二分北上之自強號，聽候己○○之指示交付贖款，然嗣後己○○發覺有警方人員隨行，即
    未告知李綜文如何交付贖款。次日中午十二時二十六分許起
    ，己○○復駕車至臺中縣外埔鄉大同村附近、苗栗縣竹南鎮
    附近、桃園縣中壢市○○路等處，再以前揭午○○持用之0
    000000000號行動電話打給李綜文，命李綜文攜帶
    九百萬元贖款，至臺南機場搭乘飛機至臺北市松山區後，再
    轉搭往花蓮縣之火車，並聽候己○○之指示交付贖款，然己○○仍未告知李綜文如何交付贖款。另於同日十二時五十五
    分許，癸○○、張宏吉、鄧永燃等人再將午○○押至嘉義縣
    布袋鎮○○路旁，命午○○以0000000000號行動
    電話打給李美蓉之0000000000號行動電話稱：「
    你再幫我籌一千五百萬元，匯到黃連堂帳戶中」等語。迨於
    同日十五時四十一分許，癸○○等人將午○○押至彰化縣永
    靖鄉福興村附近，命午○○打電話給李美蓉詢問是否已籌好
    贖款等語，李美蓉表示尚在籌錢，癸○○即命午○○掛斷電
    話，並將午○○押回嘉義市○○街一二四之十八號繼續拘禁
    。嗣於九十三年五月五日上午七時許，為警於前揭拘禁處所
    查獲李忠晉、鄧永燃及江志成時，始將午○○救出，並扣得
    附表一編號２至５所示之槍、彈。癸○○、己○○、張宏吉
    及陳進雄則趁機逃逸。
六、寅○○明知癸○○、己○○、陳進雄、張宏吉係涉有擄人勒
    贖罪嫌之犯人，竟與林士元（經本院判處有期徒刑十三年六
    月）共同基於藏匿人犯之犯意聯絡，於九十三年四月間某日
    ，在嘉義市○○路林士元所經營之檳榔攤介紹癸○○、陳進
    雄、張宏吉、己○○、鄧永燃等人與林士元認識後，遂由寅
    ○○、林士元帶領癸○○等人至林士元坐落於嘉義縣阿里山
    鄉達邦村山區種植山葵等植物之廢棄工寮（以下簡稱達邦山
    區藏匿處）後，提供該工寮予癸○○、張宏吉、己○○、陳
    進雄等人藏匿，寅○○並與林士元運送食物及日常生活用品
    給癸○○、己○○、陳進雄、張宏吉等人使用。迄至九十三
    年六月中下旬，因與癸○○發生爭執，始離去而未再上山。
七、庚○○與壬○○（經本院判處十二年六月，現由臺灣高等法
    院臺南分院審理中）係多年好友，壬○○擬邀約庚○○共同
    投資砂石事業而互有往來。緣壬○○與癸○○係相識十餘年
    之朋友，癸○○、張宏吉、己○○、陳進雄等人逃逸後，為
    躲避警方之查緝，遂於九十三年五月中旬某日，至壬○○於
    高雄縣林園鄉○○村○○路一九三巷一之三號開設之「三煜
    實業有限公司」（下稱三煜公司）投靠壬○○，壬○○乃引
    介庚○○與癸○○、陳進雄、張宏吉、己○○認識。癸○○
    等人隨即於五月中下旬至六月上旬間某日前往桃園地區○○○庚○○明知癸○○、陳進雄、張宏吉、己○○等人因涉及
    午○○擄人勒贖案件遭警方追緝中，仍基於藏匿犯人之犯意
    ，提供癸○○等人在桃園縣某處工寮及古厝等處所藏匿三天
    ，並供應日常生活所需物品。
八、癸○○與己○○、張宏吉、陳進雄四人，於九十三年六月三
    日十九時五十分許，駕駛強取自午○○之上開ＢＭＷ廠牌七
    六０型式自小客車，懸掛失竊之六Ｇ─二三五三號車牌，沿
    國道三號高速公路北往南方向行駛，途經臺南縣關廟交流道
    時，為國道公路警察局巡邏警員林國祥、鍾維光查知該車牌
    係失竊之車牌，乃依法執行職務欲予以欄檢。詎己○○、癸○○、張宏吉、陳進雄等人為逃避查緝，加速駕車逃逸，林
    國祥、鍾維光遂駕駛編號三八三之巡邏車自後追趕，至高雄
    縣阿蓮鄉○○路與中正路交岔路口時，癸○○等人見巡邏警
    車尾隨在後，為迫使警員不再追緝，己○○、癸○○乃基於
    共同對依法執行公務之警員施強暴及毀損公務員掌管物品之
    妨害公務犯意聯絡，由己○○於該處灑下癸○○所有事先備
    妥附表三編號２之雞爪釘十八個，癸○○並持附表一編號２
    ８中之一枝Ｍ十六步槍朝林國祥、鍾維光職務上掌管所駕駛
    之編號三八三巡邏車射擊五槍，造成編號三八三之巡邏車輪
    胎被槍擊或遭雞爪釘刺破而損壞不堪用，而無法續為追緝；
    路人蘇萬金亦為流彈射中，受有左腹部擦傷等傷害（傷害部
    分，未據告訴）。經警於現場蒐證，扣得附表三所示物品。
九、癸○○因其綽號「長腳」之友人為了桃園縣復興鄉一處砂石
    工廠招標事宜與綽號「雙頭」之乙○○發生糾紛，受「長腳
    」之託向「雙頭」討回公道，復得知綽號「雙頭」之乙○○
    與綽號「冬粉」之陳東訓合夥從事砂石事業，獲利頗豐，癸○○於獲知乙○○所駛用車輛車牌號碼後四碼「九五五九」
    後，即圖謀綁架乙○○。癸○○、己○○、陳進雄、張宏吉
    遂承前意圖勒贖而擄人之犯意聯絡，於九十三年六月八日上
    午八時許，癸○○駕駛前開午○○所有之ＢＭＷ廠牌七六０
    型式自小客車，自高雄大樹鄉某處藏匿地點，搭載己○○、
    陳進雄、張宏吉北上至桃園縣大溪鎮○○街三０九巷二一號
    陳東訓住處前，發現車牌號碼後四碼「九五五九」之車輛停
    放該處，即由己○○、張宏吉、陳進雄分持Ｍ十六步槍等槍
    械，潛入上址，見郭素華、陳東德及公司會計三人在屋內時
    ，即對郭素華等人恫稱：「雙頭人呢？車在外面人在哪裡？
    」等語，並持槍逼使郭素華等人退至牆邊後，搜索屋內未發
    現乙○○之蹤影，並檢查陳東德之身分證件，幸乙○○未在
    該處，癸○○等人始未得逞，隨即駕車返回「達邦山區藏匿
    處」。
十、癸○○於九十三年六月中旬某日駕駛車牌號碼ＴＫ—六九八
    六號登山用休旅車（ＩＳＵＺＵ廠牌，俗稱陸地龍）搭載己○○、張宏吉、陳進雄等人，與壬○○、庚○○等人相約前
    往廖冠能、呂佩芳夫妻（以上二人，另案偵辦）於雲林縣林
    內鄉烏塗村和興一號開設「晟昱國際有限公司」、「裕群砂
    石有限公司」內見面，癸○○得知「晟昱國際有限公司」雖
    標得臺灣糖業股份有限公司（以下簡稱臺糖公司）之陸砂開
    採權，然因無資力繳交二千萬元之保證金而無法順利開工，
    竟覬覦該「臺糖公司土地陸砂開採案」之龐大利益，計畫再
    以擄人勒贖之方式籌得入股資金。詎癸○○透過某姓名年籍
    不詳之人得知「和欣客運」之少東卯○○所駕駛車輛之車牌
    號碼及住所等資料後，即鎖定綁架卯○○以勒贖。旋於同年
    七月二日（敏督利颱風來襲當日）上午七時許，由癸○○駕
    駛前綁架午○○時所強取之ＢＭＷ廠牌七六０型式自小客車
    ，懸掛偽造之「九Ｌ－０一三五號」車牌，搭載己○○、張
    宏吉、陳進雄持Ｍ１６步槍、制式手槍等槍彈，至臺南縣佳
    里鎮○○路三一二號卯○○住處附近守候。迨於同日中午十
    二時二十分許，癸○○、己○○、陳進雄、張宏吉見卯○○
    駕駛車牌號碼三Ｍ－一八五七號自小客車外出，癸○○等人
    隨即駕車尾隨卯○○所駕駛之自小客車，途經臺南縣一七六
    縣道七股鄉○○路段時，癸○○等人即以手槍指向卯○○，
    命卯○○停車，卯○○見狀欲駕車逃離，癸○○等人隨即以
    手槍朝卯○○所駕駛之自小客車輪胎、引擎蓋等處射擊七槍
    ，造成卯○○所駕駛之自小客車故障，迫使卯○○停車後，
    己○○、陳進雄即分持手槍抵住卯○○，將卯○○強押進癸○○所駕駛之上開自小客車，並以手銬銬住卯○○雙手、以
    緊束帶綁住卯○○雙腳、以黃色膠帶矇住卯○○雙眼、以大
    型耳機套住卯○○雙耳後，問卯○○：「是不是楊仔頭的兒
    子」（以臺語發音）等語，卯○○答稱：「是」，癸○○、
    己○○等人原計畫將卯○○藏匿於嘉義縣阿里山鄉達邦村山
    區之工寮內，惟因「敏督利颱風」來襲無法上山，癸○○、
    己○○等人遂暫將卯○○押至臺南縣東山鄉山區某工寮藏匿
    ，並逼問卯○○稱：「你家裡誰最疼你，可以拿出一億元贖
    你回去」等語。嗣於同年七月五日上午某時，「阿里山公路
    」路段搶通後，癸○○、己○○、陳進雄、張宏吉隨即駕駛
    車牌號碼ＴＫ－六九八六號陸地龍之登山車押載卯○○，因
    通往「達邦村山區藏匿處」工寮之道路尚未搶通，無法上山
    ，癸○○等人遂將卯○○押至高雄縣湖內鄉○○○路四十巷
    三弄四十號藏匿。嗣於同年七月七日「達邦村山區○○○○○道路搶通後，癸○○等人即將卯○○押至「達邦村山區藏
    匿處」之工寮內囚禁。同年月十日林士元至「達邦村山區藏
    匿處」時，發現卯○○被囚禁在其工寮內，並留下為癸○○
    等人每日煮飯備膳，同年月十二日癸○○、陳進雄、己○○
    、張宏吉因午○○未依約再給付六百萬元而心生不滿，欲向
    午○○所開設之「大佳當鋪」、「國光當鋪」開槍、縱火洩
    恨，癸○○等人離開下山前，癸○○要求林士元看管卯○○
    。嗣於同年七月十六日，卯○○之大哥辰○○得知丙○○有
    管道可與癸○○聯繫後，即透過丑○○委由丙○○與癸○○
    等人談判交付贖款之事宜，經丙○○向未○○（此部分應由
    檢察官另行偵辦）查證，證實卯○○確實在癸○○手中，丙○○同意代辰○○向癸○○等人交涉贖金事宜，惟要求事後
    辰○○應另行給付丙○○二百萬元作為酬謝。丙○○並轉達
    辰○○意思，要求未○○轉告癸○○必須提出卯○○未遇害
    之證明，癸○○迅即交付一卷卯○○之錄音帶予未○○轉交
    丙○○予辰○○，並稱卯○○遭癸○○等人綁架，楊家需支
    付五千萬元，癸○○始願將卯○○釋放等語，幾經討價還價
    ，癸○○始同意贖款金額降為三千六百萬元。辰○○隨即於
    同年七月十八日凌晨三時許，在丑○○之住處，交付三千六
    百萬元之贖款與丙○○，丙○○將之轉交未○○，癸○○隨
    即前往未○○處取得三千六百萬元之贖款，並於同日晚上八
    時許，將卯○○押至臺南縣東山鄉某處釋放，事後辰○○果
    另行給付丙○○二百萬元作為酬謝。
十一、癸○○取得三千六百萬元之贖款後，與己○○、陳進雄、
      張宏吉共同基於隱匿因自己重大犯罪所得財物之犯意聯絡
      ，於九十三年七月十九日一時許，在高雄縣湖內鄉○○○
      路四十巷三弄四十號處，約李金成轉知壬○○帶往高雄縣
      大寮鄉○○路○段一０四巷一八六弄九之一號，將前揭贖
      款其中二千二百五十萬元交予壬○○。壬○○取得該贖款
      後，與李金成（經本院判決有期徒刑一年六月）、陳淑貞
      （經本院判決有期徒刑一年六月）、陳志強（俟通緝到案
      後另行審理）共同基於隱匿因他人重大犯罪所得財物之犯
      意聯絡，連夜將該筆二千二百五十萬元（每只一百萬元，
      以繩子及蓋有佳里合作金庫、佳里鎮農會之紙條綑綁）攜
      至屏東縣泰武鄉武潭村山區工寮，將綑綁贖款之繩子及紙
      條剪開，再以橡皮筋重新綑綁，分裝成三袋後，壬○○等
      人即將原綑綁贖款之繩子、紙條及袋子燒毀。陳淑貞旋於
      同日十四時四十四分許，將其中贖款一千二百十萬元交給
      陳翠暇（另由檢察官偵辦）騎乘機車搭載李金成，攜帶一
      千二百十萬元贖款，至高雄市三民區○○○路一一六號臺
      灣中小企業銀行大昌分行（以下簡稱臺灣中小企業銀行）
      ，分別存入陳翠暇、黃子玲、黃敏華、黃珮菁在臺灣中小
      企業銀行之帳戶四百萬元、三百萬元、二百十萬元及二百
      萬元。壬○○、陳淑貞、李金成、陳志強並將癸○○交付
      贖款中之一百六十萬元訂購車牌號碼ＺＳ─七六九七號福
      特廠牌四千ＣＣ之自小客車，欲供癸○○等人使用。其餘
      贖款則由壬○○保管。壬○○、陳淑貞再於九十三年七月
      二十三日十一時許，請陳翠暇至臺灣中小企業銀行將上開
      存入銀行贖款中之一千一百六十萬元開立以臺灣銀行高雄
      分行為發票人等詳如附表四所示之支票九張。壬○○、陳
      淑貞取得前開九張支票後，即於九十三年七月二十八日晚
      上某時，在雲林縣斗六市歐悅汽車旅館，將該九張支票及
      現金四十萬元，合計一千二百萬元交付廖冠能、呂佩芳夫
      婦收受。嗣於九十三年八月二日，呂佩芳至高雄市○○○
      路二六四號臺灣銀行高雄分行（以下簡稱臺灣銀行）開戶
      後，將上開如附表四所示之九張支票存入呂佩芳臺灣銀行
      帳戶中，旋以匯款方式，將一千萬元轉入裕群砂石有限公
      司設於第一商業銀行斗六分行（以下簡稱第一銀行）帳戶
      ，另一百六十萬元則匯入廖冠能第一銀行帳戶中。廖冠能
      、呂珮芳再陸續簽發支票將該款項陸續提領。
十二、癸○○明知槍砲、彈藥為政府明令列管之管制物品，非經
      中央主管機關許可不得出借。緣壬○○因故對張輝元心生
      不滿，於九十三年七月五日十三時三十分許，在「湖內鄉
      藏匿處」，推由李金成向癸○○借用Ｍ十六步槍及子彈使
      用，詎癸○○基於情誼，竟基於出借步槍及子彈之犯意，
      未經許可，命己○○（己○○出借槍、彈部分業經本院判
      決無罪）將附表一編號６所示之Ｍ十六步槍一枝（含彈匣
      ）、子彈十五顆置於上址，出借壬○○、李金成使用。旋
      李金成駕車搭載廖榮輝（經本院判決有期徒刑七年）於九
      十三年七月五日二十一時許，至上址，取得己○○預先藏
      放之Ｍ十六步槍及子彈後，再駕車至國道中山高速公路路
      竹交流道下與壬○○碰面。壬○○再帶領李金成、廖榮輝
      駕車，至雲林縣北港鎮某處與郭進成會合。嗣於九十三年
      七月六日凌晨二時三十五分許，郭進成駕駛一不詳車號之
      自小客車，李金成則駕駛另一不詳車牌號碼之自小客車，
      以膠帶遮住車牌，搭載廖榮輝持前開Ｍ十六步槍及子彈，
      跟隨郭進成，至雲林縣莿桐鄉○○村○○路一０六之一號
      張輝元住處，由廖榮輝持槍掃射張輝元住處大門恫嚇，致
      張輝元心生畏懼，報警究辦，為警於現場蒐證，並扣得擊
      發過之彈殼十五顆。
十三、緣午○○於九十三年五月五日，在嘉義市○○街一二四之
      十八號被救出後，為避免癸○○等人再次對其綁架、勒贖
      ，遂透過綽號「義明」之姓名、年籍不詳之人與癸○○等
      人傳話，願意給付六百萬元予癸○○等人，惟事後午○○
      切斷所有之聯繫管道，避不見面，致癸○○、己○○、張
      宏吉、陳進雄心生不滿，明知以自動步槍掃射及丟擲汽油
      彈使建築物燃燒，均足以致人於死，竟共同基於放火燒燬
      現供人使用建築物及殺人之犯意聯絡，於九十三年七月十
      二日二十一時許，癸○○駕駛午○○所有之ＢＭＷ廠牌七
      六０型式自小客車，懸掛偽造之ＧＬ─０一三五號車牌，
      搭載己○○、張宏吉、陳進雄，至臺南市○○路三八二號
      大佳當鋪。癸○○、己○○、張宏吉、陳進雄分別手持附
      表一編號６、７、９、２９之Ｍ十六步槍、手槍、前胸懸
      掛手榴彈、汽油彈（己○○、癸○○、陳進雄分持Ｍ十六
      步槍、張宏吉持手槍；己○○與張宏吉各持一顆手榴彈；
      張宏吉並持四顆汽油彈），進入大佳當鋪後，對當鋪內之
      人喝令不要動，趴下，癸○○持Ｍ十六步槍朝天花板射擊
      一槍；陳進雄見當鋪之員工巳○○躲入房間內，即以Ｍ十
      六步槍朝巳○○射擊一槍；張宏吉並點燃汽油彈朝當鋪丟
      擲後離去，離去時，己○○又持槍對空射擊一槍。造成巳
      ○○受有左手前臂槍傷併尺側伸腕肌及伸小指肌斷裂，經
      送醫救治，始倖免於難；汽油彈爆炸起火，燒燬現有人所
      在之建築物大佳當鋪。己○○、癸○○、張宏吉、陳進雄
      承前開犯意聯絡，於九十三年七月十二日二十一時許，再
      駕車轉至臺南市○○路○段四七０號國光當鋪，己○○、
      陳進雄、張宏吉分持Ｍ十六步槍進入當鋪，陳進雄、己○○分別朝當鋪內射擊，張宏吉則點燃汽油彈朝當鋪丟擲後
      離去，於離去時，陳進雄又持槍朝當鋪射擊。汽油彈爆炸
      起火，致現有人所在之建築物國光當鋪起火燒燬，經報請
      消防人員緊急滅火，災情始未擴大。該當鋪內人員，幸未
      中槍，始未造成傷亡。事後警方進行蒐證，在大佳當鋪扣
      得長槍彈殼一顆；國光當鋪扣得長槍彈殼五顆。
十四、癸○○夥同己○○、張宏吉、陳進雄等人，於九十三年七
      月二十五日，藏匿在高雄縣大寮鄉○○路○段一０四巷一
      八六弄九之一號工寮。檢警為查緝，組成０七一五專案小
      組專責處理，於九十三年七月二十五日二十二時許，得知
      李金成駕駛車牌號碼六Ｍ─一九六０號自小客車，癸○○
      駕駛車牌號碼ＴＫ─六九八六號陸地龍車子搭載己○○、
      張宏吉、陳進雄至前揭處所藏匿，隨即召集警力圍捕。己○○及癸○○、張宏吉、陳進雄四人，於九十三年七月二
      十六日二時許，發見警方到達上開處所依法執行緝捕職務
      ，且明知槍彈或手榴彈擲爆擊中緝捕警員，足以致人於死
      ，竟共同基於妨害公務及殺人之犯意聯絡，對警方人員丟
      擲手榴彈，並以自動步槍朝警方人員射擊，以此強暴方法
      ，妨害警員依法執行緝捕職務，並造成警員王愛國受有左
      膝撕裂傷等傷害，警員陳璋財受有左足槍彈傷併左骰骨骨
      折等傷害。警方人員隨即予以反擊，遂發生激烈槍戰，迨
      於同日十時許，始緝獲己○○，並扣得Ｍ十六步槍一枝（
      即附表編號６，槍枝管制編號0000000000，含
      彈匣十二個）、九０手槍一枝（即附表一編號７；槍枝管
      制編號0000000000）、克拉克手槍一枝（即附
      表一編號８；槍枝管制編號0000000000）、手
      榴彈一顆（即附表一編號９；其中一顆已擲爆）、Ｍ十六
      步槍子彈四百一十二顆（即附表一編號１０；九十三年七
      月二十六日在大寮槍戰查扣未擊發四百一十二顆，已擊發
      一百六十八顆；陳進雄、張宏吉等人逃逸時帶走二百顆）
      、克拉克手槍子彈十一顆（即附表一編號１１；鑑定時試
      射三顆，已無殺傷力）、九０手槍子彈十三顆（即附表一
      編號１２；鑑定時試射三顆，已無殺傷力）及附表五所示
      等物。癸○○、張宏吉、陳進雄則趁隙逃逸，並帶走ＡＫ
      四七步槍一枝（即附表一編號１９）及Ｍ十六步槍二枝（
      即附表一編號２９）。另於九十三年九月二十日下午六時
      許，為警在嘉義縣民雄鄉○○村○○○段一四五地號之鐵
      皮屋內，查獲並扣得午○○所有之前開ＢＭＷ廠牌七六０
      型式自小客車一輛。又扣得壬○○登記於林春玉（另案偵
      辦中）名下，以前開贖金所購之車牌號碼ＺＳ—七六九七
      號福特廠牌四千ＣＣ之自小客車一輛。
十五、癸○○、張宏吉、陳進雄逃逸後，隨即於九十三年七月二
      十六日下午某時，至「十字路藏匿處」與林士元會合，並
      在該處藏匿。嗣於九十三年十月十五日，陳進雄、張宏吉
      離開「十字路藏匿處」後，林士元又帶癸○○至嘉義縣阿
      里山鐵路眠月線附近之工寮藏匿，至同年十一月間某日，
      林士元、癸○○復於嘉義縣水上鄉寬士村崎子頭十之一七
      六號租屋藏匿，迨於同年十二月十八日上午七時許，癸○○、林士元未經許可，分持Ｐ九九型制式半自動手槍一枝
      （附表一編號１８；槍枝管制編號0000000000
      ）、克拉克制式手槍一枝（附表一編號１７；槍枝管制編
      號0000000000）及子彈數十顆，林士元則持上
      揭手槍，由癸○○駕駛車牌號碼Ｑ九－三一一五號休旅車
      ，至臺南縣「尖山埤水庫」附近之工寮內與林啟鐘（另案
      由本院審理中）等人見面時，經民眾報案，警方至上開工
      寮查緝時，林士元、癸○○見狀逃逸後，為警當場扣得制
      式子彈十三顆（附表一編號１３）、制式彈匣一個（附表
      一編號１４）及附表六所示之物。
十六、戊○○因擄人勒贖案件，於九十二年八月十二日，為臺灣
      彰化地方法院以九十二年鳴緝字第二四六號通緝書通緝，
      詎戊○○為逃避警方查緝，於九十二年八月間，與綽號「
      阿龍」之姓名、年籍不詳之人，共同基於偽造文書之犯意
      聯絡，由戊○○將其照片交予「阿龍」，「阿龍」即於不
      詳時地將戊○○之照片換貼於「陳正倫」國民身分證上，
      以此方式變造國民身份證，致生損害於戶政機關對國民身
      份證管理之正確性及陳正倫。
十七、戊○○明知槍砲、彈藥為政府明令列管之管制物品，非經
      中央主管機關許可，不得持有，竟於九十二年八月間某日
      ，向綽號「阿成」之姓名、年籍不詳之人，購得具殺傷力
      之奧地利製九０手槍（附表一編號１５；槍枝管制編號0
      000000000）一枝及子彈十三顆（附表一編號１
      ６；經鑑驗試射八顆，已無殺傷力，不予沒收；餘五顆，
      均具殺傷力，應予沒收）而未經許可，持有上開槍彈。
十八、癸○○、林士元逃逸後，即由李英彰（經本院判處有期徒
      刑十年）、陳俊誠（經本院判處有期徒刑五年）、顏嘉助
      （經本院判處有期徒刑六月，緩刑三年）、李宗杰、鄭守
      裕（以上二人，另案偵辦中）協助下，分別在臺南縣六甲
      鄉中之某雞寮（以下簡稱六甲鄉雞寮藏匿處）、臺南縣
      柳營鄉篤農村小腳腿三三八之五號陳俊誠之住處（即陳俊
      誠等人所稱之鬼屋，以下簡稱鬼屋藏匿處）及臺南縣六甲
      鄉菁埔村林鳳營三七四之三號「眾誠機車租賃行」（以下
      簡稱眾誠機車行藏匿處）等處藏匿。嗣於九十四年一月間
      某日，癸○○復與陳明宗共同基於意圖勒贖而擄人之犯意
      聯絡，謀議綁架在大陸地區等處經營足球賭博電腦網站，
      獲利上百億元之臺中富商甲○○（業已改名為于柏章，以
      下仍稱甲○○），先由癸○○透過「不良」購入如上開三
      (3)所示槍、彈並取得現金二百萬元、車牌號碼０一二七—
      ＫＬ號休旅車，藉以擴充癸○○等人之武器火力後，陳明
      宗負責將甲○○之影像、行蹤等資訊，透過「不良」轉知
      癸○○，再由癸○○負責夥同他人持槍擄走甲○○，欲向
      甲○○勒贖四十億元，謀議底定後，癸○○認「鬼屋藏匿
      處」及「眾誠機車行藏匿處」等處均不適宜藏置人質，而
      亟思尋找臺南縣楠西鄉隱密之山區，作為藏匿人質之處所
      。李英彰遂於九十三年二月下旬轉知林坤迪（經本院判處
      有期徒刑六月）代為尋找處所，九十四年三月初某日晚上
      ，林坤迪透過龐順吉（經本院判處有期徒刑十月）輾轉介
      紹陳昭龍（經本院判處有期徒刑一年）與癸○○等人認識
      ，即於當晚由林坤迪搭載龐順吉駕駛小貨車，帶領癸○○
      至陳昭龍位於臺南縣楠西鄉二九林班地種植梅樹及檳榔樹
      之工寮（以下簡稱梅園藏匿處）藏匿，並供給食物及日常
      生活用品予癸○○使用。林坤迪則駕車搭載李英彰先行離
      去。嗣後，林坤迪、龐順吉及陳昭龍等人並成為癸○○等
      人對外聯繫之管道，龐順吉、陳俊誠則不定時提供日常用
      品給癸○○使用，陳昭龍則在梅園藏匿處每日為癸○○備
      膳煮飯。九十四年三月中旬某日，癸○○指示陳俊誠負責
      購買九人座之廂型車一部，陳俊誠即轉託陳建文（經本院
      判處有期徒刑四月）為其購買九人座廂型車，並加裝深色
      窗簾，陳建文遂於同年三月十七日，未經張民昆之同意，
      持張民昆之身分證，利用不知情之中古車商，購買車牌號
      碼ＴＫ－二五二二號廂型車，並偽以張民昆之名義至嘉義
      區監理所麻豆監理站辦理過戶手續，隨即交予陳俊誠，並
      告知陳俊誠已購買深色窗簾等語，陳俊誠旋於當日將該車
      駛往「梅園藏匿處」交予癸○○，嗣並停放在臺南縣楠西
      鄉「福來餐廳」停車場。緣癸○○得知甲○○在大陸地區
      等處經營足球賭博電腦網站，獲利上百億，欲綁架甲○○
      勒贖數十億贖金，在得知甲○○等人於九十四年三月二十
      日下午四時許，欲由菲律賓搭機至高雄市「小港機場」返
      國，認機不可失，遂要求陳昭龍撥打電話予陳俊誠，要陳
      俊誠於同年三月十九日晚上搭載李英彰至「梅園藏匿處」
      ，癸○○為強化其人力，另邀約戊○○、李再乾（綽號阿
      生，已歿，業經檢察官為不起訴處分確定）加入其擄人勒
      贖集團，詎戊○○、李再乾竟與癸○○共同基於意圖勒贖
      而擄人之犯意聯絡，於同年三月十九日下午某時，由癸○○駕駛車牌號碼０一二七－ＫＬ號休旅車搭載戊○○，李
      再乾則駕駛車牌號碼五三九七－ＪＫ號休旅車，先行至高
      雄市小港機場勘查地形及擄人勒贖之路線，於同日晚上某
      時返回「梅園藏匿處」。九十四年三月二十日凌晨某時許
      ，陳俊誠駕駛車牌號碼ＴＫ－二五二二號廂型車先行離開
      ，癸○○指示其於同日下午四許時，駕駛該廂型車，至臺
      南縣六甲鄉「烏山頭水庫」附近「工業技術研究院南部分
      院」（以下簡稱工研院）旁之廟邊等候癸○○等人。李英
      彰則駕駛車牌號碼０一二七－ＫＬ號休旅車搭載戊○○，
      李再乾則駕駛車牌號碼五三九七－ＪＫ號休旅車搭載癸○○，共同攜帶如附表一編號１７至２６所示之槍彈，前往
      高雄市小港機場準備擄走甲○○，途經高雄縣大樹鄉「佛
      光山」附近之產業道路時，李再乾將車牌號碼五三九七－
      ＪＫ號休旅車停放於該處後，李英彰遂駕駛車牌號碼０一
      二七－ＫＬ號休旅車搭載癸○○、李再乾及戊○○至「小
      港機場」，途中癸○○告訴李英彰要綁一個人云云，李英
      彰即與戊○○、李再乾、癸○○共同基於意圖勒贖而擄人
      之犯意聯絡，繼續駕車至高雄市小港機場，癸○○、戊○○、李再乾下車進入機場大廳守候，伺機擄走甲○○，李
      英彰則停車在外候應。迨於同日下午四時三十分許，癸○○、李英彰、戊○○、李再乾，發現劉保樟駕駛車牌號碼
      八二九九－ＨＳ號自小客車搭載江青龍及甲○○離開機場
      ，沿國道中山高速公路由南往北方向行駛，李英彰隨即駕
      駛車牌號碼０一二七－ＫＬ號休旅車搭載癸○○、戊○○
      、李再乾，攜帶上開槍彈，尾隨劉保樟所駕駛之前揭自小
      客車，直至同日下午五時四十分許，途經該路二九八公里
      處，李英彰即駕駛前開休旅車自左側逼近劉保樟所駕駛之
      前揭自小客車，癸○○、戊○○及李再乾則分持上開制式
      手槍，強將劉保樟所駕駛之自小客車攔下後，癸○○、戊○○及李再乾迅即分持上開制式手槍下車，持槍強將甲○○拉下車，並押至車牌號碼０一二七－ＫＬ號休旅車上，
      以手銬銬住甲○○並戴上防毒面具矇蓋甲○○頭部後，癸○○基於意圖為自己不法所有之犯意，趁甲○○不能抗拒
      之際，強取甲○○所有價值三百七十萬元之崑崙錶一只，
      供後透過林政欽（此部分由檢察官另行處理）典當花用。
      李英彰隨即駕車由「新營交流道」逃離國道中山高速公路
      ，於同日下午六時許，至工研院旁之廟邊與陳俊誠會合後
      ，陳俊誠隨即駕駛車牌號碼ＴＫ－二五二二號廂型車尾隨
      李英彰所駕駛之前開休旅車，至臺南縣柳營鄉「南元農場
      」後方山區○○道路，再將該廂型車交予癸○○後，陳俊
      誠迅即坐上車牌號碼０一二七－ＫＬ號休旅車前乘客座，
      癸○○、李英彰、戊○○、李再乾則強將甲○○押上車牌
      號碼ＴＫ－二五二二號廂型車及放置上開槍彈後，李英彰
      旋即駕駛車牌號碼０一二七－ＫＬ號休旅車搭載陳俊誠、
      戊○○、李再乾離去。癸○○則將甲○○押往「梅園藏匿
      處」，先囚禁於車上，再移往附近帳棚及工寮，戊○○翌
      日亦至「梅園藏匿處」看守甲○○。迨於同年三月二十二
      日，癸○○獨自強逼甲○○書寫「斐柔：目前我人很平安
      ，請放心。請於一個月內準備四十億，準備好後於各大報
      頭版刊登，誠徵旭晃董事長。過時準備幫我收屍」等語之
      信札後，於同年三月二十五日，命陳昭龍代購十二元郵票
      ，癸○○貼妥郵票，並將該信封緘外包塑膠紙後，交給陳
      俊誠投遞，寄予余連柱轉交甲○○之妻唐斐柔，而向甲○○之家屬勒贖四十億元。嗣於同年四月七日下午六時許，
      甲○○趁癸○○等人在「梅園藏匿處」工寮內吃飯時，打
      開手銬，滑下山崖，沿著溪谷逃離，直至同日晚上九時三
      十分許，向臺南縣警察局玉井分局鹿田派出所報案。同日
      晚上十一時許，龐順吉撥打電話予陳昭龍，告知甲○○已
      至派出所報案時，癸○○迅即駕駛車牌號碼ＴＫ－二五二
      二號廂型車搭載戊○○、陳昭龍下山逃逸，龐順吉並駕車
      至臺南縣楠西鄉○○村路旁與癸○○等人會合後，龐順吉
      即搭載陳昭龍返家。
十九、警方「０七一五」專案小組，得知甲○○自行脫困後，即
      於九十四年四月七日晚上十一時四十分許，在臺南縣東
      山鄉南溪村二重溪六十六號李英彰住處，逮捕李英彰。
      於九十四年四月八日凌晨六時許，在嘉義縣中埔鄉鹽館村
      下庄仔一三二號，逮捕林士元，林士元並於九十四年四月
      十三日中午十二時四十分許，帶領「專案小組」至眠月線
      藏匿處，扣得如附表七所示之物，於同日下午四時許，在
      十字路藏匿處，扣得如附表八所示之物。於九十四年四
      月九日晚上七時許，在梅園藏匿處逮捕陳昭龍，並扣得如
      附表九所示之物。於九十四年五月八日拘提陳俊誠，並
      於同月九日在鬼屋藏匿處，扣得附表十所示之物。於九
      十四年五月十七日下午四時五分許，在臺北縣新莊市○○
      路○段五００巷停車場，逮捕李再乾，並扣得附表一編號
      ２４至２６之槍、彈及車牌號碼五三九七－ＪＫ號休旅車
      一輛。
二十、癸○○、戊○○發現甲○○自行脫逃後，即駕駛車牌號碼
      ＴＫ—二五二二號廂型車逃離「梅園藏匿處」，並在林信
      恩（檢察官另案偵辦中）之協助下，將車牌號碼ＴＫ—二
      五二二號廂型車棄置在彰化縣和美鎮大肚溪之堤防邊後，
      即前往臺北縣土城市○○路○段七巷四號三樓、臺北縣土
      城市○○路五七號三樓及臺中縣霧峰鄉樟公北巷五八弄十
      六號等處藏匿。詎癸○○、戊○○為尋覓藏匿之處，竟共
      同基於行使偽造文書之概括犯意聯絡，並另與陳佩玉（檢
      察官另案偵辦）共同基於行使偽造文書之犯意聯絡，由戊○○提示前開事實欄十六所示偽造之陳正倫身分證，先後
      持以行使：(一)於九十四年四月九日承租臺北縣土城市○○
      路五七號三樓房屋（未簽約）；(二)於九十四年五月間，以
      「陳正倫」名義簽約，承租臺中縣霧峰鄉樟公北巷五八弄
      十六號房屋；(三)於九十四年七月五日，由戊○○在租賃契
      約書「立契約書人」欄上冒偽陳正倫之署押；陳佩玉在「
      乙方連帶保證人」欄冒偽古雅玲之署押後，持以行使，向
      鄭琪玉承租臺中縣沙鹿鎮○○路三０六號房屋，均作為渠
      等藏匿之處所。癸○○、戊○○為逃避警方查緝，以擄人
      勒贖所得之贖款，(四)再由戊○○持上開偽造之陳正倫身份
      證，在「交易證明」上冒偽「陳正倫」署押，購買車牌號
      碼八三一二—ＤＭ號休旅車及車牌號碼ＮＲ—四九０五號
      休旅車交替駛用。
二十一、警方於九十四年七月十一日，據報確認臺中縣沙鹿鎮○○路三０六號為癸○○、戊○○藏匿之處，迨於九十四
        年七月十三日上午九時二十分許，在臺中縣沙鹿鎮○○
        路三０六號進行攻堅，逮捕癸○○、戊○○，並扣得Ａ
        Ｋ四七步槍（附表一編號１９；槍枝管制編號0000
        000000；含彈匣五個）一枝、ＡＵＧ步槍（附表
        一編號２０；槍枝管制編號0000000000；含
        彈匣七個）一枝、Ｐ九九型制式半自動手槍（附表一編
        號１８；槍枝管制編號0000000000；含彈匣
        三個）一枝、克拉克制式手槍（附表一編號１７；槍枝
        管制編號0000000000；含彈匣四個）一枝、
        步槍子彈九百零六顆（附表一編號２１）、九０手槍子
        彈一百九十九顆（附表一編號２２）、手榴彈二顆（附
        表一編號２７）、震撼彈三顆（附表一編號２８）及附
        表十一所示之物品。
    理  由
甲、被告癸○○部分：
壹、認定事實之理由及證據：
一、被告癸○○與李政洲共同殺害林慶益部分：
  (一)按被告以外之人於檢察事務官、司法警察官或司法警察調查
    中所為之陳述，與審判中不符時，其先前之陳述具有較可信
    之特別情況，且為證明犯罪事實存否所必要者，得為證據，
    刑事訴訟法第一百五十九條之二定有明文。查證人丁○○於
    警偵訊時，明確指證係被告癸○○殺害林慶益，嗣於審判中
    改稱持槍殺人者為李政洲，其前後證述內容顯然不符。證人
    丁○○於警偵時所為證述，固為傳聞證據，惟查：
  1.證人丁○○於警偵訊時之供述較接近案發時點，記憶較為清
    晰，憑信性較高。且證人丁○○於警偵訊當時，被告癸○○
    尚沒沒無聞，亦與證人丁○○並無任何利害瓜葛；反觀本院
    審理時，被告癸○○亡命天涯之大盜行徑業經各報章媒體披
    露詳實，且尚有部分共犯迄今尚未到案，證人丁○○自有顧
    忌，顯見證人丁○○於警偵時承受心理壓力較小，較有可能
    據實陳述。而殺人罪之最重本刑死刑，平常之人即使對於確
    信的真兇都可能不敢指認，何況是誣指無辜的人為殺人兇手
    ？證人丁○○（審理時證稱警詢係以秘密證人Ａ１身分指認
    口卡；偵訊則以本人名義）於警詢時以秘密身分作證並陳明
    擔心指證會被報復之意旨，嗣於偵查中則現身出庭作證，明
    確指認癸○○是兇手，足見證人丁○○親身見聞全案經過，
    方才擔心自身安危，且有相當之確信，才會指認被告癸○○
    為開槍者，故證人丁○○於警詢之證述，自有相當之可信度
    。再者，警方另提示癸○○、李政洲之口卡予證人即在場人
    郭懿瑩、黃昆明，證人郭懿瑩就李政洲係跟林慶益發生口角
    爭執；癸○○係留傳呼機號碼給伊之人；證人黃昆明就李政
    洲與死者發生口角；癸○○係綽號小黑之人，均指認口卡無
    誤並按捺指印表示負責，顯見口卡照片確與癸○○、李政洲
    本人差異不大，而口卡上李政洲、癸○○照片清晰可見，並
    無相似難辨之處，足認二者並無誤認可能，是證人丁○○於
    警詢時之指認，亦具有相當可信性。
  2.證人丁○○指認癸○○為本案開槍者及證述癸○○開槍經過
    ，為證明本案犯罪事實存否所必要，且證人丁○○於警詢時
    證述情節亦具有較可信之特別情況，已如前述，則參酌上開
    法條規定，證人丁○○之警詢筆錄自應回復，認具證據能力
    ，合先敘明。
  (二)訊據被告癸○○固不否認於案發當日與李政洲前往臺南縣新
    營市○○路七００巷二０號東方酒店消費，當日李政洲與死
    者林慶益發生爭執等節，惟矢口否認有何殺人犯行，辯稱：
    係李政洲持附表一編號１所示手槍，朝林慶益頭部開槍，伊
    始終坐在駕駛座上，嗣李政洲因與林慶益發生口角繼而行兇
    ，伊乃駕車載李政洲離去云云。經查：
  1.證人丁○○於警詢時證述：「當天（二十日）我在東方酒店
    門口處看見一穿深藍色西裝、稍胖、有燙髮之男子及另一位
    穿米黃色西裝、留燙髮小平頭、瘦瘦、一七０公分許之男子
    在門口處與酒店一名小姐談話，約四時十五分許，該穿深藍
    色西裝約一百七十餘公分之男子由門口走至店內櫃檯處，說
    『燒酒仔（指死者林慶益）你出來一下，我有話要告訴你』
    這時該男子就與林慶益二人相互搭肩由大廳處一直走到大門
    外停車場，當渠倆走至大門處時，另一男子（著米黃色西裝
    ）就跟隨他們也走到停車場，三人在那兒講了約四、五分鐘
    的話，該二名男子就上車了，而死者林慶益就站在穿深藍色
    男子所開之自小客車車旁，不久開車男子（穿深藍色西裝）
    大聲說了一句『你（死者）不要逼我』，這時坐在車內穿米
    黃色西裝之男子就下車，由車後繞至死者身旁，不由分說就
    舉槍往死者頭部打了一槍，再繞原路上車逃逸」、「當時有
    穿深藍色西裝之男子駕車坐於司機座，另穿米黃色西裝及穿
    花色襯衫之男子則一前一後坐於車內右側（誰前誰後我不能
    確定），而死者林慶益則面向司機站立於車身中間之位置。
    」、「…該穿米黃色西裝外套之男子就馬上下車由車後繞至
    死者林慶益之身旁左手持槍往死者頭部開了一槍再繞原路上
    車，由坐於司機座旁之男子將小燈關掉駕車逃逸」、「我看
    見該男子左手由右下方往左上方向舉槍，朝死者頭部開了一
    槍」、「（請你當場指認穿深藍色西裝外套之男子是否就如
    口卡片上所示『李政洲』？）就是他沒錯。」、「你再指認
    穿米黃色西裝外套左手持槍打死死者林慶益之男子是否就是
    口卡片上所示『癸○○』？）就是他沒錯，癸○○只開了一
    槍。」等語（見臺南縣警察局新營分局營警刑字第二五八五
    號警卷第一、二頁警詢筆錄）；證人丁○○於偵查中復結證
    稱：「我站在店外離大門約二、三公尺地方」、「當時他們
    三人自店內出去，在外面談約一、二十分鐘，當時李政洲坐
    在駕駛座向林慶益說：你不要逼我，坐在旁邊的癸○○下車
    繞到林慶益身旁，就開槍了，是癸○○開槍的，開槍之後他
    們就逃逸了」等語（見臺南地檢署《以下同》八四營偵五二
    二號卷第十九頁偵訊筆錄），從證人丁○○證述有關伊距離
    案發現場之距離、案發現場死者及嫌疑人二人（與死者爭執
    者及行兇人）之相關位置、三人互動過程、嫌疑人二人之體
    型暨穿著、行兇人之路徑、行兇人持槍暨開槍方式及死者遭
    槍擊部位等節鉅細靡遺，若非近距離目睹案發經過印象深刻
    ，證人丁○○豈能描述如此詳盡？復參以被害人林慶益送醫
    急救不治，經檢察官會同勘驗死者屍體，頭面頸部勘驗結果
    ：『右耳上方頭部槍彈射入口０．６＊０．６圓形直徑，皮
    膚瘀血，彈道向左推進，穿過大腦，由左耳上方射出，造成
    菱形裂傷及腦髓外溢，彈頭逸出體外』，亦與證人丁○○證
    述『男子左手由（死者）右下方往左上方向舉槍，朝死者頭
    部開了一槍』情節，亦相符合，足認證人丁○○上開證詞確
    實與事實相符。
  2.雖證人丁○○於本院審理時，改稱開槍者為李政洲，數年後
    於新聞畫面看到李政洲相片，才驚覺警偵時錯誤指認開槍者
    云云。惟查：證人丁○○在甫發生命案，前往警局接受警
    方詢問而印象深刻之際，明確指述現場嫌疑人二人，一人著
    米黃色西裝即開槍者行兇者，另一人著深藍色西裝即與死者
    發生爭執之人，則證人丁○○對於衣著顯然不同之嫌疑犯二
    人應無誤認之可能，亦即對著米黃色西裝之開槍者，並不可
    能事後誤認為穿深藍色西裝之人；證人丁○○接受詰問時
    ，就被告癸○○之辯護人提示前開警卷第四、五頁秘密證人
    簽名指認口卡之相片，證述：該頁次確為伊於警詢時當場指
    認並按捺指印等語（見本院卷三第一三八頁）。而該頁次口
    卡上李政洲、癸○○照片清晰可見，二者無相似難辨之處，
    則證人丁○○誤認機會不大；證人丁○○於審理時證述：
    「我之前就有認識這個人（李政洲）了」、「…看過他（李
    政洲）的人，但是我不認識他，可是有印象」、「（警詢時
    指認癸○○槍殺林慶益，是在看口卡片之前或是之後？）看
    完口卡片之後才指認，因為我根本不知道癸○○是誰。」等
    語（見該卷第一三八、一四三頁），足認證人丁○○對李政
    洲「有印象」並非完全沒見過。復參酌證人丁○○站在東方
    酒店ＫＴＶ大廳門口，距離案發現場約二十餘公尺（參上開
    警卷第二頁），案發時間為凌晨四時許，雖天色昏暗，惟證
    人丁○○雙眼視力正常（參上開警卷第二頁），且證人丁○○聽到槍聲轉頭，目睹開槍者正好轉頭而看見開槍者面孔等
    節（參見本院卷三第一三八頁審理筆錄），則證人丁○○既
    然目睹開槍者之面孔，對照嫌疑犯二人其中李政洲係「看過
    」、「有印象」及對癸○○「完全不知道是誰」的狀況下，
    更無誤認之可能；參以證人丁○○固於審理時證述：伊於
    案發後數年，看到新聞畫面公布李政洲之相片，才驚覺指認
    錯誤云云（見前卷第一四二頁），則由證人丁○○於數年後
    猶記憶李政洲面孔乙節，堪認證人丁○○對於「李政洲之面
    孔」甚有印象，則證人丁○○於警詢時，面對清晰可見面容
    之口卡照片，自應立即辨認李政洲為何人，而無錯認「癸○○」為「李政洲」之可能；證人丁○○於本院審理時，就
    詰問過程中有關與死者對話之人、死者被槍擊位置、案發現
    場嫌疑犯二人之衣著等提問，均表示沒看到、不記得等避重
    就輕之詞，與伊在警詢時詳盡描述案發經過之情況，大相逕
    庭，衡情，殺人罪之最重本刑死刑，常人若非有確信的經歷
    ，豈敢任意誣指無辜之人為殺人兇手，甚且加油添醋描述事
    發經過之理？綜上，證人丁○○於審理時，或為避免麻煩
    或擔心遭到報復，而有故意迴護被告癸○○之嫌，尚難採信
    。而以證人丁○○於警偵時指證穿米黃色西裝男子癸○○即
    為行兇者等節，較符合事實。
  3.末查，林慶益被槍殺現場遺留彈殼一顆，經比對彈底紋痕特
    徵，與另案扣案如附表一編號１所示手槍試射彈殼特徵相符
    ，顯然為同一槍枝射擊乙節，有內政部警政署刑事警察局八
    十五年七月十二日刑鑑字第四二三三八號函一紙在卷可稽
    （見八四營偵五二二號卷第三六頁）。此外，有林綜合醫院
    出具之診斷證明書（八四營偵二五八五號卷第四三頁）、臺
    灣臺南地方法院檢察署相驗屍體證明書及驗斷書（八四相三
    ０七號卷第十五至二十、二二、二三頁）、現場蒐證照片暨
    相驗照片十九張（八四營偵二五八五號卷第四七至五三頁）
    等件附卷可查。
  4.綜上所述，被告癸○○上開辯詞，尚難採信，被告癸○○共
    同與李政洲殺害林慶益乙節至為灼然，應依法論科。
二、被告癸○○與己○○、鄧永燃、張宏吉；被告癸○○與己○○、張宏吉、陳進雄；被告癸○○與戊○○、李再乾、李英
    彰共同持有槍彈或爆裂物及被告癸○○出借自動步槍部分：
  (一)被告癸○○與己○○、鄧永燃、張宏吉共同持有附表一編號
    ２至５所示之槍、彈；被告癸○○與己○○、張宏吉、陳進
    雄共同持有附表一編號６至１２、２９所示之槍、彈、爆裂
    物；被告癸○○與被告戊○○、李再乾、李英彰共同持有附
    表一編號１３至２８所示槍彈、爆裂物部分：
  1.按被告以外之人於審判外之陳述，雖不符刑事訴訟法第一百
    五十九條之一至第一百五十九條之四等四條之規定，而經當
    事人於審判程序同意作為證據，法院審酌該言詞陳述或書面
    陳述作成時之情況，認為適當者，亦得為證據。當事人、代
    理人或辯護人於法院調查證據時，知有第一百五十九條第一
    項不得為證據之情形，而未於言詞辯論終結前聲明異議者，
    視為有前項之同意，刑事訴訟法第一百五十九條之五定有明
    文。查被告癸○○、戊○○及其等辯護人對於證人即共犯陳
    貴成、鄧永燃、己○○、李再乾及證人辛○○分別於警詢及
    偵查中未經具結之證詞，並未爭執其證據能力，按諸前開法
    條規定，證人陳貴成、鄧永燃、己○○、辛○○等人於警詢
    及偵查中未經具結之證詞，自得作為本件之證據，合先敘明
    。
  2.上揭犯罪事實，業據被告癸○○坦認不諱，核與證人即共犯
    陳貴成、鄧永燃、己○○、江志成、李英彰、李再乾等人分
    別於警、偵時證述及本院另案九十三年度重訴字第二八號擄
    人勒贖案件審理時結證（九三偵五二八號卷第八十頁偵查筆
    錄；九三年偵一０九八號卷第二十頁警詢筆錄；九三偵一五
    六六號卷第六十頁偵訊筆錄；九三偵四一二四號卷第一五六
    、一五七頁、第一六一頁偵訊筆錄；九三偵七七二三號卷第
    十八、八六、八七、一０三、一０四頁；九四偵六一七三號
    卷第四七、四八頁偵訊筆錄；九四偵四六五八號卷第二五七
    頁；九四偵六六二六號卷第七四、七五頁；本院附卷二第一
    一一、一九九頁；本院附卷三第六四頁審判筆錄）、證人辛○○、午○○、郭素華、卯○○、巳○○、黃淑靖、王弘州
    、蔡金典、甲○○、江青龍、劉保樟分別於警詢、偵查中及
    本院另案九十三年度重訴字第二八號審理時之證述（九三偵
    二六四一號卷第一五０頁；九三偵四一二四號卷第一四七頁
    偵訊筆錄；九三偵七七二三號卷第七一、七七、七八、一三
    一頁偵訊筆錄；九四偵六二一五號卷第一一０、一一二頁；
    九四偵四七一七號卷第八九頁；九四偵一０一四七號卷第一
    ０一頁偵訊筆錄；九四偵一０一四八號卷第一六四頁偵訊筆
    錄；本院附卷三第七八頁審判筆錄）無誤，並有附表一編號
    ２至２８所示槍彈、爆裂物扣案可證。又上開槍彈經送內政
    部警政署刑事警察局鑑定之結果：
  (1)九十三年五月五日於嘉義市○○街一二四之十八號查獲之槍
    彈：捷克ＣＺ廠製一００型口徑九ｍｍ制式半自動手槍（
    槍枝管制編號：0000000000；附表一編號２），
    機械性能良好，可擊發同口徑子彈，認具有殺傷力；德國
    ＳＩＧＳＡＵＥＲ廠製Ｐ二二八型口徑九ｍｍ制式半自動手
    槍（槍枝管制編號：0000000000；附表一編號３
    ），機械性能良好，可擊發同口徑子彈，認具有殺傷力；
    德國ＨＫ廠製ＵＳＰ型口徑九ｍｍ制式半自動手槍（槍制管
    制編號：0000000000；附表一編號４），機械性
    能良好，可擊發同口徑子彈，認具有殺傷力；制式子彈五
    十顆部分（附表一編號５）：認均係口徑九ｍｍ制式子彈（
    其中十顆於鑑驗時試射，已不具殺傷力），認均有殺傷力；
    制式子彈二十二顆部分（附表一編號５）：認均係口徑九
    ｍｍ制式子彈，認均有殺傷力，有該局九十三年五月十三日
    刑鑑字第０九三００九七九七六號槍彈鑑定書附卷足憑（參
    見九三偵一五六六號卷第九二至九六頁）。
  (2)九十三年七月二十六日於高雄縣大寮鄉○○路○段一０四巷
    一八六弄九之一號查獲之槍彈：步槍一枝（槍枝管制編號
    0000000000；附表一編號６），認係美國ＣＯＬ
    Ｔ廠製ＡＲ一五六一三型口徑五點五六ｍｍ制式步槍，機械
    性能良好，認具殺傷力；步槍彈匣十二個，認均係金屬彈
    匣，其中一個已經損壞無法使用；九０手槍一枝（槍枝管
    制編號0000000000；附表一編號７），研判係捷
    克ＣＺ廠七五型口徑九ｍｍ制式半自動手槍，機械性能良好
    ，認具殺傷力；九０手槍子彈十三顆（附表一編號１２）
    ，認均係制式口徑九ｍｍ子彈（試射三顆），認均具殺傷力
    ；克拉克手槍一枝（槍枝管制編號0000000000
    ；附表一編號８），認係克羅埃西亞ＨＳ  ＡＲＭＳ廠製Ｈ
    Ｓ二０００型口徑九ｍｍ制式半自動手槍，機械性能良好，
    認具殺傷力；克拉克手槍子彈十一顆（附表一編號１１）
    ，認均係口徑九ｍｍ制式子彈，認均具殺傷力；步槍子彈
    四百十二顆（附表一編號１０），其中四百十顆，認均係口
    徑五點五六ｍｍ制式子彈（試射三顆）；其中二顆，均係口
    徑七點六二ｍｍ制式子彈，認均具殺傷力，有該局九十四年
    四月十九日刑鑑字第０九三０一六二八四二號槍彈鑑定書一
    份在卷可憑（見九四偵六一七三號卷第一一六至一三五頁）
    。
  (3)九十三年十二月二十二日於臺南縣尖山埤水庫附近Ｑ九—三
    一一五號自小客車內扣得子彈、彈匣：制式子彈十三顆（
    附表一編號１３），認均係口徑零點三八吋制式子彈，認均
    具殺傷力；彈匣一個（附表一編號１４），認係制式彈匣
    ，有該局九十四年一月十二日刑鑑字第０九三０二五六０一
    三號槍彈鑑定書一份附卷可考（見九四偵六一七三號卷第一
    三九至一四一頁）。
  (4)九十四年五月十七日於臺北縣新莊市○○路○段五００巷停
    車場扣得槍彈：沙漠之鷹制式手槍一枝（含彈匣二個；槍
    枝管制編號0000000000；附表一編號２４），認
    係以色列ＩＭＩ廠製九四一ＦＢＬ型口徑九ｍｍ之制式半自
    動手槍，機械性能良好，可擊發同口徑制式子彈，認具殺傷
    力；子彈二十五顆（附表一編號２５、２６）：其中十七
    顆（試射十五顆），認均係口徑九ｍｍ制式子彈，認均具殺
    傷力；其中八顆，認均係土造子彈（具直徑約八點七ｍｍ金
    屬彈頭），採樣三顆試射，可擊發，認均具殺傷力，復有該
    局九十四年五月二十六日刑鑑字第○九四○○七九六九二號
    槍彈鑑定書可稽（見內政部警政署刑事警察局偵四隊刑偵四
    (2)字第０九四０一五三四三三號卷二第九一０至九一三頁）
    。
  (5)九十四年七月十三日於臺中縣沙鹿鎮○○路三０六號扣得槍
    彈：ＡＫ四七步槍一枝（槍枝管制編號00000000
    00；附表一編號１９），研判係北韓製六八型（ｃｏｐｙ
    ｏｆ  ＡＫ四七）口徑七點六二ｍｍ制式來復槍，機械性能
    良好，可擊發同口徑制式子彈，認具殺傷力；ＡＵＧ步槍
    一枝（槍枝管制編號0000000000；附表一編號２
    ０），認係奧地利ＳＹＥＹＲ－ＤＡＩＭＬＥＲＡＧ＆ａｍ
    ｐ；ＣＯ‧廠製口徑五點五六ｍｍ制式來復槍，機械性能良
    好，可擊發同口徑制式子彈，認具殺傷力；手槍一枝（槍
    枝管制編號0000000000；附表一編號１８），認
    係德國ＷＡＬＴＨＥＲ廠Ｐ九九型口徑九ｍｍ之制式半自動
    手槍，槍號為「０六一七０二」，槍管內具六條右旋來復線
    ，機械性能良好，認具殺傷力；手槍一枝（槍枝管制編號
    0000000000；附表一編號１７），認係奧地利Ｃ
    ＬＯＣＫ廠製一九型口徑九ｍｍ制式手槍，機械性能良好，
    可擊發同口徑制式子彈，認具殺傷力；步槍子彈九百零六
    顆（附表一編號２１）：其中四百六十五顆，認均係口徑五
    點五六ｍｍ制式子彈（試射五顆），認均具殺傷力；其中四
    百四十一顆，認均係口徑七點六二ｍｍ制式子彈（試射五顆
    ），認均具殺傷力；九０手槍子彈一百九十九顆（附表一
    編號２２）：其中一百九十顆，認均係口徑九ｍｍ制式子彈
    （試射十顆），認均具殺傷力；其中九顆，認均係土造子彈
    ，均具直徑約九ｍｍ之金屬彈頭，採樣三顆試射，均可擊發
    ，認具殺傷力；彈匣十九個：其中七個，認係制式來復槍
    彈匣，可供上述槍枝管制編號0000000000號槍枝
    使用；其中五個，認係制式來復槍彈匣，可供上述槍枝管制
    編號0000000000號槍枝使用；其中四個，認均係
    制式半自動手槍彈匣，可供上述槍枝管制編號000000
    0000號槍枝使用；其中二個，認均係制式半自動手槍彈
    匣，可供上述槍枝管制編號0000000000號槍枝使
    用；其中一個，認均係制式半自動手槍彈匣；手榴彈二顆
    （編號ａ、ｂ；附表一編號２７），編號ａ：無引信、彈體
    及彈底識別號碼，內部引信裝置完整，具擊針、火帽、延期
    藥、雷管等，惟彈體（丸）內無炸藥，認非結構完整之爆裂
    物。其引信為手榴彈所用之制式引信，認屬槍砲彈藥刀械管
    制條例所列管之炸彈主要組成零件；編號ｂ：引信識別號碼
    為ＦＵＺＥ，Ｍ二二八  ＭＥ一八四Ｄ  ００一－０一六，
    彈體識別號碼為Ｍ一二，內部引信裝置具擊針、火帽、延期
    藥，但無雷管，彈體（丸）內無炸藥，認非結構完整之爆裂
    物。其引信為手榴彈所用之制式引信，認屬槍砲彈藥刀械管
    制條例所列管之炸彈主要組成零件；震撼彈三顆（編號ｃ
    、ｄ、ｅ；附表一編號２８），編號ｃ：引信為Ｍ二一五
    Ａ四、彈體為ＧＲＥＮＡＤＥ  ＨＡＮＤ  ＳＴＵＮ  Ｍ一
    Ａ一  ＳＲ  八０一ＢＣ一三之識別號碼，具擊針、火帽、
    延期藥、雷管等，內部裝藥完整，認係結構完整之震撼彈；
    編號ｄ：引信為引信二式Ｂ－00－0  00－00之識別
    號碼，具擊針，惟其火帽、延期藥、雷管和內部裝藥均作用
    過，認係已作用之震撼彈；編號ｅ：引信為為Ｍ二一五  Ａ
    四、彈體為ＧＲＥＮＡＤＥ  ＨＡＮＤ  ＳＴＵＮ  Ｍ一Ａ
    一  ＳＲ  八０一Ｂ  Ｃ一三之識別號碼，具擊針、火帽、
    延期藥、雷管等，內部裝藥完整，認係結構完整之震撼彈等
    節，復有該局九十四年七月二十七日刑鑑字第○九四○一一
    ○○六四號；九十四年十月七日刑偵五字第０九四０一五三
    ０九二號槍彈鑑定書二份在卷可稽（見九四偵六一七三號卷
    第一０四至一一五頁；本院卷一第二四四頁）。
  (6)九十四年八月八日於彰化縣和美鎮○○路一二五巷六號後空
    屋扣得槍彈：奧地利九０手槍一枝（槍枝管制編號000
    0000000；附表一編號１５），認係比利時ＦＮ廠製
    ＢＲＯＷＮＩＮＧＨＩ－ＰＯＷＥＲ型口徑九ｍｍ制式半自
    動手槍，槍號為「六三００三七」，槍管內具六條右來復線
    ，機械性能良好，可擊發同口徑制式子彈，認具殺傷力；
    制式九０子彈十三顆（附表一編號１６），認均係口徑九ｍ
    ｍ（九＊十九ｍｍ）之制式子彈，經採樣八顆試射供比對鑑
    驗用，除一顆無法擊發，認係不發彈外，餘均認具殺傷力，
    亦有該局九十四年九月七日刑鑑字第０九四０一二二八０九
    號槍彈鑑定書在卷可稽（見內政部警政署刑事警察局偵四隊
    刑偵四(2)字第０九四０一五三四三三號卷二第九一七至九一
    九頁）。
  3.綜上，被告癸○○此部分自白，核與事實相符，可以認定。
  (二)被告癸○○出借自動步槍一枝、步槍子彈十五顆予李金成、
    壬○○部分：
    被告癸○○就此部分事實自白無訛，並經證人即共犯己○○
    於偵查中（九十三年度偵字第一０九六三卷一第九六頁）及
    本院另案九十三年度重訴字第二八號審理時（本院附卷三第
    一三七、一三八頁審判筆錄）；證人李金成於偵查中及本院
    另案九十三年度重訴字第二八號審理時結證（九三偵七七二
    三號卷第二一六頁；本院附卷二第一六四頁）無訛，又上開
    槍彈分別具有殺傷力乙節，亦有內政部警政署刑事警察局九
    十三年八月二日刑鑑字第０九三０一五五三一一號鑑定通知
    書可稽（見九三偵一０九六三卷一第一六０至一六一頁），
    被告癸○○此部分自白亦與事實相符，足堪認定。
  (三)被告癸○○持有附表一編號１所示手槍及一顆子彈部分：
    訊據被告癸○○矢口否認持有附表一編號１所示手槍及一顆
    子彈（被告否認持有槍彈，則以有利被告認定為一顆）之事
    實，惟查，被告癸○○持附表一編號１所示槍、彈槍殺林慶
    益乙節，業如理由壹所述。又前開槍、彈經送內政部警政署
    刑事警察局鑑驗結果：(1)制式手槍一枝（編號000000
    0000；附表一編號１）係西班牙ＬＬＡＭＡ廠製之九ｍ
    ｍ口徑制式半自動手槍，槍管內具六條右旋來復線，機械性
    能良好，具有殺傷力；(2)送鑑彈殼一顆，認係口徑九ｍｍ制
    式銅彈殼，係由同口徑槍枝所擊發，有該局八十四年三月七
    日刑鑑字第五七０六七號、八十五年七月一日刑鑑字第三九
    八六四號鑑驗通知書二份在卷可憑（見八四相三０七卷第二
    七頁、八五偵一一０二一號第六一、六二頁），而被告癸○○持前開槍、彈行兇，確實造成林慶益頭部中彈死亡乙節，
    亦如前述，足證附表一編號１所示手槍確實具有殺傷力。此
    外，前開制式手槍，亦經扣案由本院另以八十六年度聲字第
    一一三五號裁定沒收。綜上，被告癸○○空口否認上情，並
    無可據，本件事證明確，亦應依法論處。
三、被告癸○○與鄧永燃、張宏吉共同擄辛○○勒贖部分：
  (一)被告癸○○及其辯護人對於證人即被害人辛○○、證人即被
    害人之母陳好於警詢之證詞，並未爭執其證據能力，揆之刑
    事訴訟法第一百五十九條之五之規定，證人辛○○、陳好之
    證詞，自得作為本件之證據，合先敘明。
  (二)此部分犯罪事實，業據被告癸○○坦承不諱，亦經證人即被
    害人辛○○於警詢時及本院九十三年重訴字第二八號擄人勒
    贖案件（下稱本院重訴二八號案件）審理時證述綦詳（本院
    附卷卷二第七一至七四頁），核與證人己○○於偵查中（偵
    六一七三號卷二第十九頁）；證人陳貴成、鄧永燃於本院重
    訴二八號案件審理時（本院附卷卷二第六七、六八頁及五一
    頁）；證人陳好於警詢時（偵二六四一號卷第一六０頁）證
    述情節相符。又專案小組於九十三年五月五日在嘉義市○○
    街一二四之十八號查獲如附表一編號２至５所示槍彈，均具
    有殺傷力乙節，亦有前述槍彈鑑定書在卷可證。再者，臺東
    縣警察局鑑識組人員前往被害人辛○○自行脫困之工寮內採
    證，現場有被告鄧永燃所遺留指紋七枚、共犯張宏吉之休閒
    長袖上衣乙件，此有公務電話通報乙份可憑（參見九十三年
    度偵字第一五六六號卷第一五五頁）。上揭指紋七枚，經送
    請內政部警政署刑事警察局鑑定結果：「編號四、七之一、
    九、十、十二、十三、十四，與檔存鄧永燃指紋卡左中、左
    食、右中、右中、左環、左中、左食指指紋相符」，亦有該
    局九十三年一月二十八日刑紋字第０九三００一八二九九號
    鑑驗書影本（含被告鄧永燃之指紋卡片乙份）附卷可稽（參
    見同上卷第一五六至一五九頁；臺灣臺南地方法院檢察署九
    三年他字第四六二號卷二第二四０至二四五頁），足見被告
    癸○○供稱共犯鄧永燃、張宏吉等人，確有共同參與本案犯
    行乙節，堪認與事實相符。此外，復有共犯陳貴成提供藏匿
    處所之現場簡圖、現場採證相片二十幀（參見九十三年度偵
    字第五二八號卷第三一、三四至三八頁）、被害人辛○○0
    000000000號行動電話通聯紀錄乙份及其譯文乙份
    、被害人辛○○九十三年一月十三日書寫信函之採證翻拍相
    片五幀（參見九十三年度偵字第一五六六號卷第一五三、一
    七０至一七四頁）、被害人辛○○指認同案共犯癸○○、張
    宏吉之刑事檔案相片二幀（參見同上卷第一二一至一二三頁
    ）、被告癸○○等人綁架被害人辛○○之逃逸路線圖乙份、
    被告癸○○等人綁架被害人辛○○後駕駛車輛逃逸之路口監
    視器翻拍相片十二幀（參見同上卷第一六二至一六九頁）、
    共犯鄧永燃指認被告癸○○、共犯張宏吉、己○○之刑事檔
    案相片三張、共犯鄧永燃與查獲槍彈之合照及該等槍彈之翻
    拍相片各乙張在卷（參見同上卷第十五至十九頁）在卷可憑
    ，事證極為明確。從而，被告癸○○與共犯鄧永燃、張宏吉
    ，持附表一編號２至５之制式手槍、子彈等，共同擄走辛○○而勒贖之犯行，洵堪認定。
四、被告癸○○與己○○、鄧永燃、張宏吉共同強盜而擄午○○
    勒贖部分：
  (一)被告癸○○及辯護人對於證人午○○、李綜文、張雅玲、唐
    寶慶、黃連堂、李茂坤於警詢之證詞，並未爭執其證據能力
    ，按諸刑事訴訟法第一百五十九條之五之規定，證人午○○
    、李綜文、張雅玲、唐寶慶、黃連堂、李茂坤於警詢之證詞
    ，自得作為本件之證據，合先敘明。
  (二)訊據被告癸○○，就於九十三年四月二日由鄧永燃駕車搭載
    伊、張宏吉及被告己○○等人，追撞被害人午○○所駕駛之
    車號三二一九─ＧＴ號ＢＭＷ廠牌自小客車，待午○○下車
    後，渠等隨即持槍抵住午○○。復再強押午○○上前開ＢＭ
    Ｗ廠牌七六０型式自小客車，矇住午○○雙眼及銬住其雙手
    ，並將其押至臺南縣東山鄉山區。同日當晚，伊即要求午○○打電話給李綜文籌錢，並將之押往嘉義市○○街一二四之
    十八號租屋處，由江志成、陳進雄、鄧永燃、李忠晉等人負
    責看管，前開ＢＭＷ廠牌七六０型式自小客車則由伊開往嘉
    義縣民雄鄉某處藏放，供後使用。於九十三年四月三日渠等
    將午○○帶至嘉義縣水上鄉、中埔鄉及臺南縣白河鎮等山區
    。且讓午○○分別打電話給李綜文、唐寶慶、陳淑貞，要求
    幫忙籌集贖款。於九十三年四月四日，渠等將午○○押至臺
    南縣東山鄉山區後，午○○有打電話給李綜文交待付贖金九
    百萬元，並告知交付地點，嗣因發現李綜文車後有警方跟隨
    ，始作罷。於九十三年四月六日十二時十五分許，伊令共犯
    己○○以午○○之0000000000號行動電話打給李
    綜文，命其從臺南車站搭火車北上聽候己○○指示交付贖款
    九百萬元，嗣因己○○發覺有警方人員隨行，即未告知如何
    交付贖款。當日十二時四十分，伊並要求午○○聯絡李美蓉
    籌集一千五百萬元匯到黃連堂所有帳戶內，輾轉透過共犯陳
    明宗於大陸地區以地下匯兌方式取得贖款。復於九十三年四
    月七日，己○○復駕車至臺中縣外埔鄉大同村附近、苗栗縣
    竹南鎮附近、桃園縣中壢市○○路等處，打電話命李綜文攜
    帶九百萬元，聽候己○○之指示交付贖款，但最後仍未告知
    如何交付。於九十三年五月五日七時許，午○○為警救出，
    渠等則趁機逃逸等情事，固供認不諱，惟否認有何強盜犯行
    ，辯稱係午○○自願將前開ＢＭＷ廠牌七六０型式自小客車
    ，交伊使用，伊並未強取云云。惟查：
  1.上開擄午○○勒贖之事實，業據被告癸○○供承無訛，並與
    共犯己○○、鄧永燃、江志成、李忠晉於警、偵及本院另案
    審理時供述內容大致相符（見臺南市警一刑偵字00000
    000000號卷第九頁、臺南市警一刑偵字六三六號卷一
    第三頁警詢筆錄、九十三年度偵字第七七二三號卷第十六頁
    、第一０一至一０三頁、九十四年度偵字第六一七三號卷二
    第十四、四六頁、九十三年度偵字第四一二四號卷第一四二
    頁、一五六至一五八頁、一六一頁偵訊筆錄），且與證人即
    被害人午○○（見九十三年度偵字第二六四一號卷第一六二
    至一六五頁、九十三年度偵字第一五六六號卷第五０至五一
    頁）、證人李綜文（見九十三年度偵字第七八五八號卷第五
    ０至五三頁、九十三年度偵字第四一二四號卷第六至九頁警
    詢筆錄，九十三年度偵字第三六至四二頁偵訊筆錄）、張雅
    玲（九十三年偵字第四一二四號卷第二至四頁警詢筆錄、第
    四五至四八頁偵訊筆錄）、唐寶慶（見臺南市警一刑偵字第
    ０九三０００００六一八號卷第四三至八六頁警詢筆錄）、
    黃連堂（見九十三年度偵字第四０四五號卷第七至二０頁警
    詢筆錄、第一三九至一四三偵訊筆錄）、李茂坤（見九十三
    年偵字第四０四五號卷第一００至一０九頁警詢筆錄、第一
    四七至一五四頁偵訊筆錄）分於警詢、偵訊證述相符。復有
    嘉義市○○街一二四之十八之租賃契約（見南市警一刑偵0
    0000000000號卷第一０一至一０四頁）、內政部
    警政署刑事警察局九十三年十月八日刑紋字第０九三０一七
    三四四四號指紋鑑驗書、國泰世華商業銀行匯出匯款回條一
    紙及玉山商業銀行匯款回條二紙（見九十三年度偵字第四一
    二四號卷第一二至一三頁）、內政部警政署刑事警察局九十
    三年五月十三日刑鑑字第０九三００九七九七六號槍彈鑑定
    書（見九十三年偵字第二六四一號卷第二二二至二二六頁）
    、被害人午○○所持有之0000000000號行動電話
    通聯紀錄及譯文（見九十三年他字第四六二號卷第七０至七
    六頁、八六至八八頁、二三八至二八四頁、三三二至三二五
    頁）、0000000000號行動電話通聯紀錄（見九十
    三年他字第四六二號卷第三０頁）可參，堪認被害人午○○
    於九十三年四月二日遭被告癸○○等人駕車追撞，待午○○
    下車後，被告癸○○等人隨即持槍強押午○○上車，並矇住
    午○○雙眼及銬住其雙手，被告癸○○將之押往嘉義市○○
    街一二四之十八號藏匿，經向親友籌集贖款一千五百萬元交
    付乙節，堪可認定。
  2.查被告癸○○於警詢時供稱：「…我們將他帶回嘉義市○○
    街藏匿（途中將他的ＢＭＷ七六０車停放在嘉義市某路旁，
    再將他換到我們賓士車），再用鐵鍊綁住他的雙腳，給他戴
    上耳機，放在一樓房間內，當晚我要再去開他ＢＭＷ七六０
    車至我們藏匿處附近藏放，引擎無法發動，我再折回臺林街
    藏匿處帶午○○出來發動車子，我再將車子開至嘉義縣民雄
    鄉綽號「高梁」的友人所有的一間鐵皮屋內藏放…」等語（
    見九十四年度偵緝字第八六八號卷第五三頁警詢筆錄），復
    參諸證人即被害人午○○遭被告癸○○等人持槍挾持坐上前
    開ＢＭＷ七六０型自小客車後，隨即被銬住雙手、矇住雙眼
    後押往嘉義市○○街處等如上所述情節以觀，足見，被害人
    午○○係遭逢數名惡漢持有威脅生命之槍枝挾持，又被現實
    剝奪行動自由下，被動交付前開車輛。衡情，常人在此情況
    下已無任何意思自由可言，縱被害人午○○同意被告癸○○
    取走系爭車輛或事後幫忙被告癸○○發動前開車輛，均屬迫
    於不利情勢之非自由意志所為，尚難認被害人午○○前開舉
    動為同意或默許被告癸○○取得前開車輛。被告癸○○上開
    辯詞，並不足取。雖證人即共犯己○○於本院審理時證稱：
    「…撞車之後，因為午○○的車停在路中間，可能癸○○怕
    引起警方注意，才會把車子開走」云云，惟查，苟被告癸○○等人係為避免警方追緝而將系爭車輛移往他處，豈有將系
    爭車輛停置於嘉義市某處後，再度暴露行蹤駕駛該車前往嘉
    義縣民雄鄉友人住處藏放之理？證人己○○上開證詞顯與常
    情不符。況被告癸○○等人事後多次利用系爭車輛作為遂行
    綁架犯行之交通工具（如下述），益徵被告癸○○等人確實
    係為自己所有之意思而強取午○○所有系爭車輛無訛。
  3.被告癸○○等人原固以綁架午○○遂行勒贖之犯意，進而持
    槍擄走午○○，惟見午○○所駕ＢＭＷ七六０型車輛性能優
    越、價值不斐，復基於使人不能抗拒，強取財物之犯意，進
    而取走前開車輛，渠等強盜、擄人勒贖犯行間具有時間上之
    銜接性、地點上之關連性，被告癸○○所犯強盜而擄人勒贖
    罪，應可認定。
  4.綜上所述，被告癸○○辯稱並無強取午○○所有車號三二一
    九─ＧＴ號ＢＭＷ廠牌自小客車云云，顯係避重就輕之詞，
    無可採信，此部分犯行洵可認定。
五、被告癸○○與己○○在高雄阿蓮鄉共同以強暴妨害公務部分
    ：
  (一)被告癸○○及辯護人對於證人蘇萬金於警詢之證詞，並未爭
    執其證據能力，按諸刑事訴訟法第一百五十九條之五之規定
    ，證人蘇萬金之證詞，自得作為本件之證據，合先敘明。
  (二)訊據被告癸○○就此部分事實供認不諱，核與同案被告己○○於偵查中證述（九十四年度偵字第六一七三號卷二第五四
    頁）及證人蘇萬金證述（見九十三年度偵字第一０九六三號
    卷第二宗第五頁警詢筆錄）情節相符。並有警員林國祥職務
    報告一紙（見九十三年度偵字第一０九六三號卷第二宗第四
    頁）、內政部警政署刑事警察局九十三年七月九日刑鑑字第
    ０九三０一二三０九０號槍彈鑑定書（見九十三年度偵字第
    一０九六三號卷第二宗第二０至二三頁）、內政部警政署刑
    事警察局九十三年八月二日刑鑑字第０九三０一五五三八０
    號函（見九十三年度偵字第一０九六三號卷第一宗第一五八
    至一五九頁），扣案之長槍彈殼五顆及雞爪釘十八個可參。
    被告癸○○之自白與事實相符，事證明確，犯行足可認定。
六、被告癸○○與己○○、陳進雄、張宏吉擄乙○○未遂部分：
    被告癸○○就此部分事實坦承不諱，核與證人即共犯己○○
    （見九四偵一０一四七號卷第八四頁）；證人乙○○、陳東
    訓、郭素華分別於偵查中結證無訛（見九四偵一０一四八號
    卷第一六０、一六四頁偵訊筆錄），並有監視器錄影翻拍照
    片十一張附卷足參（見同卷第九九至一０一頁）。被告癸○○此部分自白亦與事實相符，洵堪認定。
七、被告癸○○與己○○、張宏吉、陳進雄擄卯○○勒贖及共同
    將贖金二千二百五十萬元交付壬○○洗錢部分：
  (一)被告癸○○及辯護人對於證人卯○○、辰○○、廖冠能、呂
    佩芳、陳翠暇、林春玉、壬○○、陳淑貞、李金成、陳志強
    於警詢之證詞，並未爭執其證據能力，按諸刑事訴訟法第一
    百五十九條之五之規定，證人卯○○等人之證詞，自得作為
    本件之證據，合先敘明。
  (二)訊據被告癸○○就此部分事實均坦認無誤，擄人勒贖部分，
    核與證人卯○○、辰○○（九十三年度偵字第七七二三號卷
    第一二三至一二五頁）、共犯己○○（九十四年偵字第六一
    七三卷二第十九頁）、共犯林士元（九十四年偵字第四六六
    二號卷第八六頁）、證人丑○○於偵查中（九十四年度偵字
    第一０一四七號卷第九五、九六頁）及本院審理時證述情節
    相符（九十五年六月五日審理筆錄，參本院卷四第二九至四
    ０頁）；洗錢部分，核與共犯己○○（九十三年度偵字第一
    ０九六三號卷一第一二０頁）、證人壬○○（同上卷一第十
    二至十三、一０二、一二四頁）、證人陳淑貞（同上卷第二
    三七頁）、證人廖冠能（同上卷二第二二四頁）、證人呂佩
    芳（同上卷第二一八、二一九頁）、證人陳翠暇（同上卷二
    第一七六、一七七頁）、證人林春玉（同上卷二第一九一頁
    ）於偵查中；證人李金成於本院九十三年度重訴第二八號擄
    人勒贖案件九十四年六月二十二日審理時證述情節大致相符
    （本院附卷卷三第二八至三十頁、第三六、三七頁）。又被
    告癸○○等人擄卯○○勒贖犯行，並有共犯己○○等人駕車
    於九十三年七月五日由達邦山區欲至高雄縣湖內鄉之照片（
    見九十三年度偵字第七七二三號卷第二０六頁）、臺南縣警
    察局「卯○○遭擄人勒贖案」之贖金勘查採證報告書（見南
    市警刑一偵字第０九三００００一０五六號卷第五０一至五
    七０頁）、卯○○九十三年七月十六日之錄音帶及譯文（見
    九十三年度偵字第一０九六三號卷第二宗第四０頁）、內政
    部警政署刑事警察局九十三年九月二日刑紋字第０九三０一
    五九三二五號指紋鑑驗書（見南市警刑一偵字第０九三００
    ００一０五六號卷第四八０至四九九頁）。則被害人卯○○
    於九十三年七月二日，在臺南縣一七六縣道七股鄉○○路段
    ，遭癸○○夥同己○○、張宏吉、陳進雄等四人持槍強押。
    卯○○被強押之後，由家屬給付三千六百萬元贖款予癸○○
    後，始於九十三年七月十八日二十時許，在臺南縣東山鄉被
    釋放之事實，洵可認定。再被告癸○○等人為隱匿所得贖款
    乃交付贖金二千二百五十萬元予壬○○洗錢部分，亦有李金
    成與陳翠暇持一千二百十萬元贖款至臺灣中小企業銀行存款
    之照片（見九十三年度偵字第七七二三號卷第二０七至二一
    二頁）、陳翠暇、黃子玲、黃敏華、黃珮菁帳戶之存摺存款
    存款憑條（見南市警一刑偵字第０九三００００一０六五號
    卷第三八０至三八五頁）、附表二所示付款人為臺灣銀行之
    支票九張（見九十三年度偵字第一０九六三號卷第二宗第四
    七至五０頁）、臺灣銀行高雄分行九十三年八月二十三日高
    雄營字第０九三０００七三二八一號函及附件（見南市警一
    刑偵字第０九三００００一０六五號卷第四八六至四九九頁
    ）可參。是被告癸○○與己○○、張宏吉、陳進雄等人為隱
    匿因自己前開擄人勒贖犯行所得財物，而為之洗錢，亦足認
    定。
  (三)綜上所述，被告癸○○自白犯行，核與事實相符。被告癸○○此部分犯行均堪認定。
八、被告癸○○與己○○、張宏吉、陳進雄到被害人午○○經營
    之大佳當鋪、國光當鋪開槍及丟擲汽油彈部分：
  (一)被告癸○○及辯護人對於證人巳○○、黃淑靖、王弘州、鍾
    秉宏、李書義、李讚勳、黃育誠及蔡金典等人於警詢之證詞
    ，並未爭執其證據能力，依刑事訴訟法第一百五十九條之五
    之規定，證人巳○○等於警詢之證詞，自得作為本件之證據
    ，合先敘明。
  (二)被告癸○○就此部分事實，亦自白無誤，核與共犯己○○於
    偵查中證述情節相符（見南市警一刑偵字第六三六號卷第三
    至五頁、南市警一刑00000000000號卷第十頁、
    九十三年度偵字第七七二三號卷第一五至二０頁、第一０三
    至一０四頁）。又癸○○等人於上開時日，前去大佳當鋪、
    國光當鋪現供人使用之建築物開槍、丟擲汽油彈，致大佳當
    鋪、國光當鋪燒燬及巳○○遭槍擊，致受有左手前臂槍傷併
    尺側伸腕肌及伸小指肌斷裂之事實，亦據證人巳○○（見南
    市警一刑偵字第六三六號卷第二宗第九至十頁、九十三年度
    偵字第七七二三號卷第七七至七九頁）、蔡金典（見九十三
    年度偵字第七七二三號卷第七一至七二頁）、黃淑靖（見南
    市警一刑偵字第六三六號卷第二宗第一七至二０頁）、王弘
    洲（見南市警一刑偵字第六三六號卷第三宗第二二至二三頁
    、九十三年度偵字第七七二三號卷第一三一至一三二頁）、
    鍾秉宏（見南市警一刑偵字第六三六號卷第三宗第二四至二
    五頁）、黃育誠（見南市警一刑偵字第六三六號卷第三宗第
    二九頁）、李書義（見南市警一刑偵字第六三六號卷第三宗
    第二六至二七頁）、李讚勳（見南市警一刑偵字第六三六號
    卷第三宗第三八頁）等人，分於警詢、偵查證述明確。並有
    大佳當鋪、國光當鋪之蒐證照片（見九十三年度偵字第七七
    二三號卷第二九至三０頁）、巳○○之診斷證明書（見九十
    三年度偵字第七七二三號卷第七四頁）、臺南市消防局九十
    三年八月六日南市消調字第０九三二三三二號函所附之大佳
    當鋪、國光當鋪火災原因調查報告書（見南市警一刑偵字第
    六三六號卷第三宗第五九至一０四頁）、內政部警政署刑事
    警察局九十三年七月二十八日刑鑑字第０九三０一五四五六
    九號、第0000000000號之槍彈鑑定書（見南市警
    一刑偵字第六三六號卷第三宗第四五至五五頁）、己○○等
    人駕車停放於國光當鋪之照片（見九十三年度偵字第七七二
    三號卷第二六頁）、扣案之長槍彈殼六顆（見南市警一刑偵
    字第六三六號卷第三宗第六二頁）、內政部警政署刑事警察
    局九十三年八月十日刑鑑字第０九三０一五二二０六號鑑驗
    通知書（見九十三年度偵字第七七二三號卷第一五五頁）、
    內政部警政署刑事警察局九十四年六月九日刑鑑字第０九四
    ００八三七四號函（見內政部警政署刑事警察局偵四隊刑偵
    四(2)字第０九四０一五三四三三號卷二第九一四頁）可參。
    按汽油彈係一易燃性之物品，予引燃爆，足以釀成災害，焚
    燬房屋，屋內之人均有被火燒死之可能；槍彈擊發力強大，
    命中人體，亦足可致人身亡，被告癸○○等人均係成年而非
    無閱歷之人，當為渠所預見，卻仍不顧後果悍然前去現有人
    且營業之大佳當鋪、國光當鋪開槍及丟汽油彈，其有燒燬現
    供人使用之建築物之故意甚明。又被告癸○○雖於投擲汽油
    彈、開槍之際，有開口令在該當鋪員工不要動，趴下，縱主
    觀上無殺人之直接故意，實難謂無間接之故意。綜上所述，
    被告癸○○上開犯行，事證明確，洵堪認定。
九、被告癸○○與己○○、張宏吉、陳進雄在高雄縣大寮鄉○○
    路○段一０四巷一八六弄九之一號工寮，因警緝捕槍戰部分
    ：
  (一)被告癸○○對此部分事實供認不諱，核與共犯己○○於偵訊
    時供述情節（見九十三年偵字第七七二三號卷第一二０頁、
    九十三年度偵字第一０九六三號卷一第一二０頁）大致相符
    ，並經證人即該次槍戰遭槍擊之員警王愛國、陳璋財於本院
    九十三年度重訴第二八號擄人勒贖案件審理時到庭證述無訛
    （見該案九十四年四月二十二日審理筆錄，本卷附卷二第二
    七至三九頁）。並有王愛國、陳璋財受傷驗傷診斷書各一紙
    （見南市警一刑偵字第０九三００００一０六五號卷第八四
    至八五頁）、現場蒐證照片（見外０七一五專案卷第五至七
    八頁）、前述扣案槍彈及內政部警政署刑事警局九十三年十
    二月十三日刑偵五字第０九三０二四五八五二號、九十四年
    四月十九日刑鑑字第０九三０一六二八四二號槍彈鑑定書附
    卷足憑（見九十三年度偵字第一五六六號卷第九二至九六頁
    、本院卷第五宗第三八二至四０五頁）。則被告癸○○等人
    ，明知警察依法執行職務緝捕之際，手上均持有槍彈，為逃
    跑而對緝捕警員開槍及丟擲手榴彈之事實可以認定。
  (二)槍彈擊發、手榴彈爆裂均威力強大，命中人體，足可致人身
    亡，被告癸○○、己○○、張宏吉、陳進雄，均係成年而非
    無閱歷之人，渠等預見此節，仍於警員緝捕為圖逃跑，悍然
    以前揭槍彈向警射擊並丟擲手榴彈，有殺人犯意之故意甚明
    。是被告癸○○上開自白核與事實相符，堪已認定。
十、被告癸○○強盜而擄甲○○勒贖部分：
  (一)訊據被告癸○○就伊與戊○○、李英彰、李再乾於九十四年
    三月二十日十六時三十分許，共同攜帶如事實三(3)之槍彈，
    尾隨甲○○乘坐由劉保樟駕駛車牌號碼八二九九－ＨＳ號自
    小客車，途經國道中山高速公路二九八公里處，攔截劉保樟
    所駕駛之前揭自小客車，被告癸○○與共犯戊○○、李再乾
    則分持制式手槍，強擄甲○○至車牌號碼０一二七－ＫＬ號
    休旅車上並押往「梅園藏匿處」。同年三月二十五日並要求
    甲○○寫信聯繫于妻唐斐柔，並向甲○○家屬勒贖四十億元
    。嗣於同年四月七日下午六時許，甲○○趁隙逃離並報案等
    節；被告癸○○另於強押甲○○上車時取得甲○○所有價值
    三百七十萬元之崑崙錶一只，事後交由林政欽前往澳門典當
    變現乙節，均坦承不諱。上揭擄人勒贖之事實，復據證人即
    同案被告李英彰、李再乾、陳昭龍、陳俊誠於偵查中證述（
    見九十四年度偵字第四六五八號卷第二五七、二五八頁；九
    十四年度偵字第六六二六號卷第七四、七五頁；九十四年度
    偵字第四七一七號卷第十四、二二三頁；九十四年度偵字第
    六一七三號卷一第三０四頁；九十四年度偵字第六二一五號
    卷第七八、七九、九三頁）；證人甲○○於偵查中、本院另
    案九十四年度重訴字第十三號擄人勒贖案件審理時證述（九
    十四年度偵字第四七一七號卷第八九頁、本院卷二第二五０
    至二六一頁）；證人江青龍、劉保樟於偵查中結證無訛（九
    十四年度偵字第六二一五號卷第一一０、一一一頁）。並有
    內政部警政署刑事警察局九十四年四月八日紋字第０九四０
    ０四八０二五號及九十四年四月十五日紋字第０九四００五
    七四九０號鑑驗書、臺南縣警察局九十四年六月二十八日縣
    警刑字第０九四０００八九七六號鑑驗書、被害人甲○○書
    寫之信函各一紙（見公警四刑字第０九四０四九一一七一號
    警卷三０六、三０七、三０八、四０五、四０九、四一二頁
    ）在卷可稽，及有附表一所示扣案槍彈、附表九、十之物品
    扣案可證。綜上，被告癸○○與戊○○、李英彰、李再乾對
    甲○○擄人勒贖等節，至為灼然。
  (二)查被害人甲○○遭被告癸○○、戊○○等人分持制式手槍攔
    截，隨即押至車牌號碼０一二七－ＫＬ號休旅車上，雙手被
    手銬銬住並以防毒面具矇住頭部後，被迫脫下手上崑崙錶一
    只，被告癸○○取得前開手錶後，私下透過林政欽前往澳門
    典當變現等節，業如前述，則被告癸○○在被害人甲○○遭
    挾持之際，見甲○○所有崑崙錶價值不斐，另萌貪念，利用
    甲○○已遭強暴控制行動，已達不能抗拒之程度，獨自強取
    甲○○所有之手錶，被告癸○○此部份之行為，顯已符合強
    盜罪之構成要件，復與意圖勒贖而架擄甲○○之行為間，二
    者時間銜接，地點同一，被告癸○○利用實施擄人勒贖之時
    機，而為強盜行為，兩者有密切之關聯，被告癸○○此部份
    行為即應論以強盜擄人勒贖之結合犯。至共犯戊○○、李英
    彰、李再乾就被告癸○○超越原擄人勒贖之計畫，私下強取
    前開手錶並典當花用之行為，既難預見，就被告癸○○強盜
    部分，即難令共負責任（參見最高法院五十年臺上字第一０
    六０號判例意旨）。
  (三)綜上，被告癸○○前開自白核與事實相符，均堪認定。
十一、被告癸○○與戊○○、陳佩玉共同行使偽造私文書部分：
  (一)被告癸○○及其辯護人對於證人陳佩玉、鄭琪玉二人於警詢
    之證詞，並未爭執其證據能力，依刑事訴訟法第一百五十九
    條之五之規定，證人陳佩玉、鄭琪玉等於警詢之證詞，自得
    作為本件之證據，合先敘明。
  (二)上揭事實，業據被告癸○○於偵查中、本院審理時坦承不諱
    ，核與證人即共犯陳佩玉、戊○○及證人鄭琪玉於警詢時所
    述情節相符（見內政部警政署刑事警察局偵四隊刑偵四(2)字
    第０九四０一五三四三三號卷二第二七八、二七九頁；卷三
    第七六二頁），並有扣案之房屋租賃契約、身分證各乙份在
    卷可稽（前開卷三第七六五至七八四、七三三至七三八頁）
    ，綜上，被告癸○○前開自白核與事實相符，應堪認定。
貳、所犯罪名及刑之酌科：
一、事實二部分：
  (一)按行為後法律有變更者，適用行為時之法律。但行為後之法
    律有利於行為人者，適用最有利於行為人之法律，刑法第二
    條第一項定有明文。又何者為最有利於行為人之法律，應就
    行為時法、中間法及裁判時法之犯罪構成要件及刑之加重或
    減輕等一切情形，綜合全部罪刑之結果而為比較適用（最高
    法院九十三年臺上字第五三二二號判決意旨參照）。查被告
    癸○○於八十四年二月二十日持有手槍、子彈，依行為時法
    ，即七十四年一月十八日修正公布之槍砲彈藥刀械管制條例
    第七條第四項規定：未經許可，無故持有、寄藏或意圖販賣
    而陳列第一項及第二項所列槍砲之一者，處一年以上七年以
    下有期徒刑；同條例第十一條第三項（七十二年六月二十七
    日總統令制訂公布、七十四年一月十八日並未修正）規定：
    未經許可無故持有、寄藏或意圖販賣而陳列彈藥者，處三年
    以下有期徒刑。嗣於八十六年十一月二十四日該條例第七條
    修正公布規定：未經許可，持有、寄藏或意圖販賣而陳列第
    一項所列槍砲、彈藥者，處五年以上有期徒刑，併科新臺幣
    一千萬元以下罰金；原第十一條第三項移列至第十二條第四
    項，規定：未經許可，持有、寄藏或意圖販賣而陳列子彈者
    ，處五年以下有期徒刑，併科新臺幣三百萬元以下罰金。又
    該條例分別歷經八十九年七月五日、九十年十一月十四日、
    九十三年六月二日及九十四年一月二十六日修正（同年月二
    十八日生效），惟新法就該條例第七條第四項、第十二條第
    四項均未修正。比較歷次新舊法修正結果，以行為時法即七
    十四年一月十八日修正公布之槍砲彈藥刀械管制條例第七條
    第四項及同條例第十一條第三項，對被告癸○○最有利。核
    被告癸○○就事實二所為，係犯刑法第二百七十一條第一項
    殺人罪、七十四年一月十八日修正公布之槍砲彈藥刀械管制
    條例第七條第四項無故持有手槍罪及同條例第十一條第三項
    持有子彈罪。被告癸○○與李政洲有犯意聯絡、行為分擔，
    為共同正犯。被告癸○○以一持有行為，未經許可持有前揭
    手槍及一顆子彈（以有利為被告之認定）之行為，同時觸犯
    上開二罪名，為想像競合犯，且與該次殺人罪間，有方法、
    結果之牽連犯關係，應從一重之殺人罪處斷。又被告癸○○
    前因犯妨害公務案件，經臺灣臺東地方法院判處有期徒刑二
    月確定，於八十年十二月十六日執行完畢，此有臺灣高等法
    院被告前案紀錄表一份在卷可參，其前受有期徒刑執行完畢
    ，於五年內再犯本件最重本刑為有期徒刑以上之罪，為累犯
    ，應依刑法第四十七條之規定加重其刑（死刑及無期徒刑不
    得加重）。
  (二)公訴意旨固以：被告癸○○係於八十四年間某日至八十五年
    間，未經許可，持有附表一編號１所示槍彈。並舉證人丁○○目擊被告癸○○於八十四年二月二十日凌晨持前揭槍彈殺
    害林慶益之證詞、林慶益之診斷證明書、相驗屍體證明書、
    驗斷書、內政部警政署刑事警察局鑑定書及扣案手槍、彈殼
    一顆為其論據。被告癸○○則矢口否認有上揭犯行，辯稱前
    揭槍彈並非伊持有云云。經查，公訴人所舉前開證據，僅能
    證明被告癸○○於行兇當時持有前揭槍彈，尚乏其他依據足
    以佐證被告癸○○於八十四年二月二十日前即持有該槍彈及
    行兇後繼續持有該槍等事實，即應為有利於被告癸○○之認
    定，認被告癸○○係於八十四年二月二十日行兇時持有該槍
    彈。惟公訴人就被告癸○○於八十四年二月二十日以外持有
    槍彈之起訴事實，因與前開論罪科刑部分為實質上一罪關係
    ，爰不另為無罪之諭知。
二、事實三部分：
  (一)按未經許可持有自動步槍、手槍等槍枝及未經許可持有子彈
    者，其持有之繼續，為行為之繼續，而非狀態之繼續，亦即
    一經持有該槍彈，罪即成立，但其犯罪行為之完結須繼續至
    持有行為終了時為止。其間法律縱有變更，其行為既繼續實
    施至新法施行以後，即與犯罪後法律有變更之情形不同，不
    生新舊法比較適用之問題（最高法院九十二年度臺非字第九
    一號、七十五年度臺上字第三三七０號、八十八年度臺上字
    第二九六八號判決意旨、八十八年第八次刑事庭會議決議參
    照）。次按連續犯實施中如法律有變更，其一部觸犯舊法，
    一部涉及新法時，應依最後行為時之新法處斷，並無行為後
    法律變更須比較新舊法適用之問題（最高法院九十三年度臺
    非字第二七三號判決意見參照）。查槍砲彈藥刀械管制條例
    固於九十四年一月二十六日修正（同年月二十八日生效），
    惟新法就同條例第七條第二項、第四項、第十二條第二項、
    第四項並未修正，即不生新舊法比較之問題。又被告癸○○
    連續分批持有扣案槍彈，嗣經警方於九十四年七月十三日查
    扣被告癸○○最後一批槍彈，故被告癸○○所犯槍砲彈藥刀
    械管制條例第七條第四項未經許可持有手槍、自動步槍、爆
    裂物及炸彈主要組成零件犯行；同條例第十二條第四項未經
    許可持有子彈犯行，於連續持有前開槍彈實施中，前開條例
    雖有變更（其中該條例於九十四年一月二十六日就第四條第
    二項前段增列「前項第一款、第二款槍砲、彈藥，包括其主
    要組成零件」等規定，惟被告癸○○最後持有前開槍彈之行
    為，既在修法之後，即應依最後行為時之新法處斷，並無比
    較新舊法適用之問題。核被告癸○○就事實三部分所為，係
    犯槍砲彈藥刀械管制條例第七條第四項未經許可持有手槍罪
    、同條例第七條第四項未經許可持有自動步槍、手槍、爆裂
    物及炸彈主要組成零件罪、同條例第十二條第四項未經許可
    持有子彈罪。被告癸○○與己○○、鄧永燃、張宏吉間就事
    實三(1)部分；被告癸○○與己○○、張宏吉、陳進雄間就事
    實三(2)部分；被告癸○○與被告戊○○、李再乾、李英彰就
    事實三(3)部分，分別有犯意聯絡，行為分擔，均為共同正犯
    。被告癸○○分別於事實三(1)、(2)、(3)所示多次未經許可持
    有手槍、自動步槍、爆裂物及子彈犯行，均時間緊接，觸犯
    構成要件相同罪名之罪刑，顯各基於概括犯意反覆為之，為
    連續犯，應分別論以一罪，並依法加重其刑。被告癸○○以
    一持有行為，未經許可持有前揭槍（爆裂物）、彈之行為，
    同時觸犯前開四罪，為想像競合犯，應依刑法第五十五條之
    規定，從一重之數量較多且火力較強大之連續未經許可持有
    自動步槍罪處斷。
  (二)又按未經許可持有槍、彈罪，其持有之繼續，為行為之繼續
    ，至持有行為終了時，均論為一罪，不得割裂。若以之犯他
    罪，兩罪間之關係如何，端視其開始持有之原因為斷，如早
    已非法持有槍、彈，後另起意犯罪，或意圖犯甲罪而持有槍
    、彈，卻持以犯乙罪，均應以數罪併罰論處；如因意圖犯某
    罪而持有槍、彈，後果以之犯該罪，兩罪間始有牽連犯之適
    用（九十三年度臺上字第三０三八號裁判要旨參照）。本件
    被告癸○○持有上揭槍彈原因，業據癸○○供稱係為「保護
    自己、對付警方及準備押人用」等語（見九四偵緝八六八號
    卷第四頁），足見伊持有附表一所示各槍、彈，顯係擁槍自
    重、伺機犯案，而非為意圖犯特定某罪而持有扣案槍、彈，
    且其持有後，復有後述之妨害公務、殺人未遂、擄人勒贖犯
    行，是其持有槍彈之原因顯非對某特定之犯罪而持有，自應
    與後述之犯罪數罪併罰。
三、事實四、九、十暨十一部分：
  (一)按擄人勒贖罪係以意圖勒贖而擄人為構成要件，其犯罪方法
    行為係將被害人置於行為人實力支配之下，予以脅迫，其犯
    罪之目的行為係向被害人或其關係人勒索財物，因之，擄人
    勒贖罪本質上為妨害自由與強盜之結合，在形式上則為妨害
    自由與恐嚇取財罪之結合，且擄人者，實際上大多以若不付
    贖款即對被擄人加害等詞恫嚇被擄人親友，使生畏怖，因而
    交付贖款；於此，對被擄人或其親友恐嚇之妨害自由行為，
    在觀念上，應被吸收於擄人勒贖行為中，不應再論以妨害自
    由罪（參看最高法院八十九年度臺上字第一六０三號判決）
    。
  (二)核被告癸○○就事實四、九部分，係犯刑法第三百四十七條
    第一項擄人勒贖罪及同條第三項、第一項擄人勒贖未遂罪。
    就事實十、十一部分，係犯同法第三百四十七條第一項擄人
    勒贖罪、洗錢防制法第九條第一項之罪。被告癸○○就事實
    九部分，雖已著手綁架乙○○行為而不遂，為未遂犯，應依
    刑法第二十六條前段之規定減輕其刑。被告癸○○與鄧永燃
    、張宏吉間就事實四部分；其與己○○、張宏吉、陳進雄間
    就事實九、十一部分；其與己○○、張宏吉、陳進雄、林士
    元間就事實十部分，俱有犯意聯絡，行為分擔，均為共同正
    犯。被告癸○○就事實十、十一部份所犯刑法第三百四十七
    條第一項擄人勒贖、洗錢防制法第九條第一項之罪，有方法
    結果牽連關係，應依刑法第五十五條後段牽連犯從一重之刑
    法第三百四十七條第一項擄人勒贖罪論處。其所犯二次擄人
    勒贖、一次擄人勒贖未遂三罪，時間緊接，犯罪構成要件相
    同，顯基於概括犯意為之，應依刑法第五十六條連續犯規定
    論以一罪，並依法加重其刑（死刑、無期徒刑部分，依法不
    再加重）。
四、事實五、十八部分：
  (一)按刑法第三百三十二條第二項第三款犯強盜而擄人勒贖罪為
    結合犯，係著眼於強盜與擄人勒贖間，接連發生之可能性高
    ，危害亦鉅，乃依法律規定，結合強盜、擄人勒贖二個獨立
    之犯罪行為，而成為一個犯罪，並加重其刑；其成罪並不以
    二者均出於預定之計畫為必要，僅須發生在時間上有銜接性
    ，地點上具關連性即可，初不問係先強盜後擄人勒贖或擄人
    勒贖後強盜，均足構成本罪；亦即祇須行為人一面強盜，同
    時又有擄人勒贖之犯行，二者間之犯意有所關聯，即足構成
    ，一有上述行為，即應依該強盜而擄人勒贖之結合犯論處，
    無所謂強盜係屬擄人勒贖犯罪行為之一部，包括於擄人勒贖
    罪中之可言（最高法院分別有九十三年度臺上字第九四七號
    、八十七年度臺上字第四三七二號判決意見參照）。
  (二)核被告癸○○就事實五擄午○○勒贖並強取午○○所有自小
    客車及事實十八擄甲○○勒贖並強取甲○○所有手錶等所為
    ，均係犯刑法第三百三十二條第二項第三款強盜而擄人勒贖
    罪。被告癸○○與己○○、鄧永燃、張宏吉間就事實五部分
    ；被告癸○○與被告戊○○、李再乾、李英彰就事實十八有
    關擄人勒贖犯行部分；被告癸○○另與陳明宗就事實五、十
    八之擄人勒贖部分，分別有犯意聯絡，行為分擔，均為共同
    正犯。其所犯二次強盜而擄人勒贖二罪，時間緊接，犯罪構
    成要件相同，顯基於概括犯意為之，應依刑法第五十六條連
    續犯規定論以一罪，並依法加重其刑（死刑、無期徒刑部分
    ，依法不再加重）。公訴人雖僅就事實十八被告癸○○擄甲○○勒贖犯行提起公訴，然檢察官就犯罪事實一部起訴者，
    其效力及於全部，被告癸○○就事實十八部分強盜而擄人勒
    贖之犯罪事實，與前揭事實五論罪科刑部分，有連續犯之關
    係，已如前述，係屬裁判上一罪，且被告癸○○亦已供認，
    無礙行使防禦權，本院自應併予審判，予以敘明。
五、事實八部分：
  (一)核被告癸○○所為，係犯刑法第一百三十五條第一項對依法
    執行公務員施以強暴罪、第一百三十八條毀損公務員職務上
    掌管之物品罪。被告癸○○與己○○間，有犯意聯絡，行為
    分擔，為共同正犯。被告癸○○所犯上揭刑法第一百三十五
    條第一項、第一百三十八條二罪，係一行為觸犯數罪名，依
    刑法第五十五條想像競合犯論以較重之刑法第第一百三十八
    條毀損公務員職務上執行公務員施以強暴罪。
  (二)檢察官起訴書雖未引被告己○○涉犯刑法第一百三十八條罪
    條文，惟被告之行為，造成編號三八三之巡邏車輪胎刺破毀
    損公務員職務上掌管之物品之事實，業經起訴書犯罪事實欄
    敘及，乃屬業經起訴之犯罪事實，且被告亦已供認，無礙行
    使防禦權，本院自應併予審判，予以敘明。
六、事實十二部分：
    按槍砲彈藥刀械管制條例於九十四年一月二十六日修正（同
    年月二十八日生效），惟被告癸○○此部分所犯，係同條例
    第七條第二項及第十二條第二項，新法就此部分並未修正，
    自不生新舊法比較之問題。核被告癸○○此部分所為，係犯
    槍砲彈藥刀械管制條例第七條第二項出借自動步槍罪、同條
    例第十二條第二項出借子彈罪。被告癸○○利用不知情之己○○將自動步槍出借予壬○○、李金成之犯行，己○○就此
    部分既不知情，無犯罪認識，被告癸○○就此部分應成立該
    罪之間接正犯。又被告癸○○以一出借行為，未經許可出借
    持前揭槍、彈之行為，同時觸犯上開二罪名，為想像競合犯
    。
七、事實十三部分：
    核被告癸○○分別前往大佳當鋪、國光當鋪，投擲汽油彈、
    開槍，所為分係犯刑法第一百七十三條第一項放火燒燬現供
    人使用之建築物罪、第二百七十一條第二項、第一項殺人未
    遂罪。被告癸○○與己○○、張宏吉、陳進雄間，有犯意聯
    絡，行為分擔。被告癸○○所犯放火燒燬現供人使用之建築
    物及殺人未遂犯行，均犯罪時間緊接，觸犯構成要件相同罪
    名之罪刑，顯各基於概括犯意反覆為之，為連續犯，均應論
    以一罪，並依法加重其刑（死刑、無期徒刑部分不再加重）
    。被告癸○○等人，分別在大佳當鋪、國光當鋪，尚有數名
    職員在場營業之場所開槍、擲汽油彈之行為，固對前揭職員
    均有殺人之不確定故意，然係一行為而犯數罪名，依刑法第
    五十五條想像競合犯從一重之刑法第二百七十一條第二項、
    第一項殺人未遂罪處斷，並依未遂犯減輕其刑。並先加後減
    之。被告癸○○連續放火燒燬現供人使用之建築物及連續殺
    人未遂罪間，有方法結果牽連關係，應從一重之連續殺人未
    遂罪處斷。
八、事實十四部分：
    核被告癸○○所為，係犯刑法第一百三十五條第一項妨害公
    務罪、同法第二百七十一條第二項、第一項殺人未遂罪。其
    與己○○、張宏吉、陳進雄間，有犯意聯絡，行為分擔，為
    共同正犯。被告癸○○等人於拒捕之際，開槍、丟擲手榴彈
    轟擊當場執行緝捕行動之警員數人，對前揭警員難謂無殺人
    之不確定故意，然係一行為而犯數罪名，依刑法第五十五條
    想像競合犯從一重處斷。所犯二罪，有方法結果牽連關係，
    應從一重之刑法第二百七十一條第二項、第一項殺人未遂罪
    處斷，並按未遂犯規定，減輕其刑。
九、事實二十部分：
    核被告癸○○此部分所為，係犯刑法第二百十六條、第二百
    十條行使偽造私文書罪。被告癸○○與戊○○、陳佩玉（陳
    佩玉僅就九十四年七月五日間簽訂之租賃契約書部分）間，
    有犯意聯絡，行為分擔，為共同正犯。其所犯偽造「陳正倫
    」、「古雅玲」署押為偽造租賃契約書等私文書之部分行為
    ，而偽造私文書之低度行為復為行使之高度行為所吸收，均
    不另論罪。被告癸○○先後多次共同行使偽造私文書，時間
    緊接，犯罪構成要件相同，顯係基於概括犯意反覆為之，為
    連續犯，應以一罪論，並依法加重其刑。
十、被告癸○○所犯上揭各罪，犯意各別，行為亦殊，應予分論
    並罰。爰審酌被告癸○○於八十四年間僅因酒後言語衝突，
    即一時衝動持槍射殺林慶益斃命，經警方列為重大通緝要犯
    後，偷渡中國大陸。復因不謀正軌無處容身，竟不思以正當
    手段賺取財物，卻再度返臺吸收成員組成犯罪集團，以擄人
    勒贖方式，圖思賺得鉅額財富，期間又未經許可持有火力強
    大武器擁槍自重，不僅恃以公然強擄數名被害人勒索鉅額贖
    金，如未預期得贖則又任意持槍示威、縱火，使被害人身心
    嚴重受創。更數度與警方對峙，發生激烈槍戰，又任意投擲
    手榴彈，無視執法員警、在場民眾安危，漠視國家法律，使
    社會人心惶惶，嚴重危害社會治安，對良善之社會風氣戕害
    甚深，所生之危害實屬重大，不可寬縱。本院並參酌被告癸○○為數次擄人勒贖案之主謀，並提供作案所需武器、工具
    與其他參與成員；犯後雖坦承大部分犯行，惟並未全部供出
    參與謀議之共犯，然姑念其未凌虐、施暴於各被害人，足見
    其人性尚未泯絕，認檢察官請求對被告癸○○判處死刑，尚
    屬過重等一切情狀，分別量處以上各罪如主文所示之刑，無
    期徒刑並依刑法第三十七條第一項規定宣告褫奪公權終身，
    及諭知罰金折算標準，並定其應執行無期徒刑，褫奪公權終
    身，併科罰金八百二十萬元，罰金如易服勞役，以罰金總額
    與六個月之日數比例折算。
十一、沒收部分：
    (一)按槍砲、彈藥，包括其主要組成零件，槍砲彈藥刀械管制
      條例第四條第二項前段定有明文。又彈匣係手槍之配件，
      屬槍枝構造之一部分，與手槍同屬違禁物，自應依刑法第
      三十八條第一項第一款規定沒收（參最高法院八十七年度
      臺上字第一七八號判決）。查附表一編號２至２８所示槍
      、彈、彈匣及炸彈主要零件等，皆屬違禁物，均應依刑法
      第三十八條第一項第一款之規定予以沒收。
    (二)附表二編號２至８係供事實五所用；附表三編號２係供事
      實八所用，均係被告癸○○所有，業經被告癸○○坦認在
      卷，應依刑法第三十八條第一項第二款宣告沒收。附表十
      一編號２所示「陳正倫」、「古雅玲」印章各一枚；編號
      ３所示房屋租賃契約上之「陳正倫」署押二枚、「古雅玲
      」署押二枚均應依刑法第二百十九條規定沒收之。另附表
      二編號１、附表五編號１至４及附表六編號１、２所示防
      彈衣、防彈盾牌、雞爪釘等物，係被告癸○○所有且供渠
      等脫免警方逮捕並阻礙警方執行緝捕之執行公務預備犯罪
      所用；附表五編號５至８、附表十一編號５至１０等物，
      係被告癸○○所有且供渠等預備再度犯擄人勒贖犯罪所用
      ，均應依刑法第三十八條第一項第二款規定予以沒收。
    (三)附表一編號１所示手槍，業已執行沒收；附表三編號１、
      附表五編號９至１２、附表十一編號１１、１２所示子彈
      、彈藥均已擊發，而無殺傷力；附表二編號１２至２１、
      附表五編號１０至２４、附表六編號４至５、附表七至十
      、附表十一編號１３至４０及附表十三等物品，均與本件
      犯罪無涉；附表六編號３、附表四編號１至９、附表十一
      編號１、３及附表十三所示之物，並非被告癸○○所有，
      均不另為沒收諭知。
    (四)用以綁架辛○○所用之手銬、口罩；綁架卯○○所用之手
      銬、緊束帶、黃色膠帶、大型耳機；綁架甲○○所用之手
      銬、防毒面具，雖係被告癸○○所有，且供本件犯罪所用
      之物；九十四年五月間，承租臺中縣霧峰鄉樟公北巷五八
      弄十六號房屋所簽租約、九十四年七月間購買車牌號碼八
      三一二—ＤＭ號休旅車及車牌號碼ＮＲ—四九０五號休旅
      車之交易證明書，均係供本件犯罪所用之物，惟均未扣案
      ，恐執行困難，爰不另為沒收之諭知。
    (五)另洗錢防制法第十二條第一項規定：犯第九條之罪者，其
      因犯罪所得財物或財產上利益，除應發還被害人或第三人
      外，不問屬於犯人與否，沒收之，如全部或一部不能沒收
      時，追徵其價額或以其財產抵償之。此乃屬沒收之特別規
      定。倘認為洗錢犯罪，其因犯罪所得財物或財產上利益，
      應發還被害人或第三人者，自不能宣告沒收，亦毋庸於主
      文宣告發還被害人或第三人，而僅應於理由欄敘明應發還
      被害人或第三人之意旨即可（最高法院九十三年度臺上字
      第三一九九號判決意旨參照）。被告癸○○等就被害人卯
      ○○三千六百萬元其中二千二百五十萬元交由共犯壬○○
      洗錢之犯行，該二千二百五十萬元應發還被害人辰○○，
      亦不另為沒收之諭知。
參、另臺灣板橋地方法院檢察署九十四年度偵字第一九七三一號
    就被告癸○○於九十四年七月六日在臺北縣土城市○○路六
    六七號前，涉有恐嚇犯行部分，移送本院併案審理。查該部
    分與本案並無裁判上一罪之關係，本院自難併予審酌，宜退
    回由聲請併案之檢察官另行處理。
乙、被告戊○○部分：
壹、認定事實之理由及證據：
一、被告戊○○於九十二年八月間至九十四年三月十九日期間持
    有附表一編號１５、１６所示槍彈部分：
    上揭事實業據被告戊○○於偵查中、本院審理時坦承不諱，
    又該槍彈送內政部警政署刑事警察局鑑定結果：(1)奧地利九
    ０手槍一枝（槍枝管制編號0000000000），認係
    比利時ＦＮ廠製ＢＲＯＷＮＩＮＧ  ＨＩ—ＰＯＷＥＲ型口
    徑九ｍｍ制式半自動手槍，槍號為「六三００三七」，槍管
    內具六條右來復線，機械性能良好，可擊發同口徑制式子彈
    ，認具殺傷力；(2)制式九０子彈十三顆，認均係口徑九ｍｍ
    （９＊１９ｍｍ）之制式子彈，經採樣八顆試射供比對鑑驗
    用，除一顆無法擊發，認係不發彈外，餘均認具殺傷力，亦
    有該局九十四年九月七日刑鑑字第０九四０一二二八０九號
    槍彈鑑定書在卷可稽（見內政部警政署刑事警察局偵四隊刑
    偵四(2)字第０九四０一五三四三三號卷二第九一七至九一九
    頁），並有上開槍彈扣案可證，足見被告戊○○此部分自白
    核與事實相符，應足認定。
二、被告戊○○與癸○○、李再乾、李英彰共同持槍擄甲○○勒
    贖部分：
    訊據被告戊○○就伊與癸○○、李英彰、李再乾於九十四年
    三月二十日十六時三十分許，共同攜帶槍彈，尾隨甲○○乘
    坐由劉保樟駕駛車牌號碼八二九九－ＨＳ號自小客車，途經
    國道中山高速公路二九八公里處，攔截劉保樟所駕駛之前揭
    自小客車，被告戊○○及共犯癸○○、李再乾則分持制式手
    槍，強擄甲○○至車牌號碼０一二七－ＫＬ號休旅車上並押
    往「梅園藏匿處」。同年三月二十五日並要求甲○○寫信聯
    繫于妻唐斐柔，並向甲○○家屬勒贖四十億元。嗣於同年四
    月七日下午六時許，甲○○趁隙逃離並報案等節，坦承不諱
    。上揭擄人勒贖之事實，復據證人即同案被告李英彰、李再
    乾、陳昭龍、陳俊誠於偵查中證述（見九十四年度偵字第四
    六五八號卷第二五七、二五八頁；九十四年度偵字第六六二
    六號卷第七四、七五頁；九十四年度偵字第四七一七號卷第
    十四、二二三頁；九十四年度偵字第六一七三號卷一第三０
    四頁；九十四年度偵字第六二一五號卷第七八、七九、九三
    頁）；證人甲○○於偵查中、本院另案九十四年度重訴字第
    十三號擄人勒贖案件審理時證述（九十四年度偵字第四七一
    七號卷第八九頁、本院卷二第二五０至二六一頁）；證人江
    青龍、劉保樟於偵查中結證無訛（九十四年度偵字第六二一
    五號卷第一一０、一一一頁）。又被告戊○○與共犯癸○○
    等人持有附表一編號１５至２８所示槍彈，經鑑定結果具有
    殺傷力等節，亦如前述。此外，並有內政部警政署刑事警察
    局九十四年四月八日紋字第０九四００四八０二五號及九十
    四年四月十五日紋字第０九四００五七四九０號鑑驗書、臺
    南縣警察局九十四年六月二十八日縣警刑字第０九四０００
    八九七六號鑑驗書、被害人甲○○書寫之信函各一紙（見公
    警四刑字第０九四０四九一一七一號警卷三０六、三０七、
    三０八、四０五、四０九、四一二頁）在卷可稽，及有附表
    一所示扣案槍彈、附表九、十之物品扣案可證。綜上，被告
    戊○○與癸○○、李英彰、李再乾對甲○○擄人勒贖至為灼
    然。綜上，被告戊○○前開自白核與事實相符，亦堪認定。
三、被告戊○○與癸○○、陳佩玉共同行使偽造私文書及行使偽
    造之特種文書部分：
  (一)被告戊○○及其辯護人對於證人陳佩玉、鄭琪玉、林明郎三
    人分別於警詢之證詞，並未爭執其證據能力，依刑事訴訟法
    第一百五十九條之五之規定，證人陳佩玉、鄭琪玉、林明郎
    等於警詢之證詞，自得作為本件之證據，合先敘明。
  (二)上揭事實，業據被告戊○○於偵查中、本院審理時坦承不諱
    ，核與證人即共犯陳佩玉及證人鄭琪玉、林明郎於警詢時證
    述情節相符（見內政部警政署刑事警察局偵四隊刑偵四(2)字
    第０九四０一五三四三三號卷二第二七八、二七九頁；卷三
    第七六二、七六三、七三０頁），並有扣案之房屋租賃契約
    、身分證各乙份在卷可稽（前開卷三第七六五至七七０頁）
    ，綜上，被告戊○○前開自白核與事實相符，均堪認定。
貳、所犯罪名及刑之酌科：
一、事實十六、二十部分：
  (一)核被告戊○○就事實十六、二十之持變造國民身份證，多次
    持以簽訂房屋租賃契約及買車等行為，係犯第二百十六條、
    第二百十二條、第二百十條行使變造特種文書罪、行使偽造
    私文書罪。被告戊○○與「阿龍」二人間，就事實十六部分
    ；被告戊○○與被告癸○○、陳佩玉間，就事實二十部分，
    俱有犯意聯絡、行為分擔，均為共同正犯。其變造國民身份
    證後再持以行使，其低度之變造行為自應為高度之行使行為
    所吸收；其偽造陳正倫、古雅玲署押為偽造房屋租賃契約該
    私文書之部分行為；偽造私文書之低度行為復為行使之高度
    行為所吸收，均不另論罪。被告戊○○先後多次行使偽造私
    文書，時間緊接，犯罪構成要件相同，顯係基於概括犯意反
    覆為之，為連續犯，應以一罪論，並依法加重其刑。又被告
    戊○○行使變造特種文書與行使偽造私文書犯行間，有方法
    結果之牽連關係，應從一重之連續行使偽造私文書罪論處。
  (二)公訴人另以被告戊○○偽造「林明郎」之臺胞證及香港入出
    境許可證並持以行使，尚涉有行使偽造特種文書罪。惟按刑
    法為國內法，採屬地主義；刑法第五條第一款至第五款之規
    定，雖採保護主義，但以我國國家、社會、人民之法益為保
    護之對象，而刑法第二百十二條偽造特種文書罪，既非屬該
    條規定應保護之法益，自應排除在適用之列。又大法官會議
    解釋釋字第一七六號解釋更明文表示刑法第五條第五款所列
    第二百十六條之罪，不包括行使第二百十條、第二百十二條
    及第二百十五條之文書。查臺胞證、香港入出境許可證均非
    我國外交部所管領核發，而前開特種文書之申請書亦非我國
    公務員職務上所掌公文書，自非屬本國刑法規範保護之對象
    ，被告戊○○縱有行使前開文書，亦不在刑法第二百十二條
    處罰之列，此部分犯行本應為無罪之判決，惟公訴人認該部
    分之事實，與前開起訴論罪科刑部分，有連續犯裁判上一罪
    關係，毋庸另為無罪之諭知。
二、事實十七部分：
  (一)按持有槍砲為長時間之繼續，乃行為之繼續而非狀態之繼續
    ，故如未受允准，持有槍砲而無正當理由之行為持續長時間
    ，於終止持有前，均在其犯罪行為實施中。其間法律縱有變
    更，其行為既繼續實施至新法施行以後，即與犯罪後法律有
    變更之情形不同，不生新舊法比較適用之問題（最高法院九
    十二年度臺非字第九一號、七十五年度臺上字第三三七０號
    、八十八年度臺上字第二九六八號判決意旨、八十八年第八
    次刑事庭會議決議參照）。查槍砲彈藥刀械管制條例固於九
    十四年一月二十六日修正（同年月二十八日生效），惟新法
    就同條例第七條第二項、第四項、第十二條第二項、第四項
    並未修正，即不生新舊法比較之問題。
  (二)核被告戊○○於九十二年八月間某日至九十四年三月十九日
    止持有附表一編號１５、１６所示槍彈之犯行，係犯槍砲彈
    藥刀械管制條例第七條第四項未經許可持有手槍罪、同條例
    第十二條第四項未經許可持有子彈罪。其以一持有行為，未
    經許可持有前揭槍、彈之行為，同時觸犯上開二罪名，為想
    像競合犯，從一重之槍砲彈藥刀械管制條例第七條第四項未
    經許可持有手槍罪論處。被告戊○○於開始持有上開槍彈之
    原因，顯非意圖犯事實十八之擄人勒贖犯行而持有，自無牽
    連犯之適用，附此敘明（九十三年度臺上字第三０三八號裁
    判要旨參照）。
三、事實十八部分：
  (一)按擄人勒贖係妨害自由與恐嚇之結合犯，故數人共同擄人過
    程中，部份共犯另行起意強盜被害人，而其他共犯就此強盜
    行為部份並無任何犯意之聯絡或行為之分擔者，自難遽令該
    其他共犯同負上開強盜行為之刑責（最高法院八十八年度臺
    上字第一一一八號判決意旨參照），被告癸○○於擄人過程
    中因見甲○○所有之崑崙錶價值不斐，固另生不法所有之意
    圖，強取甲○○前開財物，被告癸○○就強盜甲○○所有手
    錶部份，應係另行起意，被告戊○○、李英彰就被告癸○○
    此強盜犯行，既無任何行為分擔，且此為被告癸○○突發之
    犯行，亦查無證據足資證明其等間有犯意聯絡，應非在原先
    與其等謀議犯擄人勒贖之犯意聯絡謀議範圍內，自無從令被
    告戊○○就此部份強盜犯行負責，亦不符合強盜擄人勒贖結
    合犯之構成要件。
  (二)核被告戊○○所為，係犯刑法第三百四十七條第一項擄人勒
    贖罪及槍砲彈藥刀械管制條例第七條第四項未經許可持有槍
    械罪、同條例第十二條第四項未經許可持有子彈罪。被告戊○○與癸○○、李英彰、李再乾間，就此部分犯行有犯意聯
    絡及行為分擔，應論以共同正犯。被告戊○○以一持有行為
    ，未經許可持有前揭槍、彈之行為，同時觸犯上開二罪名，
    為想像競合犯，且與刑法第三百四十七條第一項擄人勒贖罪
    ，有方法、結果牽連關係，應依刑法第五十五條想像競合犯
    、牽連犯之規定，從一重之擄人勒贖罪論處。
四、被告戊○○所犯上揭各罪，犯意各別，行為亦殊，應予分論
    併罰。爰審酌被告戊○○年輕力壯，不思自食其力，卻參與
    被告癸○○組成之擄人勒贖集團；參與之犯罪行為主要係擄
    人，並未實際看管被害人，亦未參與勒贖之犯行，且復未取
    得任何贖款；犯後始終坦承犯行，足見其悔意，態度尚佳等
    一切情狀，量處如主文所示之刑，並定其應執行有期徒刑十
    五年四月，併科罰金十五萬元，罰金如易服勞役，以罰金總
    額與六個月之日數比例折算。
五、沒收部分：
  (一)按槍砲、彈藥，包括其主要組成零件，槍砲彈藥刀械管制條
    例第四條第二項前段定有明文。又彈匣係手槍之配件，屬槍
    枝構造之一部分，與手槍同屬違禁物，自應依刑法第三十八
    條第一項第一款規定沒收（參最高法院八十七年度臺上字第
    一七八號判決）。附表一編號１７至２８所示槍、彈、彈匣
    及炸彈主要零件等，係屬違禁物，均依刑法第三十八條第一
    項第一款之規定予以沒收。
  (二)附表十一編號１為供事實十六犯罪所得之物；附表十一編號
    ３係供事實二十犯罪所用之物，均屬被告戊○○所有，為被
    告戊○○自認在卷，應分別依刑法第三十八條第一項第二、
    三款規定沒收之。又附表十一編號２所示「陳正倫」、「古
    雅玲」印章各一枚；編號３所示房屋租賃契約上之「陳正倫
    」署押二枚、「古雅玲」署押二枚，均應依刑法第二百十九
    條規定沒收之。
  (三)附表十一編號１１、１２所示子彈、彈藥均已擊發，而無殺
    傷力；附表九、十及附表十一編號１３至４０所示物品，與
    本件犯罪無涉，均不為沒收諭知。另被告戊○○於九十四年
    五月間，以「陳正倫」名義承租臺中縣霧峰鄉樟公北巷五八
    弄十六號房屋所簽租約；九十四年七月間，以「陳正倫」購
    買車牌號碼八三一二—ＤＭ號休旅車及車牌號碼ＮＲ—四九
    ０五號休旅車之交易證明書，均係被告戊○○所有，供本件
    犯罪所用之物，惟未扣案，恐執行困難，爰不另為沒收之諭
    知。
參、另臺灣板橋地方法院檢察署九十四年度偵字第一九七三一號
    就被告戊○○於九十四年七月六日在臺北縣土城市○○路六
    六七號前，涉有恐嚇犯行部分移送本院併案審理，查該部分
    與本案並無裁判上一罪之關係，本院自難併予審酌，宜退回
    由聲請併案之檢察官另行處理。
肆、被訴行使偽造護照部分：
    公訴意旨另以被告戊○○於九十二年八月間，將伊照片交與
    綽號「老進」之人，而共同偽造「林明郎」之護照。因認被
    告戊○○另涉有護照條例第二十四條第一項、第二項罪嫌云
    云。按犯罪事實應依證據認定之，無證據不得認定犯罪事實
    ；不能證明被告犯罪者應諭知無罪之判決。刑事訴訟法第一
    百五十四條第二項、第三百零一條第一項定有明文。又按刑
    法上之偽造或變造特種文書罪，以無製作權人冒用他人名義
    而製作該證書為必要。查本件扣案「林明郎」護照乙本，其
    色澤、質地、尺寸、格式及封面內頁之護膜浮水印處理，均
    與外交部領事事務局核發之護照並無二致，足見確屬該局核
    發之護照。則系爭「林明郎」護照，既係有權製作之外交部
    領事事務局人員制發，自非被告戊○○偽造或變造，是被告
    戊○○上開犯行，即與護照條例第二十四條第二項、第一項
    要件不符。參酌上開法條之規定，即應就此部分為被告戊○○無罪之諭知。至本件是否係由被告戊○○或「老進」以偽
    造或變造之「林明郎」國民身分證持以申請該護照，而有涉
    犯護照條例第二十三條之罪及其持以申請入出過境是否涉有
    刑法第二百十四條使公務員登載不實文書罪、入出國及移民
    法第五十四條未經許可入出國而出國罪等，均因本案並無證
    據足供本院審酌，亦與本件無裁判上一罪關係，應由檢察官
    另行依法處理。
丙、被告庚○○部分：
壹、認定被告庚○○提供處所供癸○○等人藏匿部分：
一、證據能力部分：證人己○○之警詢筆錄，係被告以外之人於
    審判外之言詞，固屬傳聞證據，原應排除。惟證人己○○於
    本院審理時所為證述，與警詢有所不符，且查：證人己○○於司法警察官或司法警察調查時，多次表示要中斷休息或
    如廁請求暫停訊問，足見證人己○○於警詢所為之陳述，得
    完全自由陳述；證人己○○就被告庚○○於九十三年五、
    六月間提供藏匿處所等相關證詞，核與證人癸○○甫被逮獲
    於警偵時陳述被告庚○○提供藏匿處所等節大致相符，而證
    人己○○於警詢時，並無與證人癸○○串供之機會，若非證
    人己○○、癸○○共同親身經歷，證人二人陳述豈有大多雷
    同之可能？證人己○○與證人癸○○歷經多次偵、審程序
    ，期間或共乘囚車或共處拘留室，均有可能互為勾勒證詞，
    證人己○○於審判中所為之證詞，即有可能迴護被告庚○○
    而為不實陳述，自應認證人己○○之警詢筆錄有較可信之特
    別情況；證人己○○固於檢察官在審判期日就警詢供詞之
    信賴詰問，表示係報復被告庚○○而故為陳述云云，惟查，
    證人己○○既不否認警詢證詞為自由意志下所為陳述，而又
    有前開較可信之情形，縱伊警詢時因報復心態而為相關陳述
    ，僅係前開證詞證明力如何採信之問題，而證人己○○前開
    警詢筆錄又係證明犯罪事實存否所必要者，參酌刑事訴訟法
    第一百五十九條之二規定，自得回復該警詢筆錄之證據能力
    ，合先敘明。
二、認定事實之理由及證據：
    訊據被告庚○○固坦認伊於九十三年五月間認識癸○○後，
    見面很多次，而癸○○曾去桃園找伊二次乙節，惟矢口否認
    有何藏匿人犯犯行，辯稱：第一次癸○○等人北上找伊，雙
    方約在桃園往大溪的高架橋下見面，癸○○問伊是否知道「
    長腳」和「雙頭」之間糾紛源由，隨即離開並未停留；癸○○、己○○等人誤會伊與壬○○有出賣渠等之行為，方才挾
    怨報復云云。經查：
  (一)證人己○○於警詢證述及偵查中結證稱：「庚○○也曾在今
    （九十三）年五、六月間，在午○○被警方救出後，我們四
    人前往桃園地區藏匿時，由癸○○聯絡庚○○出來見面，並
    告知因涉及綁票案件逃往北部藏匿，並由他安排在桃園地區
    住宿約三天，地點都不一樣」、「見過庚○○，但不認識他
    ，在桃園時癸○○並不熟，我們先去找庚○○時間在午○○
    被救出之後，約是九十三年五月中旬，我們去高雄找壬○○
    ，壬○○介紹庚○○認識之後，壬○○帶我們去桃園找庚○○，庚○○叫人帶我們去一處不太鄉下的民宅住，只住一個
    晚上就換地方，在桃園住了二、三天，吃的東西是帶我們去
    的人準備，後來庚○○有來找我們，他告訴癸○○說警方有
    去找他，癸○○即決定馬上離開。」、「因為午○○被警方
    救出後，因警方積極查緝我們，所以北上避風頭，先去找庚○○住了二、三天…」、「…午○○被救出後，我們去高雄
    找壬○○，壬○○叫李金成找那地方（高雄縣觀音山義守大
    學附近一棟大樓）但只住一晚，就北上找庚○○」等語（見
    嘉義市警察局嘉市警刑七警卷九十三年十一月三日警詢筆錄
    第五一頁、九三偵一０九六三號卷九十三年十一月九日偵訊
    筆錄第一一八、一一九頁），核與證人癸○○於偵查中具結
    稱：「（當時你們去找庚○○是要做什麼？）是要他幫忙找
    地方讓我們躲藏，後來他帶我們到桃園縣平地的工寮內及另
    一間平房古厝，每個地方住一、二天，在那裡時的所有日常
    生活都由庚○○幫我們準備。」（見九四偵九六七二卷一第
    一二一頁）等語大致相符。查證人己○○於九十三年十一月
    三日警偵時陳述，與證人癸○○於偵查中就停留桃園地區二
    、三天；由被告庚○○提供藏匿處所，每處約住一晚（一、
    二天）等節多有符合，若非證人己○○、癸○○共同親身經
    歷，證人二人陳述豈有大多雷同之可能？
  (二)被告庚○○雖以上情置辯，惟查證人己○○於九十三年十一
    月三日警詢時，證人癸○○尚未到案，衡情證人己○○並無
    與證人癸○○串供誣陷被告庚○○之機會，而證人己○○、
    癸○○二人就被告庚○○提供藏匿處所之證詞竟多所相符，
    已如前述，顯難認證人己○○、癸○○係為報復被告庚○○
    而故為勾串陷害被告庚○○。
  (三)證人己○○雖於本院審理時，改證述以：「癸○○去找庚○○，庚○○馬上召記者會澄清，我在看守所很火大，所以才
    想辦法看能不能讓他被收押。」、「我是第一次借提到臺南
    市第一分局時，庚○○召開記者會（警方拿資料給我看的）
    」等語，並稱伊於警偵時有關於被告庚○○不利之證詞，均
    屬不實云云。惟查，被告庚○○於本院審理時，就此節供稱
    ：「大約是九十三年十月底十一初，壬○○被抓到後的幾天
    。我不是開記者會，是接受中國時報的專訪。」等語，是證
    人己○○之記憶顯然有出入。縱使證人己○○係於九十三年
    十一月三日該次借提時，得知庚○○接受記者專訪，或經警
    方提示得知庚○○專訪內容，證人己○○甚為憤恨，則常人
    可能的反應，有認無隱瞞必要而據實陳述；更有甚者，加油
    添醋無中生有。觀諸證人己○○就被告庚○○涉案部分之證
    詞：證人己○○於九十三年七月二十七日、八月十七日、二
    十七日（本次提及乙○○擄人未遂案件）、三十一日及九月
    二十日之警偵訊，均未提及被告庚○○涉案；九十三年十一
    月三日、九日警偵時，僅稱『被告庚○○涉有藏匿人犯之事
    實』；九十四年八月三十一日偵訊、九十四年九月八日警詢
    、九十四年十月五日偵訊時，證人己○○則證稱『被告庚○○持有、出借手槍及係乙○○綁架案幕後策劃之人』等節，
    從證人己○○各次證述情節以觀，如證人己○○於九十三年
    十一月三日經臺南市警察局第一分局借提，得知被告庚○○
    有『出賣』渠等行徑，並甚為『光火』，而決意『構陷』被
    告庚○○，則應當就被告庚○○涉案部分全盤脫出，豈有僅
    證述情節較為輕微之「藏匿人犯」犯行之理？堪認證人己○○於該次警偵時供證有關被告庚○○藏匿人犯情節，係證人
    己○○認被告庚○○不顧江湖道義在先，而供出被告庚○○
    涉案部分，足見證人己○○該次證述情節與事實相合。再者
    ，證人己○○證述此節，亦與證人癸○○證述內容相符，亦
    如前述，益徵證人己○○於警偵時，證述關於被告庚○○藏
    匿人犯部分，較為可採；審判中所證，顯然迴護被告庚○○
    ，即不足採信。至證人己○○於其後警偵時證述被告庚○○
    其他涉案部分，並不可採，則如下說明。
  (四)證人癸○○固於本院審理時，證以伊於警偵時證述內容係為
    報復被告庚○○，故為不實證詞云云。惟查，證人癸○○證
    述有關被告庚○○提供藏匿處所等節，與證人己○○所述情
    節相符，業如前述。又證人癸○○於警偵時，俱證稱被告庚○○安排渠等藏匿處所後，提供乙○○背景資料及策劃綁架
    勒贖細節，並約定贖金之分配云云，查證人癸○○果有意報
    復被告庚○○，僅須編撰被告庚○○共謀勒贖情節，即足令
    被告庚○○涉有重罪，何須另行杜撰藏匿人犯乙節，平添伊
    偽證不實之風險？蓋如證人癸○○所述：被告庚○○果真提
    供資訊予證人癸○○，所知者僅癸○○，其他人並不知悉；
    如被告庚○○確實提供藏匿處所，則伊所窩藏者，除證人癸○○外，尚有己○○、張宏吉、陳俊雄等人，如有一人證述
    情節與證人癸○○所言不符，則將懷疑證人癸○○所證述內
    容之真實性，亦無法達到伊「報復」的目的。再者，證人癸○○另證述提供被害人午○○、卯○○背景資料之被告丙○○涉案情節時，亦未提及提供藏匿處所等節，足證證人癸○○如有意報復被告庚○○，實無須另行加諸藏匿人犯之情節
    。末查，證人癸○○涉及多起綁架擄人案件，認伊行將伏法
    ，決意一肩挑起所有責任，乃於審判中推翻過去伊於警偵時
    所為證詞，亦非無可能。綜上，本院認為證人癸○○於警偵
    時證述有關被告庚○○涉案情節，與證人己○○證詞相合者
    ，應堪採信。證人癸○○於審判中所述，則難憑採。
  (五)證人癸○○、己○○就被告庚○○於「大寮槍戰前」、「九
    十三年五、六月間，午○○被警方救出後」之時間並無歧異
    ，辯護人所為「證人癸○○、己○○就藏匿期間所述矛盾」
    之辯詞，尚無可採。至證人癸○○、己○○雖未能具體指明
    被告庚○○提供藏匿處所位置，然渠等對桃園地區並無地緣
    關係，且各處所停留期間僅為一、二天，記憶自然模糊，無
    法具體指明位址，亦屬事理之常，尚不得憑此遽排除被告庚○○罪責。再查，警方於九十三年五月五日查獲臺林街藏匿
    處，救出被害人午○○後，被告癸○○等人隨即四處逃竄躲
    避追緝，豈有可能僅為瞭解他人糾紛源由，甘冒被查緝風險
    ，千里迢迢跑到桃園地區停留片刻隨即離去？足見被告庚○○辯稱癸○○等人確實與伊約在桃園見面，但伊並未提供藏
    匿處所，張嫌等人停留不久隨即離去云云，顯難據信。
  (六)綜觀各節，被告庚○○於九十三年五月底至六月初間某三日
    提供處所予被告癸○○等人藏匿乙節，事證明確，應堪認定
    。被告庚○○上開辯詞，並不足取。
三、論罪科刑部分：
  (一)按刑法第一百六十四條第一項之藏匿人犯罪，係因行為人之
    藏匿犯人行為，致妨害國家偵查、審判權之行使而設之處罰
    處罰規定。則行為人自開始藏匿人犯至停止藏匿間之持續藏
    匿行為，均使國家偵查、審判程序無從進行，國家偵查、審
    判之司法權顯然始終遭受侵害，足見藏匿人犯罪應屬行為繼
    續，又同時藏匿數人，亦屬單純一罪（司法院八十一廳刑一
    字第一三五二九號意見參照）。本件庚○○自九十三年五月
    底至六月初期間某三日提供二、三處處所供癸○○等人藏匿
    ，乃一犯意後之接續行為，且係單純一罪，僅應論以一藏匿
    犯人罪。
  (二)核被告庚○○所為，係犯刑法第一百六十四條第一項之罪。
    其先後提供藏匿處所之行為，係基於同一藏匿犯人犯意下之
    接續行為，僅侵害一個法益，只論以一罪。爰審酌被告庚○○明知癸○○等人犯下多起擄人勒贖犯行，並坐擁強大火力
    ，且數次逆法惡行造成社會動盪民心不安，卻與癸○○頻繁
    接觸，猶進一步提供癸○○等人藏匿處所，徒增警方查緝之
    困難，助長癸○○等人氣焰並得以休養生息圖謀下一次犯案
    ，暨其犯罪動機、目的、提供癸○○等人藏匿期間、所生危
    害及事後否認犯行等一切情狀，量處有期徒刑六月，並諭知
    易科罰金之折算標準。
  (三)檢察官起訴事實係認被告庚○○於九十三年六月三日至六月
    八日期間內提供癸○○等人藏匿處所，惟本院認定被告庚○○係於九十三年五月底至九十三年六月八日間其中三天之藏
    匿犯人犯行，惟未經起訴之部分（九十三年五月底至九十三
    年六月二日期間）與檢察官起訴部分，既屬接續行為，屬實
    質上一罪，其一部起訴效力及於全部，本院自得併予審究，
    附此敘明。
貳、被訴轉讓槍彈及擄人勒贖部分：
一、公訴意旨另以：被告庚○○於九十一年七月十九日假釋出獄
    後，向姓名年籍不詳之人購得克拉克手槍一枝，而未經許可
    持有該把手槍。詎被告庚○○於癸○○等人北上躲避警方追
    緝時，即將前開槍枝轉讓與癸○○等人，復與癸○○等人共
    謀綁架綽號「雙頭」之乙○○，由被告庚○○提供乙○○所
    駛用車輛之車牌號碼及體格等特徵，並帶領癸○○等人前往
    桃園縣大溪鎮○○街三０九巷二一號乙○○與陳東訓（綽號
    「冬粉」）合夥之公司勘查，嗣癸○○等人果於九十三年六
    月八日前往上址，惟乙○○不在該處而綁架未遂，因認被告
    庚○○另涉有刑法第三百四十七條第一項、槍砲彈藥刀械管
    制條例第七條第二項、第四項、同條例第十二條第四項之罪
    等語。
二、按犯罪事實應依證據認定之，無證據不得認定犯罪事實；不
    能證明被告犯罪者應諭知無罪之判決。刑事訴訟法第一百五
    十四條第二項、第三百零一條第一項定有明文。認定不利於
    被告之事實，須依積極證據，苟積極證據不足為不利於被告
    事實之認定時，即應為有利於被告之認定，更不必有何有利
    之證據。認定犯罪事實所憑之證據，雖不以直接證據為限，
    間接證據亦包括在內；然而無論直接或間接證據，其為訴訟
    上之證明，須於通常一般之人均不致有所懷疑，而得確信其
    為真實之程度者，始得據為有罪之認定，倘其證明尚未達到
    此一程度，而有合理之懷疑存在時，無從為有罪之確信，即
    應為無罪之判決（最高法院三十年上字第八一六號、七十六
    年臺上字第四九八六著有判例可參）。本件公訴人認被告庚○○涉有擄人勒贖、轉讓手槍及持有槍彈等罪嫌，無非以：
    被告癸○○、己○○等人證述為論據。
三、經查：
  (一)訊據被告庚○○堅詞否認有持有克拉克手槍及轉讓該手槍犯
    行。查證人己○○於警詢時固證稱：「我們於高雄縣阿蓮鄉
    ○○○○路警察開槍後，至桃園找庚○○當日晚上，庚○○
    交代身邊小弟拿四枝短槍、一枝長槍來給癸○○…」云云（
    見九四偵一０一四八號卷第一三六、一三七頁警詢筆錄），
    惟證人己○○卻於偵查中結證稱：「九十三年六月出癸○○
    就帶我們到桃園找庚○○，那趟是壬○○說要叫人拿手槍給
    我們」（見九四偵一０一四七號卷第八三頁）、「是壬○○
    叫我們去的，目的是要拿手槍，且有一個年輕人拿四枝手槍
    來也有帶一枝長槍來…」云云（見九四偵九六七二卷一第一
    ０四頁），則交槍之人究係何人，前後即有齟齬。再者，證
    人癸○○於警偵中及本院審理時，自始否認被告庚○○有轉
    讓槍枝乙事，亦難佐證證人己○○上述情節為真，綜上，自
    難僅憑證人己○○有瑕疵之證述，即採為不利於被告之證據
    。
  (二)被告庚○○亦否認有何共謀或參與綁架乙○○犯行，辯稱：
    被告癸○○懷疑其友人壬○○黑吃黑並密報警方，又因伊與
    壬○○交情甚篤，因而一併懷疑遭伊與壬○○共同出賣，被
    告癸○○方才於警詢、偵查時誣陷伊。且被告癸○○前往桃
    園時，僅表示『雙頭』因為桃園縣復興鄉一處砂石工廠招標
    一事得罪被告癸○○友人，被告癸○○擬代友出面教訓『雙
    頭』，而詢問有關『雙頭』相關事宜等語。經查：
  1.證人己○○於警詢時固證稱：「綁架綽號『雙頭』之前，都
    是庚○○交代他身邊小弟開車帶路，帶我們前往綽號『雙頭
    』可能出入處所勘查地形…綁架綽號『雙頭』不成，我們直
    接返回達邦山區工寮藏匿，隔日壬○○與庚○○就至山上找
    我們詢問，為何未能綁架『雙頭』成功，癸○○就叫我向他
    解釋…」云云（見九四偵一０一四八卷第一三六頁），惟查
    ：證人己○○所述「庚○○交代身邊小弟開車帶渠等勘查
    地形」等節，與證人癸○○前開證述「是庚○○開車帶我們
    去看位置」乙節，顯然不符而有瑕疵；對照證人癸○○於
    警詢證稱：「我叫己○○、陳進雄、張宏吉三人持槍下車進
    入屋內（陳東訓住家），我在車上警戒，約過一、二十分鐘
    三人返車內，告訴我『雙頭』人沒有在裡面，認錯人，我們
    就離開，並向庚○○招呼要先離開回南部…」等節，則證人
    癸○○果於發現綁錯人後，隨即通知被告庚○○，被告庚○○豈有隔日協同壬○○再上達邦山區質問綁架未遂原因之理
    ？證人己○○於本院審理時復證以：「（你於偵查中陳述
    庚○○告訴你們雙頭與冬粉的事情後，癸○○再帶你們去做
    這件事？）沒有，是要報復的」、「我被抓了之後，我懷疑
    是壬○○、庚○○那票人出賣我們。因為癸○○說只要是出
    賣我們的都要讓他們也拖下水」、「（贖款有無被壬○○黑
    吃黑？）應該有，因為大寮槍戰當天是要等壬○○拿錢，結
    果竟然是警方來，而且那個地方是壬○○的地盤」、「壬○○沒有（被）判擄人勒贖，我認為我（在本院九十三年度重
    訴字第二八號案件中）說了那麼多不實的供述，壬○○還是
    無法成立犯罪，所以對庚○○部分我只好老實說。」等語，
    足見，證人己○○對於壬○○、庚○○出賣渠等行徑乙事確
    實耿耿於懷，是伊於警偵時故意設詞陷害被告庚○○之心態
    非難想像，其於警詢中關於庚○○不利之證述，既出於報復
    陷害之心，復有前開矛盾不合之處，即難遽採。而證人己○○於審理時，對於被告庚○○、壬○○出賣渠等一事，尚有
    芥蒂，是伊證述於前案故意虛偽證詞、羅織罪名加諸壬○○
    ，既不能影響法院之判斷，乃決意據實陳述乙節，應可採信
    。綜上等節，堪認證人己○○於警偵時所為之證述並不可採
    ；審判中有關被告庚○○涉及此部分情節之證詞較為可信。
  2.又證人癸○○雖於警偵時證稱：「（去冬粉家要綁架雙頭是
    誰提供訊息給你？）是庚○○提供我訊息，是在他安排我藏
    匿的地方，他說有目標『雙頭』砂石量很大，都是賺暴利，
    身價有十多億，問我有無意願要綁架他，我答應說好，他有
    告訴我關於他的人的長相高大面色紅潤，及開福特吉普車車
    牌是五九九五及公司的位置，是庚○○開車帶我們去看位置
    」（九四偵一０一四八號卷第八一、八二頁偵訊筆錄）、「
    是壬○○桃園地區友人、綽號『細鯽』庚○○提供綁架綽號
    『雙頭』相關訊息及策劃行動。得手後約定二、八分帳（庚○○二成、我們八成）」、「期間庚○○向我提供一個綽號
    『雙頭』，他經營砂石場，砂石量出入很大，且錢很多，作
    為綁架對象，我答應他，他就提供『雙頭』公司及他時常出
    入之友人『冬粉』的地址，及『雙頭』所駕駛之車輛廠牌、
    車號五九九五」、「綁架（『雙頭』）過程由我負責，並預
    設如要處理贖金時，須透過『雙頭』友人綽號『天德』出面
    處理…贖金準備向他家屬勒贖新臺幣二億元，事成後，贖金
    庚○○分二成、我分八成…」云云（九四偵緝八六八卷第五
    八、五九頁、九十四年八月三日警詢筆錄）。惟證人癸○○
    於九十四年八月三日偵查中則證稱：「（當天庚○○有無告
    訴你要勒贖多少，有無約定如何分錢？）沒有，但我自己決
    定要勒贖二億元，若有得手我會分給他四千萬元」云云（九
    四偵一０一四八卷第八二頁偵訊筆錄），則證人癸○○既於
    警詢時證稱：伊與被告庚○○約定「贖金找『天德』出面處
    理」並「約定勒贖二億元，事成後庚○○分二成、伊分八成
    」等語，應可推知伊與被告庚○○就擄乙○○勒贖之細節完
    全策劃抵定，竟於同一日偵訊時證稱「並未與被告庚○○約
    定如何分帳，是伊自行決定勒贖金額及事後拆帳比例」云云
    有顯然矛盾情節，故證人癸○○警偵時所為證詞顯有瑕疵。
  3.再查，證人乙○○於偵查中證稱：「陳東訓的弟弟在癸○○
    離開後，到砂石場（約一分鐘路程）來找我，說有人持槍要
    找我…陳東訓的車牌號碼是九五五九，和我的車子號碼是一
    樣，可能是誤認，因為陳東訓的弟弟開該輛九五五九車子剛
    回家，對方說尾隨進入陳東訓的家」等節（九四偵一０一四
    八卷第一六０頁），核與在場之證人郭素華證述案發經過相
    符，堪以採信。顯見被告癸○○等人係錯把駕駛車牌號碼後
    四碼「九五五九」車輛之陳東訓弟弟陳東德誤認為乙○○，
    方才尾隨陳東德進入陳東訓住家。衡情，被告庚○○若清楚
    告知被告癸○○等人有關乙○○的長相、所開車輛係福特吉
    普車車牌是五九九五，並帶領癸○○等人勘查乙○○砂石場
    所在位置等節，被告癸○○等人豈有錯認陳東德為乙○○之
    可能？從案發經過亦無法排除證人癸○○有故意誣陷被告庚○○之可能性。
  4.末查，證人癸○○於本院審理時亦證述：「我認為庚○○、
    壬○○是一夥人，大寮槍戰是壬○○通風報信的，最後我有
    叫庚○○聯絡壬○○將贖款還給我，但是沒有消息，所以我
    認為他們是一夥的。所以我在偵訊時所言都是不實在的。」
    、「拜託他（林啟鍾）去找庚○○說我身上目前沒錢，看庚○○是否能資助，當時庚○○沒有給我錢…他沒有資助我，
    我心裡不舒服。」等語（見本院卷三第一一一、一一二頁；
    本卷九十五年五月十五日審判筆錄），查癸○○自認遭伊信
    賴之友人出賣，內心憤恨亟思報復，為人之常情，其後果投
    書各大媒體揚言殺害壬○○，怨懟之心溢於言表。又逢窮途
    末路之際，竟未得被告庚○○伸手奧援乃遭警方逮捕，新仇
    舊恨使伊對於被告庚○○亦有不滿，堪認伊遭警逮獲，對被
    告上有懷疑之情況下，在警偵訊時，乃故意為不利被告庚○○之虛偽證詞。因此，證人癸○○於審理時證述：被告庚○○對渠等綁架乙○○之計畫並不知情；被告庚○○也沒有提
    供槍枝；伊於警偵時係編造不實情節陷害被告庚○○乙節，
    堪可採信（見前卷一０八至一一０頁）。至證人癸○○於本
    院審理時證稱：「我拜託庚○○告訴我（乙○○的地址）的
    。要他帶我去，我告訴庚○○說我與他有一筆砂石的事情要
    處理」、「我是要找他問是否認識『雙頭』的。他說他熟」
    、「（告訴庚○○找乙○○做什麼？）我們要處理砂石的事
    情。與開標有關，我的朋友有去投標他（雙頭）圍標」等語
    （見前開審判筆錄），與被告庚○○於警、偵時供述情節大
    致相符，則被告庚○○縱使告知乙○○住址或帶領癸○○等
    人前往乙○○砂石場勘查，亦難逕論被告庚○○與被告癸○○等人共謀或參與綁架乙○○之犯行。
  (三)綜上各節，被告庚○○固有提供藏匿處所予癸○○等人之事
    實，且被告庚○○提供乙○○公司住址與癸○○或帶同癸○○等人前往該址等節，縱係屬實，然憑此證據，尚未達通常
    一般人均不致有所懷疑，而得確信庚○○與癸○○等人共犯
    擄人勒贖犯行及持有並轉讓手槍與癸○○等人之證據。此外
    ，公訴人亦無其他證據證明被告庚○○有何涉犯槍砲彈藥刀
    械管制條例或擄人勒贖等罪嫌，參照前開判例意旨，自無從
    為有罪之確信，就此部分均應為無罪之判決。
丁、被告寅○○部分：
壹、被告寅○○與林士元共同提供達邦藏匿處供癸○○等人藏匿
    部分：
一、認定事實之理由及證據：
    上揭藏匿人犯事實，業據被告寅○○於偵查及本院審理時坦
    認明知癸○○等人係涉有擄人勒贖罪嫌之犯人，仍於九十三
    年四月間介紹癸○○、己○○、張宏吉、陳進雄給林士元認
    識，再安排林士元位於達邦山區工寮提供癸○○等人藏匿，
    直至九十三年六月中下旬期間，曾購買生活用品及食物至山
    上給癸○○等人食用等節無誤，核與證人即共犯林士元於偵
    查中結證（九四偵四六六二號卷第一七八頁）；證人癸○○
    於本院另案九十四年度重訴十三號林士元被訴擄人勒贖案件
    審理時結證：伊拜託被告寅○○找工寮，寅○○自己找到林
    士元，提供達邦工寮供伊藏匿等語（見該案九十四年十二月
    七日審判筆錄）情節大致相符，被告寅○○自白核與事實相
    符，事證明確，應堪認定。
二、論罪科刑部分：
  (一)按刑法第一百六十四條第一項之藏匿人犯罪，係因行為人之
    藏匿犯人行為，致妨害國家偵查、審判權之行使而設之處罰
    規定。則行為人自開始藏匿人犯至停止藏匿間之持續藏匿行
    為，均使國家偵查、審判程序無從進行，國家偵查、審判之
    司法權顯然始終遭受侵害，足見藏匿人犯罪應屬行為繼續，
    又同時藏匿數人，亦屬單純一罪（司法院八十一廳刑一字第
    一三五二九號意見參照）。本件被告寅○○於九十三年四月
    間某日起至九十三年六月中旬止，固與林士元共同提供處所
    供癸○○等人藏匿，乃一犯意後之接續行為，僅應論以一罪
    。
  (二)核被告寅○○所為，係犯刑法第一百六十四條第一項之罪。
    被告寅○○與林士元間，有犯意聯絡、行為分擔，為共同正
    犯。其先後提供藏匿處所之行為，係基於同一藏匿犯人犯意
    下之接續行為，僅侵害一個法益，只論以一罪。爰審酌被告
    寅○○明知癸○○等人犯下多起擄人勒贖犯行，並坐擁強大
    火力，且數次逆法惡行造成社會動盪民心不安，猶提供癸○○等人藏匿處所，徒增警方查緝之困難，助長癸○○等人氣
    焰並得以休養生息圖謀下一次犯案，暨其犯罪動機、目的、
    提供癸○○等人藏匿期間、所生危害，惟事後坦承犯行等一
    切情狀，量處有期徒刑十月。
貳、被訴持有槍彈及擄人勒贖部分：
一、公訴意旨另以：被告寅○○得知被告癸○○欲投資陸砂開採
    案亟需資金，而與被告癸○○、丙○○等人謀議綁架卯○○
    ，被告寅○○於綁架行動前，負責被告癸○○、丙○○之聯
    繫工作。被告癸○○於九十三年七月二日擄走卯○○，並於
    同年月七日將卯○○押上達邦山區藏匿處內工寮囚禁，即由
    被告寅○○負責每日運送食物及日常生活用品與癸○○等人
    。迨於同年月十二日，被告癸○○等人前往午○○所開設之
    「大佳當鋪」、「國光當鋪」開槍、縱火洩恨時，被告癸○○即將具殺傷力之克拉克手槍（槍枝管制編號000000
    0000）、九０手槍（槍枝管制編號000000000
    0）及子彈數顆交與被告寅○○、林士元，由寅○○、林士
    元持上開槍彈看管卯○○。嗣卯○○大哥辰○○於同年月十
    八日交付贖款三千六百萬元與被告丙○○，丙○○即將之交
    與寅○○，再由被告寅○○轉交被告癸○○等人，被告癸○○取得前開贖款，旋於同日晚上八時許，由寅○○等人將卯
    ○○押至臺南縣東山鄉釋放。因認被告寅○○涉犯槍砲彈藥
    刀械管制條例第七條第四項、同條例第十二條第四項及刑法
    第三百四十七條第一項之罪嫌。
二、按犯罪事實應依證據認定之，無證據不得認定犯罪事實；不
    能證明被告犯罪者應諭知無罪之判決。刑事訴訟法第一百五
    十四條第二項、第三百零一條第一項定有明文。認定不利於
    被告之事實，須依積極證據，苟積極證據不足為不利於被告
    事實之認定時，即應為有利於被告之認定，更不必有何有利
    之證據。認定犯罪事實所憑之證據，雖不以直接證據為限，
    間接證據亦包括在內；然而無論直接或間接證據，其為訴訟
    上之證明，須於通常一般之人均不致有所懷疑，而得確信其
    為真實之程度者，始得據為有罪之認定，倘其證明尚未達到
    此一程度，而有合理之懷疑存在時，無從為有罪之確信，即
    應為無罪之判決（最高法院三十年上字第八一六號、七十六
    年臺上字第四九八六著有判例可參）。本件公訴人認被告寅
    ○○涉有擄人勒贖、持有槍彈等罪嫌，無非以：證人癸○○
    、己○○、卯○○、辰○○等人證述、臺南縣警察局贖金勘
    查採證報告書、扣案之六百七十萬元贖金勘查採證報告、卯
    ○○九十三年七月十六日之錄音譯文、扣案之九０手槍、克
    拉克手槍及子彈、槍彈鑑定書等為論據。被告寅○○矢口否
    認有前揭犯行，辯稱：伊於九十三年六月中下旬間，因被告
    癸○○常與壬○○等眾不相干之人約在達邦山區，伊覺得不
    妥而與被告癸○○鬧翻，從此不上山，被告癸○○等人因此
    芥蒂，才懷恨在心，渠等所為證詞並不實在等語。
三、經查：
  (一)按被告或共犯之自白，不得作為有罪判決之為一證據，仍應
    調查其他必要之證據，以察其是否與事實相符，刑事訴訟法
    第一百五十六條第二項定有明文。
  (二)查證人癸○○固於前案（本院九十三年度重訴第二八號擄人
    勒贖案件）及偵查中分別結證稱：「（贖金三千六百萬元）
    是寅○○帶到阿里山工寮給我的」、「七月十二日我有打電
    話給寅○○及林士元叫他們幫我看守卯○○，因為該天我到
    臺南，要燒午○○的國光及大佳當鋪」（本院附卷三第一二
    七、一三二頁）、「寅○○來告訴我說很多人來拜託說家屬
    籌三千六百萬元，問我是否願意承受，我回答可以。他下山
    之後再上山時，就拿三千六百萬元起來，我在工寮就拿二百
    萬元給寅○○…」、「他（寅○○）之前有告訴我說丙○○
    曾告訴他說卯○○家要出三千六百萬元，後來寅○○將三千
    六百萬元拿到達邦工寮」云云（九四偵一０一四八卷第八十
    頁；九四偵一０一四七卷第一二六頁）；證人己○○於偵查
    中亦證述：「我們下山對午○○的當鋪開槍時，是他（寅○○）和林士元在山上。」、「（下山時）有拿手槍給林士元
    和寅○○。」（見九四偵一０一四七卷第八三頁；九十四年
    八月三十一日偵訊筆錄）、「（三千六百萬元是否是寅○○
    拿上來的？）我不知，但當天錢到時，寅○○有在場，卯○○也是寅○○和另一我不認識的人帶下山的。」（九四偵六
    一七三卷二第四九頁；九十四年七月二十九日偵訊筆錄）云
    云，惟查：參諸證人己○○於證人癸○○被逮獲前，於警
    偵時證述：「（卯○○的贖款）是由癸○○一人前往取款，
    取得贖款後回到我們藏匿阿里山達邦山區，我見到癸○○提
    二包黑色旅行袋進來，由張宏吉清點贖款金額…」（見九十
    三年十一月三日警詢筆錄；嘉市警刑七卷第五三頁）、「（
    卯○○的贖款）是癸○○自己到山下拿回來的…」、「拿到
    贖金後，當天癸○○叫張宏吉帶卯○○上車，他（癸○○）
    和陳進雄二人帶卯○○下山，他另叫我和張宏吉將現場的雜
    物、垃圾等物燒掉，約一小時癸○○他們就回來了」等語以
    觀（見九三偵一０九六三卷第一二０頁；九十三年十一月九
    日偵訊筆錄），證人己○○於證人癸○○被逮獲前後證述情
    節先後矛盾，伊所為證詞顯有瑕疵。參以證人己○○甫遭
    逮獲所為證述內容，就贖款取得、被害人卯○○釋放情節均
    描述詳盡，顯非臨時杜撰；證人己○○甫遭逮獲時，係單獨
    接受訊問，所受干擾因素較微（如事後為附合共犯癸○○說
    法等等），堪認證人己○○甫遭逮獲時所為證詞較為可採。
    證人癸○○前開證述情節，除與證人己○○於前述證詞顯
    有差異外，證人丙○○於本院審理時，證述：「（你幫卯○○的家屬送出去的贖金是否透過寅○○交給癸○○？）不是
    。」、「（在卯○○被綁，辰○○請你協調期間，有無見過
    寅○○？）除了球場見過外，就是開庭時見過。」等語（見
    本院卷三第一六五頁），顯與證人癸○○上開證述情節不符
    。又參以共犯林士元於偵查中供述：「（九十三年七月十二
    日下午九時他們四人開車到臺南市午○○的當鋪開槍縱火你
    是否知情？）當天是我和卯○○二人，但我不敢靠近他。」
    、「他（卯○○）眼睛被衛生紙和膠帶矇住，手用手銬銬著
    ，頭戴耳機，腳用鐵鍊鎖住，鎖在工寮的房間內…」等語（
    見九四偵四六六二卷第六六頁），則七月十二日當天僅有林
    士元與卯○○在達邦山區工寮，被害人卯○○又遭拘禁而顯
    無逃離之虞，亦無須持槍警戒。查共犯林士元就其所涉犯行
    供述相關案情，應無迴護被告寅○○之可能，足證證人癸○○所為證詞亦有瑕疵，故證人癸○○於偵查中所為證詞，自
    難盡信。證人癸○○、己○○嗣於本院審理時，先後證稱
    ：渠等在達邦山區時，被告寅○○曾幫忙採買東西，但壬○○等人上山之後，被告寅○○就對癸○○帶這麼多人上山乙
    事，與癸○○發生爭執，從此不幫忙採買東西也不上山，因
    而癸○○對之有所不滿等節（見本院卷三第一０三、一六一
    頁；本院九十五年五月十五日審理筆錄）；證人己○○復證
    稱：「我知道癸○○（在偵查中）是這樣說，所以我才跟著
    這樣說。」等語（見本院卷三第一五九頁；本院九十五年五
    月十七日審理筆錄），查證人癸○○、己○○係本院前後審
    理期日到庭，經交互詰問程序所為證詞，應無事先勾串證詞
    之機會，而被告寅○○於警偵時之供述均為相同陳述，堪認
    證人癸○○、己○○於警偵時就此部分所為不利被告寅○○
    之說詞，均係故意報復被告寅○○而為虛偽陳述，自難憑採
    。
  (三)證人癸○○復於本院審理時證稱：「我將卯○○放在達邦工
    寮之後，寅○○就沒有再來過山上。」、「當時說錢是寅○○帶去工寮給我的也是假的。」、「六月底、七月初他（寅
    ○○）就沒有再上山」、「…七月十二日我說交槍給寅○○
    二人是故意要拖他們下水的」、「（七月十二日當天何人看
    管卯○○？）沒有人看管」、「人是我自己放的，事前供述
    寅○○跟我一起放掉是我要拖他下水。」等語（見前卷第一
    ０三至一０七頁），核與證人己○○於本院審理時證以：「
    （卯○○被綁到達邦山區期間，寅○○有再上山？）沒有。
    」、「（七月十二日當晚人質如何處理？）鎖在工寮裡面」
    、「我被抓的時候就說人質是癸○○帶下山去釋放的，我後
    來是跟著癸○○這樣說」、「（癸○○有沒有交槍給寅○○
    ？）沒有」、「我記得大約是在九十五年六月中旬（寅○○
    與癸○○在山上起爭執）綁卯○○前將近一個月寅○○就沒
    有上山」等節大致相符（見前卷第一五八至一六一頁）。查
    證人癸○○、己○○因不滿被告寅○○未繼續幫忙補給物資
    而於偵查中不實證詞乙節，非無可能；渠等於偵查中所為之
    證詞顯有瑕疵均難採信，俱如前述。本院因認證人癸○○、
    己○○於本院審理時所為之證詞應可採信，渠等於偵查中之
    證詞顯難憑採。
  (四)末查證人卯○○、辰○○之證述；臺南縣警察局之贖金採證
    報告書、扣案六百七十萬元贖金勘查採證報告、卯○○錄音
    譯文等證據，僅能證明被害人卯○○遭綁架勒贖之事實；扣
    案九０手槍、克拉克手槍子彈暨槍彈鑑定書亦無法證明被告
    寅○○確有持有前開槍、彈之事實。
  (五)綜上各節，公訴人提出證人癸○○、己○○於偵查中所為證
    述，已存有重大瑕疵而無法採信，且又乏其他補強證據擔保
    渠等前開供詞之真實性，參酌前開判例意旨，自無從為被告
    寅○○有罪之認定，就此部分均應為無罪之判決。
戊、被告丙○○部分：
一、公訴意旨略以：被告丙○○明知癸○○、己○○等人係涉有
    殺人、擄人勒贖等罪嫌之犯人，竟基於使癸○○等人隱避之
    概括犯意，自九十三年二月間某日起，在臺南市○○路○段
    四二０巷十六弄九號住處及臺南縣東山鄉大客村凹子腳「姑
    娘廟」，多次提供警方緝捕之資訊予癸○○等人，使癸○○
    等人隱匿脫逃。嗣被告丙○○得知癸○○等人綁架辛○○失
    利，竟於九十三年三月間某日下午七時許，在「姑娘廟」附
    近某處，與癸○○謀議綁架在臺南市○○路、東門路開設「
    大佳當鋪」及「國光當鋪」之午○○，被告丙○○並提供午
    ○○所經營之「大佳當鋪」地址及其所駕駛之ＢＭＷ廠牌七
    六０型之自用小客車之車牌號碼為三二一九—ＧＴ號予癸○○後，癸○○旋即夥同己○○等人於九十三年四月二日中午
    十二許綁架午○○。嗣午○○親友將贖款匯入黃連堂華僑銀
    行（帳號00000000000000號）帳戶內，該贖
    款透過地下匯兌由陳明宗在大陸地區換得人民幣三百七十五
    萬元後，被告丙○○隨即於九十三年四月十日自高雄小港機
    場搭機至澳門，進入大陸地區與陳明宗會合，陳明宗將其中
    一千一百萬元之贖款交予被告丙○○後，被告丙○○隨即於
    隔日搭機返臺，並於九十三年四月間某日，將其中五百萬元
    贖款轉交癸○○，被告丙○○則分得六百萬元。另於九十三
    年六月中旬，被告丙○○得知癸○○有意投資「臺糖公司土
    地陸砂開採案」，雙方為籌措資金，再度謀議綁架和欣客運
    少東卯○○，被告丙○○並提供卯○○所駕車輛之車牌號碼
    及住所等資料予癸○○，癸○○等人即於九十三年七月二日
    綁架卯○○。嗣於九十三年七月十六日，卯○○大哥辰○○
    得知被告丙○○可與癸○○聯繫，即透過被告丙○○與癸○○談判交付贖款事宜，經討價還價後，達成被告丙○○代為
    轉交贖款三千六百萬元及事後辰○○尚須另外給付被告丙○○一筆金錢之協議後，辰○○隨即於九十三年七月十八日在
    丑○○住處交付三千六百萬元之贖款予被告丙○○，被告丙○○輾轉交癸○○等人，癸○○等人取得贖款三千六百萬元
    後，隨即將卯○○釋放，被告丙○○並另行取得二百萬元之
    紅包等語。因認被告丙○○涉犯刑法第一百六十四條第一項
    之罪嫌及同法第三百四十七條第一項之罪嫌。
二、按犯罪事實應依證據認定之，無證據不得認定犯罪事實；不
    能證明被告犯罪者應諭知無罪之判決。刑事訴訟法第一百五
    十四條第二項、第三百零一條第一項定有明文。次按認定被
    告有罪之事實，應憑證據，如未能發現相當之證據，或證據
    不足以證明，自不能以推測或擬制之方法，以為裁判之基礎
    ；且認定事實所憑之證據，其為訴訟上之證明，須達於通常
    一般人均不致有懷疑，而得確信其為事實之程度者，始得據
    為有罪之認定，倘其證明尚未達到此一程度而有合理之懷疑
    存在時，尚難為有罪之認定基礎；另苟積極證據不足以為不
    利於被告事實之認定，即應為有利於被告之認定，更不必有
    何有利之證據（三十年上字第八一六號、四十年臺上字第八
    六號、七六年臺上字第四九八六號判例參照）。且證人之證
    言固非不得做為認定被告犯罪事實之證據，惟須此項證言無
    瑕疵可指，且與事實相符者，始足當之，苟證人之證言有瑕
    疵時，即不得做為不利被告認定之唯一依據。為貫徹無罪推
    定原則，檢察官對於被告之犯罪事實，應負實質舉證責任。
    本件公訴人認被告丙○○涉有隱避人犯、擄人勒贖等罪嫌，
    無非以：證人癸○○、己○○、鄧永燃、卯○○、辰○○等
    人證述、臺南縣警察局贖金勘查採證報告書、扣案之六百七
    十萬元贖金勘查採證報告、卯○○九十三年七月十六日之錄
    音譯文、匯款回條、入出境資料及臺灣居民來往大陸通行證
    等為論據。被告丙○○矢口否認有前揭犯行，辯稱：伊於癸○○等人犯案期間不曾與之見面；伊曾因拒絕癸○○關說，
    癸○○才會懷恨在心而為對伊不利之證詞；係卯○○家屬主
    動找伊與癸○○談判交付贖款事宜，並非伊主動，且伊係透
    過未○○交涉，不曾見過癸○○等語。
三、經查：
  (一)被訴使犯人隱避罪部分：
    按刑法第一百六十四條第一項「使之隱避」者，凡藉藏匿以
    外之方法，使犯人或脫逃人得以走避偵查機關追捕之行為，
    固不論係積極之作為或消極之不作為，均得謂為使之隱避；
    例如指引逃亡路線、資助逃亡費用，或誤導偵搜機關追捕方
    向等行為。又以消極之不作為而違反本罪之使隱避罪，須以
    行為人負有作為義務為限，始足當之；是以，如一般人民對
    於偵查機關之詢問，拒絕回答而沈默不語，或僅怠於告訴或
    舉發者，因行為人不負有通報犯罪之義務，自難論以使隱避
    之罪責。本件公訴人固以證人癸○○、己○○證述曾與被告
    丙○○約在東山鄉姑娘廟見面，也去過被告丙○○他家找過
    等節，因認被告丙○○多次提供警方緝捕之資訊與癸○○等
    人云云。惟查：癸○○等人於九十三年一月七日綁架辛○○遭警方攻堅取贖失利後，即開始四處逃亡藏匿，衡情，癸○○等人已知警方必定佈線追緝，無庸被告丙○○提醒隱匿
    ；被告丙○○並非服務於檢、警、調相關單位，又無證據
    顯示伊與警調機關有何瓜葛，被告丙○○自不負有通報癸○○等人行蹤之義務，且無任何管道得知警方任何查緝癸○○
    等人之訊息；縱使被告丙○○曾與癸○○等人見面，然公
    訴人亦未提出被告丙○○係於何時取得檢調欲逮捕癸○○之
    消息，並於何時，以何方法透露何具體消息與癸○○、如何
    指引逃亡路線、有無資助逃亡費用或如何誤導偵搜機關追捕
    方向等相關證據，實難認定被告丙○○有何積極使癸○○等
    人隱避之行為。綜上，
    本件既無證據證明被告丙○○有何隱避癸○○等人之犯行，
    參酌上開法條規定，即應為被告丙○○此部分無罪之諭知。
  (二)被訴擄人勒贖罪部分：
  1.按被告或共犯之自白，不得作為有罪判決之為一證據，仍應
    調查其他必要之證據，以察其是否與事實相符，刑事訴訟法
    第一百五十六條第二項定有明文。
  2.查證人癸○○固於偵查中結證稱：「（是何人提供（午○○
    ）訊息叫你們去做？）是丙○○」、「是寅○○幫我聯繫，
    在東山鄉大客村凹子腳姑娘廟見面，我當時帶己○○、鄧永
    燃，他（丙○○）說午○○有中大家樂彩金…並告訴我當鋪
    的地址和他的車牌號碼、色澤及車型是ＢＭＷ七六０型的車
    子，並說午○○他的體型、身高且說車子都是他自己開。」
    、「事後我主動要給他二成的金額，他拿到錢之後，他自己
    留六百萬元，他給我五百萬元，錢是他自己到大陸找『眉毛
    草』陳明宗拿的」、「（卯○○的案子是何人提供訊息給你
    ？）是丙○○提供的，時間在九十三年五月五日之後的事，
    地點也是在東山鄉姑娘廟，當天我、陳進雄、己○○、張宏
    吉開一部『陸地龍』的車子和丙○○見面，他…問我有無意
    願綁他（卯○○），我回答說好。」（見九四偵一０一四八
    卷第七六至七九頁；九十四年八月三日偵訊筆錄）、「丙○○透過寅○○傳話…說家屬只能湊到三千六百萬元」云云（
    見九四偵九六七二卷一第一二一頁；九十四年十月二十一日
    偵訊筆錄）。惟被告癸○○亦於偵查中具結以：「他（卯○○）父親透過我大陸的朋友說只有三千六百萬元，寅○○將
    訊息告訴我，我就叫寅○○去回覆，寅○○將前帶到山上給
    我，我將其中二百萬元給寅○○，五十萬元給林士元，因林
    士元提供場地給我，我給壬○○二千二百五十萬元，其他的
    錢有己○○、陳進雄、張宏吉各拿四十至五十萬元」、「是
    丙○○提供（卯○○訊息），但他沒有分錢」（見九四偵九
    六七二卷一第五二、五三頁；九十四年七月二十二日偵訊筆
    錄）、「（丙○○何時說午○○可以綁？）他沒有告訴我」
    、「（你有無交六百萬元給丙○○？）沒有」、「（卯○○
    之綁架案是何人提供訊息？）是陳明宗」云云（見前卷第九
    八頁；九十四年十月五日偵訊筆錄），是以證人癸○○於偵
    查中之說詞前後反覆，究係何者為真，實難遽斷。又參以證
    人己○○於偵查中證稱：「（你們有無約丙○○到東山鄉的
    姑娘廟見面？）他（癸○○）有一次約丙○○在那裡要見面
    」「癸○○有一次帶我們去姑娘廟，但並未等到丙○○，之
    後有再去丙○○臺南市○○路的住處，去時我們在地下室等
    候，而丙○○和癸○○在樓上見面」等語，則證人癸○○證
    述被告丙○○於姑娘廟提供午○○、卯○○二人訊息等節，
    顯然與證人己○○上開證詞有所矛盾，故證人癸○○於偵查
    中證詞顯有瑕疵，尚難遽信。
  3.次查，癸○○綁架午○○所得贖款一千五百萬元，確實於九
    十三年四月六日透過黃連堂華僑銀行（帳號0000000
    0000000號）帳戶內，該贖款透過地下匯兌由陳明宗
    在大陸地區取得，陳明宗自行取得其中四百萬元等節，固有
    國泰世華商業銀行匯出匯款回條一紙及玉山商業銀行匯款回
    條二紙在卷可稽，並經證人癸○○證述無訛。則不論證人癸○○事後取得前開贖款金額為一千五百萬元或一千一百萬元
    ，均為鉅額款項。衡情，證人癸○○先以黃連堂帳戶作為被
    害人家屬匯款管道，再以地下匯兌方式由陳明宗在大陸地區
    取得，自得以相同模式透過他人帳戶再匯回臺灣，何須甘冒
    贖金進出國境被海關查緝的風險？況鉅額款項不易順利通關
    ，又容易暴露行蹤，被告丙○○等人如事前早已謀議抵定，
    而被告丙○○經常往來兩岸通商，自有匯款管道，實無須親
    赴大陸提領現款，徒增伊被追緝之風險。再者，被告丙○○
    於九十三年四月十日搭機前往澳門，隨即申請前往大陸地區
    ，並於當日取得簽證，隔日即自香港返抵國門等節，固有出
    入境資料、臺灣居民來往大陸通行證（九四偵一０一四七卷
    第七六至八十頁）等件在卷可參。惟觀諸辯護人當庭提出前
    開臺灣居民來往大陸通行證正本所示，被告丙○○於九十三
    年四月十日取得澳門中國旅行社核發之簽證，並未蓋有中國
    邊防檢查章，足見被告丙○○並未於九十三年四月十日進入
    大陸地區。此外，又查無被告丙○○於九十三年四月六日至
    被害人午○○於九十三年五月五日被救出期間，有前往大陸
    地區之證據。是證人癸○○前述被害人午○○贖款係由被告
    丙○○前往大陸取回云云，顯屬捏造不實。
  4.又查，證人癸○○於本院審理時，證述：「（九十三年三月
    間晚上七點左右，在姑娘廟附近丙○○有無與你商量綁架午
    ○○？）沒有」、「（午○○訊息是何人提供？）陳明宗」
    、「（午○○家屬匯款，陳明宗如何交付給你？）交代『不
    良』交給我的」、「（卯○○的消息是何人提供？）陳明宗
    」、「（丙○○有參與卯○○贖款的協商，你如何知道？）
    從未○○處得知。」、「（卯○○贖金從五千萬元變成三千
    六百萬元是何人跟你說的？）沒有人告訴我，是我去未○○
    處，未○○告訴我家屬的能力只到這裡，叫我拿三千六百萬
    元就好，趕快把人放回去。」、「（綁架午○○、卯○○期
    間見過丙○○幾次？）我作案期間都沒有見過丙○○。」、
    「是丙○○自己找未○○聯繫，丙○○是代理家屬那方面與
    未○○聯繫的，未○○告訴我說有錢就好了，拿到錢就要放
    人，未○○沒有告訴我錢是何人拿去的，事後我也不知道。
    」等語（見本院卷三第九五至一百頁；本院九十五年五月十
    五日審理筆錄），互參以證人己○○於本院審理時，與證人
    癸○○隔離訊問，證以：「（午○○、卯○○兩案，你自己
    有無跟癸○○去找過丙○○商量？）沒有，我沒有見過丙○○。」、「（九十三年三月間有無跟癸○○一起去東山鄉姑
    娘廟？）有，但是沒有遇到其他人。」、「到我被查獲之前
    ，癸○○帶我去找過丙○○二、三次…」、「每次去都沒有
    找到人，所以我不認識丙○○」、「丙○○的房子可以讓車
    子直接開到地下室，我們都在地下室等，癸○○自己上樓去
    找丙○○，癸○○每次下樓來都會罵找不到人。」等語（見
    前卷第一五一、一五二、一五六頁，本院九十五年五月十七
    日審理筆錄）與證人己○○於偵查中證述有關渠等與丙○○
    聯繫情形相同等情節以觀，足見被告丙○○並未於九十三年
    三月間、六月間與癸○○等人在東山鄉姑娘廟見面，自無在
    前開地點提供訊息之可能。故證人癸○○於本院審理時證稱
    ：伊作案期間均未與被告丙○○見面，被告丙○○亦未提供
    被害人午○○、卯○○之訊息等節，尚堪採信。再者，證人
    癸○○於本院審理時復證以：「（你在警詢、偵查中是否證
    稱是丙○○提供訊息及到大陸取款交付給你？）之前那樣講
    是對他心中有不滿。」、「早年我在大陸因為有件事情電話
    聯絡請他幫忙，他不幫我。卯○○的贖款我要五千萬元，是
    他介入壓低到三千六百萬元。我懷疑他拿的贖款內有放警察
    的追蹤器，所以對他不滿。」、「（在大陸要丙○○幫你是
    何事？）我朋友的手下與丙○○有衝突」等語（見前開卷第
    九六頁）；證人己○○於本院審理時，亦證以：「（就你記
    憶，此案丙○○有無參與？）癸○○就我的案件，來地院作
    證時，他在庭上說丙○○有參與此案，我才知道丙○○有參
    與，其他沒有」等語（見前開卷第一五０頁），核與被告丙○○供稱：「（你跟癸○○有何糾紛？）我跟我朋友去賭場
    發生糾紛，對方是飆車族少年，把我跟我的朋友由二樓推下
    去，事後我堅持一定要處理，癸○○人在大陸有打電話出面
    關說，我不同意，我也不知道因此他就對我懷恨在心。」、
    「我有告訴未○○說卯○○家人只能籌三千六百萬元，我知
    道癸○○要五千萬元，未○○說要跟癸○○說說看…」等節
    大致相符。本院認為癸○○憑藉火力強大，數度與警方發生
    激烈槍戰，一路公然作案從未蒙面隱匿面容，行事剽悍囂張
    ，除有意向警方示威外，也有雄据黑道稱霸一方之企圖；未
    料遭被告丙○○以過去大哥未○○身份壓制氣焰，被告丙○○又曾不給伊情面，加以懷疑贖金遭放置追蹤器等原因，證
    人癸○○因而羅織不實證詞、設詞陷害被告丙○○涉有擄人
    勒贖重罪，即非無可能。是以，被告丙○○辯稱：證人癸○○係因過去恩怨方才證述對伊不利證詞等語，應可採信。而
    證人癸○○於偵查中之證詞顯有瑕疵，已如前述，自應認證
    人癸○○於本院審理時證述有關被告丙○○未涉及本案等情
    節，較屬可採。
  5.再查，證人辰○○於偵查中證述：「我們透過丑○○和丙○○接洽，丙○○有說卯○○確在癸○○的手上…後來丙○○
    就拿一個錄音機內有一卷錄音帶交給丑○○…我們就告訴丑
    ○○叫他和丙○○說我們願意付三千六百萬元贖金…」等語
    （見九四偵一０一四七卷第一０三、一０四頁偵訊筆錄），
    核與證人丑○○於本院審理時證述：「王幸男委員的秘書找
    我，告訴我卯○○可能被綁架，猜測可能是癸○○綁走的…
    因為我與丙○○是好朋友，而丙○○跟東山那邊的人有認識
    ，所以我拜託他幫忙…」、「我個人認為丙○○與東山的人
    很熟，所以我自己找他幫忙」、「我知道丙○○與東山的人
    都很熟，例如：蘇木山（未○○的弟弟) 」、「（找丙○○
    如何幫忙？）打聽是否確實是癸○○集團擄走卯○○的，之
    後因為丙○○有提出卯○○的錄音帶，所以確定是癸○○擄
    走的。之後就透過丙○○與癸○○談贖款的價碼問題。」、
    「（是否知道丙○○是直接跟癸○○聯繫，或是透過第三人
    ？）我有聽他說過，可能是透過一個瞎子（未○○）才能找
    到癸○○。」、「（丙○○當時有無他是透過未○○幫忙？
    ）有」、「我剛開始跟丙○○說的時候，就跟他說會包一個
    紅包給他。」、「因為丙○○並非共犯，而且請人家幫忙，
    所以我就認為應該給丙○○一個紅包謝謝他的幫忙。」等語
    大致相符（見本院卷四第三十至四二頁），足見被告丙○○
    係因證人辰○○請證人丑○○遊說幫忙，才代表家屬一方與
    癸○○談判贖金事宜，是被告丙○○辯稱伊係被動介入本案
    贖金交涉等語，應可採信。雖證人未○○於本院審理時，始
    終否認參與癸○○取贖過程，惟證人癸○○就伊前往未○○
    住處交涉卯○○贖款金額及取得贖金之經過陳述清楚詳盡，
    並與被告丙○○供述情節相合，自堪採信為真實，證人未○○顯係故意諉不知情。衡諸常情，被告丙○○如與癸○○等
    人事前謀議綁架卯○○勒贖，自應知如何聯繫癸○○，儘速
    達成贖金談判以免夜長夢多，何必再透過第三者未○○？又
    伊並未主動聯繫卯○○家屬提供綁架訊息並佯稱幫忙談判，
    事後如何取贖？由此可見，被告丙○○僅係幫忙解救人質，
    而無與癸○○共謀並參與綁架卯○○擄人勒贖之情事。
  6.另證人癸○○於本院審理時，固證稱被害人午○○、卯○○
    相關訊息均由陳明宗所提供云云，查陳明宗與臺南地區並無
    任何地緣關係，亦與前開被害人無任何行業、親友等聯繫關
    係，且有關提供訊息之經過、內容又空洞不實，本院自難盡
    信。惟證人癸○○就此部分雖交代不清，仍無法憑此逕以被
    告丙○○有地緣關係並從事相關行業為由，而認定被告丙○○提供被害人午○○、卯○○訊息與癸○○並策劃擄人勒贖
    計畫。
  7.此外，證人鄧永燃、午○○、卯○○之證述，僅能證明被害
    人午○○、卯○○遭擄過程；證人李綜文、張雅玲、唐寶慶
    、黃連堂、謝孟住、李茂坤、辰○○之證述及匯款回條、贖
    金勘查採證報告等亦僅能證明癸○○等人取贖之經過，均難
    證明被告丙○○有何共謀或參與擄人勒贖犯行。
  8.綜上各節，公訴人提出證人癸○○於偵查中所為證述，已存
    有重大瑕疵而無法採信，且又乏其他補強證據擔保前開證詞
    之真實性，參酌前開判決意旨，自無從為被告丙○○有罪之
    認定，此部分亦應為無罪之判決。
  9.至證人未○○參與癸○○取得卯○○贖金過程，業如前述，
    此部分是否涉有擄人勒贖犯行，宜由檢察官另行處理。又證
    人午○○、卯○○、辰○○業於偵查中、本院另案九十三年
    度重訴第二八號擄人勒贖案件審理時，就相關案情具結證述
    綦詳，被告辯護人聲請再度傳訊證人午○○等人，本院認聲
    請傳訊各證人等之待證事項已臻明確，尚無再度訊問之必要
    ，應予駁回，附此敘明。
據上論斷，應依刑事訴訟法第二百九十九條、第三百零一條第一
項、七十四年一月十八日修正公布之槍砲彈藥刀械管制條例第七
條第四項、同條例第十一條第三項、九十四年一月二十六日修正
（同年月二十八日生效）之槍砲彈藥刀械管制條例第七條第二項
、第四項、同條例第十二條第二項、第四項，洗錢防制條例第九
條第一項，刑法第十一條前段、第二條第一項前段、第二十八條
、第五十六條、第一百三十五條第一項、第一百三十八條、第一
百六十四條第一項、第二百十六條、第二百十條、第二百七十一
條第一項、第二項、第三百三十二條第二項第三款、第三百四十
七條第一項、第二十六條、第五十五條、第四十七條、第五十一
條第三款、第五款、第七款、第八款、第四十一條第一項前段、
第四十二條第一項、第二項、第三十七條第一項、第三十八條第
一項第一款、第二款、第二百十九條，罰金罰鍰提高標準條例第
一條、第二條，現行法規所定貨幣單位折算新臺幣條例第二條，
判決如主文。
本案經檢察官子○○到庭執行職務
中    華    民    國    95    年    6     月    30    日
                  刑事第三庭  審判長法  官  陳振謙
                                    法  官  鍾邦久
                                    法  官  王慧娟
以上正本證明與原本無異。
如不服本判決，應於判決送達後10日內，向本院提出上訴狀。
                                    書記官  陳淑貞
中    華    民    國    95    年    7     月    3     日
附表一：
┌───┬──────────────┬────────────┬──────┐
│編  號│物品名稱及應沒收之物        │有無扣案及查扣地點      │所涉犯罪事實│
├───┼──────────────┼────────────┼──────┤
│  1   │西班牙ＬＬＡＭＡ廠製口徑九Ｍ│在國道中山高速公路南下16│事實二      │
│      │Ｍ制式半自動手槍一枝（槍枝管│5公里處查扣，業經執行沒 │            │
│      │制編號：0000000000│收                      │            │
│      │），具殺傷力，已執行沒收。  │                        │            │
├───┼──────────────┼────────────┼──────┤
│  2   │捷克ＣＺ廠製一００型口徑九Ｍ│5.5.在嘉義市○○街124 │事實三(1)、四│
│      │Ｍ制式半自動手槍一枝（槍枝管│之18號扣得              │、五        │
│      │制編號：0000000000│                        │            │
│      │、含彈匣二個），具殺傷力。  │                        │            │
├───┼──────────────┼────────────┼──────┤
│  3   │德國ＳＩＧＳＡＵＥＲ廠製Ｐ二│同上                    │事實三(1)、四│
│      │二八型口徑九ＭＭ制式半自動手│                        │、五        │
│      │槍一枝（槍枝管制編號：一一０│                        │            │
│      │0000000、含彈匣二個）│                        │            │
│      │，具殺傷力。                │                        │            │
├───┼──────────────┼────────────┼──────┤
│  4   │德國ＨＫ廠ＵＳＰ型口徑九ＭＭ│同上                    │事實三(1)、四│
│      │制式半自動手槍一枝（槍枝管制│                        │、五        │
│      │編號：0000000000；│                        │            │
│      │含彈匣一個），具殺傷力。    │                        │            │
├───┼──────────────┼────────────┼──────┤
│  5   │制式九０手槍子彈七十二顆（經│同上                    │事實三(1)    │
│      │鑑驗試射十顆，已無殺傷力，不│                        │            │
│      │予沒收；餘六十二顆，均具殺傷│                        │            │
│      │力，應予沒收）              │                        │            │
├───┼──────────────┼────────────┼──────┤
│  6   │Ｍ十六步槍一枝（槍枝管制編號│7.在「大寮現場」扣得│事實三(2)、九│
│      │0000000000，含彈匣│                        │、十二、十三│
│      │十二個，其中一個已損壞，不予│                        │、十四      │
│      │沒收），具殺傷力。          │                        │            │
├───┼──────────────┼────────────┼──────┤
│  7   │九０手槍一枝（槍枝管制編號一│同上                    │事實三(2)、十│
│      │000000000），具殺傷│                        │十三、十四  │
│      │力。                        │                        │            │
├───┼──────────────┼────────────┼──────┤
│  8   │克拉克手槍一枝（槍枝管制編號│同上                    │事實三(2)、十│
│      │0000000000），具殺│                        │十四        │
│      │傷力。                      │                        │            │
├───┼──────────────┼────────────┼──────┤
│  9   │手榴彈二顆（其中一顆已擲爆而│同上（扣案一顆）        │事實三(2)、  │
│      │不具殺傷力，不予沒收）。    │                        │十三、十四  │
├───┼──────────────┼────────────┼──────┤
│  10  │Ｍ十六步槍子彈七百八十顆（經│同上（扣案四百一十二顆）│事實三(2)、  │
│      │鑑驗試射三顆及已擊發之一百六│                        │十四        │
│      │十八顆，已無殺傷力，不予沒收│                        │            │
│      │；扣案四百十二顆子彈應沒收；│                        │            │
│      │另張宏吉、陳進雄逃逸攜帶之二│                        │            │
│      │百顆，並未扣案，不予沒收）  │                        │            │
├───┼──────────────┼────────────┼──────┤
│  11  │克拉克手槍子彈十一顆（經鑑驗│同上                    │事實三(2)、  │
│      │試射三顆，已無殺傷力，不予沒│                        │十四        │
│      │收；餘八顆，均具殺傷力，應予│                        │            │
│      │沒收）                      │                        │            │
├───┼──────────────┼────────────┼──────┤
│  12  │九０手槍子彈十三顆、（經鑑驗│同上                    │事實三(2)、  │
│      │試射三顆，已無殺傷力，不予沒│                        │十四        │
│      │收；餘十顆，均具殺傷力，應予│                        │            │
│      │沒收）                      │                        │            │
├───┼──────────────┼────────────┼──────┤
│  13  │制式子彈十三顆，具殺傷力。  │12.在臺南縣尖山埤水庫│事實三(2)、  │
│      │                            │附近Ｑ九－三一一五號自小│十五        │
│      │                            │客車內扣得              │            │
├───┼──────────────┼────────────┼──────┤
│  14  │制式彈匣一個                │同上                    │事實三(2)、  │
│      │                            │                        │十五        │
├───┼──────────────┼────────────┼──────┤
│  15  │奧地利製九０手槍一枝（槍枝管│8.8.在彰化縣和美鎮綏東│事實三(3)、  │
│      │制編號0000000000）│路125巷6號後空屋扣得    │十七、十八  │
│      │，具殺傷力。                │                        │            │
├───┼──────────────┼────────────┼──────┤
│  16  │制式九０子彈十三顆，（經鑑驗│同上                    │事實三(3)、  │
│      │試射八顆，已無殺傷力，不予沒│                        │十七、十八  │
│      │收；餘五顆，均具殺傷力，應予│                        │            │
│      │沒收）                      │                        │            │
├───┼──────────────┼────────────┼──────┤
│  17  │克拉克制式手槍一枝（槍枝管制│同上                    │事實三(3)、四│
│      │編號0000000000、含│                        │、十五、十八│
│      │彈匣四個），具殺傷力。      │                        │            │
├───┼──────────────┼────────────┼──────┤
│  18  │Ｐ九九型制式半自動手槍一枝（│7.13.在「沙鹿現場」扣得│事實三(2)、十│
│      │槍枝管制編號00000000│                        │、十五、十八│
│      │七八、含彈匣二個），具殺傷力│                        │            │
├───┼──────────────┼────────────┼──────┤
│  19  │ＡＫ四七步槍一枝（槍枝管制編│7.13.在「沙鹿現場」扣得│事實三(2)、  │
│      │號0000000000，含彈│                        │十三、十四、│
│      │匣五個），具殺傷力。        │                        │十八        │
├───┼──────────────┼────────────┼──────┤
│  20  │ＡＵＧ步槍一枝（槍枝管制編號│同上                    │事實三(3)、  │
│      │0000000000，含彈匣│                        │十八        │
│      │七個），具殺傷力。          │                        │            │
├───┼──────────────┼────────────┼──────┤
│  21  │步槍子彈九百零六顆（經鑑驗試│同上                    │事實三(3)    │
│      │射十顆，已無殺傷力，不予沒收│                        │十八        │
│      │；餘八百九十六顆，均具殺傷力│                        │            │
│      │，應予沒收）                │                        │            │
├───┼──────────────┼────────────┼──────┤
│  22  │九０手槍子彈一百九十九顆（經│同上                    │事實三(3)    │
│      │鑑驗試射十三顆，已無殺傷力，│                        │十八        │
│      │不予沒收；餘一百八十六顆顆，│                        │            │
│      │均具殺傷力，應予沒收）      │                        │            │
├───┼──────────────┼────────────┼──────┤
│  23  │制式半自動手槍彈匣一個      │同上                    │事實三(3)    │
│      │                            │                        │十八        │
│      │                            │                        │            │
├───┼──────────────┼────────────┼──────┤
│  24  │沙漠之鷹制式手槍一枝（槍枝管│5.17.於臺北縣新莊市中山│事實三(3)、  │
│      │制編號0000000000）│路三段500巷巷底停車場   │十八        │
│      │，具殺傷力。                │扣得                    │            │
├───┼──────────────┼────────────┼──────┤
│  25  │制式子彈十七顆（經鑑驗試射十│同上                    │事實三(3)    │
│      │五顆，已無殺傷力，不沒收；餘│                        │十八        │
│      │二顆，均具殺傷力，應予沒收）│                        │            │
├───┼──────────────┼────────────┼──────┤
│  26  │土造子彈八顆（經鑑驗試射三顆│同上                    │事實三(3)    │
│      │，已無殺傷力，不予沒收；餘五│                        │十八        │
│      │顆，均具殺傷力，應予沒收）  │                        │            │
├───┼──────────────┼────────────┼──────┤
│  27  │手榴彈二顆，均屬「槍砲彈藥刀│7.13.在「沙鹿現場」扣得│事實三(3)    │
│      │械管制條例」所列管之炸彈主要│                        │十八        │
│      │組成零件。                  │                        │            │
├───┼──────────────┼────────────┼──────┤
│  28  │震撼彈三顆，其中一顆係已作用│同上                    │事實三(3)    │
│      │之震撼彈；餘二顆係結構完整之│                        │十八        │
│      │震撼彈。                    │                        │            │
├───┼──────────────┼────────────┼──────┤
│  29  │Ｍ十六步槍二枝及子彈二百顆。│由張宏吉、陳進雄攜逃，並│事實八、九、│
│      │（含彈匣七個）              │未扣案                  │十三、十四  │
└───┴──────────────┴────────────┴──────┘
 附表二：
┌──────────────────────┐
│嘉義市○○街一二四之十八號                  │
├──┬───────────────┬───┤
│編號│ 扣案物品名稱                 │ 數量 │
├──┼───────────────┼───┤
│ 1  │雞爪釘                        │四盒  │
├──┼───────────────┼───┤
│ 2  │手銬                          │二付  │
├──┼───────────────┼───┤
│ 3  │鐵鍊                          │一條  │
├──┼───────────────┼───┤
│ 4  │NOKIA行動電話（含0000000000   │一枝  │
│    │ SIM卡一張）                  │      │
├──┼───────────────┼───┤
│ 5  │面罩（全罩式）                │八個  │
├──┼───────────────┼───┤
│ 6  │手套                          │三雙  │
├──┼───────────────┼───┤
│ 7  │尼龍紮線帶                    │一包  │
├──┼───────────────┼───┤
│ 8  │鎖頭（含鑰匙）                │三只  │
├──┼───────────────┼───┤
│ 9  │防銹潤滑油                    │一瓶  │
├──┼───────────────┼───┤
│ 10 │安眠藥                        │十九顆│
├──┼───────────────┼───┤
│ 11 │擦槍棉布                      │一包  │
├──┼───────────────┼───┤
│ 12 │臺灣大哥大預付卡申請書        │一張  │
│    │（門號0000000000）            │      │
├──┼───────────────┼───┤
│ 13 │和信電訊電話申請書            │一張  │
│    │（門號0000000000）            │      │
├──┼───────────────┼───┤
│ 14 │中華電信電話申請書            │一張  │
│    │（門號0000000000）            │      │
├──┼───────────────┼───┤
│ 15 │遠傳易付卡申請書              │一張  │
│    │（門號0000000000）            │      │
├──┼───────────────┼───┤
│ 16 │黑色手提袋（含張宏吉護照一本、│一只  │
│    │臺胞證一本、隱形眼鏡一組、范倫│      │
│    │鐵諾手錶一只、美工刀一枝、通訊│      │
│    │錄二本）                      │      │
├──┼───────────────┼───┤
│ 17 │偽造之黃春福護照、臺胞證      │各一本│
├──┼───────────────┼───┤
│ 18 │MOTOROLA行動電話（含SIM卡三張 │三支  │
│    │，門號0000000000、00000000、  │      │
│    │0000000000）                  │      │
├──┼───────────────┼───┤
│ 19 │NOKIA行動電話（含SIM卡四張，  │四支  │
│    │門號0000000000、0000000000    │      │
│    │、0000000000、0000000000）    │      │
├──┼───────────────┼───┤
│ 20 │SIM卡（卡號00000000000000、   │四張  │
│    │000000000000000、000000000000 │      │
│    │00000000、YKS035D053522）     │      │
├──┼───────────────┼───┤
│ 21 │呼叫器（門號0000000000）      │一具  │
└──┴───────────────┴───┘
 附表三（事實八所用之物）：
┌──────────────┐
│高雄縣阿蓮鄉○○路與中正路口│
├──┬───────┬───┤
│編號│ 扣案物品名稱 │ 數量 │
├──┼───────┼───┤
│ 1  │長槍彈殼      │五顆  │
├──┼───────┼───┤
│ 2  │雞爪釘        │十八個│
└──┴───────┴───┘
 附表四（供事實十一所用之物）：
┌───┬──────────┬───────────┐
│編  號│支票號碼            │票面金額              │
├───┼──────────┼───────────┤
│一    │支票號碼0000000號   │新臺幣捌拾萬元整。    │
├───┼──────────┼───────────┤
│二    │支票號碼0000000號   │新臺幣柒拾萬元整。    │
├───┼──────────┼───────────┤
│三    │支票號碼0000000號   │新臺幣壹佰萬元整。    │
├───┼──────────┼───────────┤
│四    │支票號碼0000000號   │新臺幣貳佰貳拾伍萬元整│
├───┼──────────┼───────────┤
│五    │支票號碼0000000號   │新臺幣壹佰貳拾伍萬元整│
├───┼──────────┼───────────┤
│六    │支票號碼0000000號   │新臺幣貳佰萬元整。    │
├───┼──────────┼───────────┤
│七    │支票號碼0000000號   │新臺幣壹佰萬元整。    │
├───┼──────────┼───────────┤
│八    │支票號碼0000000號   │新臺幣壹佰壹拾萬元整。│
├───┼──────────┼───────────┤
│九    │支票號碼0000000號   │新臺幣壹佰伍拾萬元整。│
└───┴──────────┴───────────┘
 附表五：
┌─────────────────┐
│高雄縣大寮鄉○○路○段一○四巷一八│
│六弄九之一號                      │
├──┬───────┬──────┤
│編號│扣案物品名稱  │ 數量       │
├──┼───────┼──────┤
│ 1  │防彈衣        │六件        │
├──┼───────┼──────┤
│ 2  │防彈板        │二塊        │
├──┼───────┼──────┤
│ 3  │防彈盾牌      │一面        │
├──┼───────┼──────┤
│ 4  │雞爪釘        │十一盒      │
├──┼───────┼──────┤
│ 5  │手銬          │二付        │
├──┼───────┼──────┤
│ 6  │黃色膠帶      │三捲        │
├──┼───────┼──────┤
│ 7  │黑色膠帶      │三捲        │
├──┼───────┼──────┤
│ 8  │口罩          │四付        │
├──┼───────┼──────┤
│ 9  │步槍空彈殼    │四顆        │
├──┼───────┼──────┤
│ 10 │步槍子彈彈殼  │一百六十八顆│
├──┼───────┼──────┤
│ 11 │九０手槍子彈彈│十一顆      │
│    │殼            │            │
├──┼───────┼──────┤
│ 12 │手榴彈插鞘、碎│一個        │
│    │片            │            │
├──┼───────┼──────┤
│ 13 │對講機        │一枝        │
├──┼───────┼──────┤
│ 14 │擦槍布        │一包        │
├──┼───────┼──────┤
│ 15 │帽子          │一頂        │
├──┼───────┼──────┤
│ 16 │耳塞          │五付        │
├──┼───────┼──────┤
│ 17 │手套          │二付        │
├──┼───────┼──────┤
│ 18 │NOKIA行動電話 │二枝        │
├──┼───────┼──────┤
│ 19 │充電器        │一組        │
├──┼───────┼──────┤
│ 20 │手槍槍套      │一只        │
├──┼───────┼──────┤
│ 21 │隨身聽        │一組        │
├──┼───────┼──────┤
│ 22 │電池          │六顆        │
├──┼───────┼──────┤
│ 23 │現金          │二萬二千二百│
│    │              │元          │
├──┼───────┼──────┤
│ 24 │BMW鑰匙       │一枝        │
├──┼───────┼──────┤
│ 25 │現金贖款      │六百七十萬元│
└──┴───────┴──────┘
 附表六：
┌────────────────────┐
│臺南縣尖山埤水庫附近                    │
├──┬────────┬────────┤
│編號│扣案物品名稱    │ 數量           │
├──┼────────┼────────┤
│ 1  │雞爪釘          │六十四枝        │
├──┼────────┼────────┤
│ 2  │防彈盾牌        │四件            │
├──┼────────┼────────┤
│ 3  │Q9-3115號休旅車 │一輛            │
├──┼────────┼────────┤
│ 4  │彈匣袋          │一個            │
├──┼────────┼────────┤
│ 5  │現金            │九萬三千零二十元│
└──┴────────┴────────┘
 附表七：
┌─────────────────┐
│眠月線藏匿處                      │
├──┬──────────┬───┤
│編號│扣案物品名稱        │數量  │
├──┼──────────┼───┤
│ 1  │收音機              │一臺  │
├──┼──────────┼───┤
│ 2  │鋁箔睡墊            │二張  │
├──┼──────────┼───┤
│ 3  │睡袋                │二個  │
├──┼──────────┼───┤
│ 4  │塑膠睡墊            │二張  │
├──┼──────────┼───┤
│ 5  │塑膠帆布（帳篷）    │一套  │
├──┼──────────┼───┤
│ 6  │水袋                │二個  │
├──┼──────────┼───┤
│ 7  │瓦斯瓶              │三瓶  │
├──┼──────────┼───┤
│ 8  │乾電池              │一包  │
├──┼──────────┼───┤
│ 9  │小魚乾              │二包  │
├──┼──────────┼───┤
│10  │鹽小卷              │二包  │
├──┼──────────┼───┤
│11  │魷魚乾              │一包  │
├──┼──────────┼───┤
│12  │臘肉                │二包  │
├──┼──────────┼───┤
│13  │刮鬍刀              │一包  │
└──┴──────────┴───┘
 附表八：
┌─────────────────┐
│十字路藏匿處                      │
├──┬──────────┬───┤
│編號│扣案物品名稱        │數量  │
├──┼──────────┼───┤
│ 1  │煤油燈              │一具  │
├──┼──────────┼───┤
│ 2  │衣服                │五件  │
├──┼──────────┼───┤
│ 3  │褲子                │一件  │
├──┼──────────┼───┤
│ 4  │護具                │七套  │
├──┼──────────┼───┤
│ 5  │望遠鏡              │一具  │
├──┼──────────┼───┤
│ 6  │睡袋                │一個  │
├──┼──────────┼───┤
│ 7  │睡墊                │二張  │
├──┼──────────┼───┤
│ 8  │方格紙張（編密碼用）│一疊  │
├──┼──────────┼───┤
│ 9  │塑膠尺              │一枝  │
├──┼──────────┼───┤
│10  │原子筆              │一枝  │
└──┴──────────┴───┘
 附表九：
┌─────────────────┐
│梅園藏匿處                        │
├──┬──────────┬───┤
│編號│扣案物品名稱        │數量  │
├──┼──────────┼───┤
│ 1  │睡袋                │二個  │
├──┼──────────┼───┤
│ 2  │帳篷                │二個  │
├──┼──────────┼───┤
│ 3  │蚊帳                │一個  │
├──┼──────────┼───┤
│ 4  │黑色外套            │一件  │
├──┼──────────┼───┤
│ 5  │瓦斯爐（簡易型）    │一臺  │
└──┴──────────┴───┘
 附表十：
┌─────────────────┐
│鬼屋藏匿處                        │
├──┬──────────┬───┤
│編號│扣案物品名稱        │數量  │
├──┼──────────┼───┤
│ 1  │煙蒂（含牙籤）      │九根  │
├──┼──────────┼───┤
│ 2  │牙籤                │一根  │
├──┼──────────┼───┤
│ 3  │保險套及衛生紙      │各一個│
├──┼──────────┼───┤
│ 4  │枕頭套              │三個  │
├──┼──────────┼───┤
│ 5  │煙蒂                │四根  │
├──┼──────────┼───┤
│ 6  │牙刷                │八枝  │
├──┼──────────┼───┤
│ 7  │毛巾                │二條  │
├──┼──────────┼───┤
│ 8  │刮鬍刀              │二個  │
├──┼──────────┼───┤
│ 9  │空酒瓶              │三十一│
│    │                    │個    │
├──┼──────────┼───┤
│10  │保特瓶              │十三個│
├──┼──────────┼───┤
│11  │酒瓶                │一個  │
└──┴──────────┴───┘
 附表十一：
┌─────────────────────────────┐
│臺中縣沙鹿鎮○○路三０六號                                │
├────┬─────────────┬──────────┤
│編號    │ 扣案物品名稱             │ 數量               │
├────┼─────────────┼──────────┤
│ 1      │偽造之陳正倫身分證        │一張                │
├────┼─────────────┼──────────┤
│ 2      │陳正倫、古雅玲印章        │各一枚              │
├────┼─────────────┼──────────┤
│ 3      │房屋租賃契約              │一本                │
├────┼─────────────┼──────────┤
│ 4      │偽造之林明郎護照、臺胞證、│各一本              │
│        │香港入境許可證            │                    │
├────┼─────────────┼──────────┤
│ 5      │防彈面罩                  │一個                │
├────┼─────────────┼──────────┤
│ 6      │防彈衣                    │一件                │
├────┼─────────────┼──────────┤
│ 7      │防毒面具                  │三組                │
├────┼─────────────┼──────────┤
│ 8      │手槍槍套                  │三個                │
├────┼─────────────┼──────────┤
│ 9      │手銬                      │四付                │
├────┼─────────────┼──────────┤
│ 10     │手銬鑰匙                  │八枝                │
├────┼─────────────┼──────────┤
│ 11     │步槍子彈彈殼              │二十顆              │
├────┼─────────────┼──────────┤
│ 12     │手槍子彈彈殼              │一顆                │
├────┼─────────────┼──────────┤
│ 13     │MOTOROLA行動電話（含大陸  │一枝                │
│        │SIM卡一張，卡號000000000  │                    │
│        │00000000000）             │                    │
├────┼─────────────┼──────────┤
│ 14     │大陸SIM卡（卡號000000000  │三張                │
│        │00000000000、00000000000  │                    │
│        │000000000000000000、8986  │                    │
│        │0000000000000000）        │                    │
├────┼─────────────┼──────────┤
│ 15     │ACES衛星電話（門號        │一枝                │
│        │0000000000）              │                    │
├────┼─────────────┼──────────┤
│ 16     │ACES衛星電話儲值卡        │五張                │
├────┼─────────────┼──────────┤
│ 17     │懸掛NR-4905車牌自小客車（ │一輛                │
│        │含鑰匙及遙控器）          │                    │
├────┼─────────────┼──────────┤
│ 18     │8312-DM自小客車資料袋（含 │一袋                │
│        │行車執照、強制保險卡、流當│                    │
│        │車使用權利讓渡合約書、謝惠│                    │
│        │玲身分證影本）            │                    │
├────┼─────────────┼──────────┤
│ 19     │現金                      │九萬七千六百七十二元│
├────┼─────────────┼──────────┤
│ 20     │鑰匙                      │七枝                │
├────┼─────────────┼──────────┤
│ 21     │手提電腦                  │一臺                │
├────┼─────────────┼──────────┤
│ 22     │桌上型電腦                │一組                │
├────┼─────────────┼──────────┤
│ 23     │戰鬥靴                    │一雙                │
├────┼─────────────┼──────────┤
│ 24     │布鞋                      │一雙                │
├────┼─────────────┼──────────┤
│ 25     │X8-6122自小客車資料袋（含 │一袋                │
│        │行車執照、強制保險卡、讓渡│                    │
│        │書、保管書）              │                    │
├────┼─────────────┼──────────┤
│ 26     │X8-6122號車牌             │二面                │
├────┼─────────────┼──────────┤
│ 27     │電話簿暨筆記本            │三本                │
├────┼─────────────┼──────────┤
│ 28     │頭燈                      │ 一盞               │
├────┼─────────────┼──────────┤
│ 29     │易付卡（門號0000000000、  │三張                │
│        │0000000000、0000000000）  │                    │
├────┼─────────────┼──────────┤
│ 30     │擦槍工具                  │一批                │
├────┼─────────────┼──────────┤
│ 31     │遙控器                    │一個                │
├────┼─────────────┼──────────┤
│ 32     │防毒面具袋                │一個                │
├────┼─────────────┼──────────┤
│ 33     │筆記本                    │二本                │
├────┼─────────────┼──────────┤
│ 34     │曾聰平中華人民共和國居民身│一張                │
│        │分證                      │                    │
├────┼─────────────┼──────────┤
│ 35     │皮包                      │一只                │
├────┼─────────────┼──────────┤
│ 36     │易付卡（含SIM卡五張，門號 │六張                │
│        │0000000000、0000000000、  │                    │
│        │0000000000、0000000000、  │                    │
│        │0000000000；0000000000無  │                    │
│        │SIM卡）                   │                    │
├────┼─────────────┼──────────┤
│ 37     │電器量販送貨單、電話手抄紙│二張                │
├────┼─────────────┼──────────┤
│ 38     │易付卡（含SIM卡一張，門號 │二張                │
│        │0000000000；0000000000  無│                    │
│        │SIM卡）                   │                    │
├────┼─────────────┼──────────┤
│ 39     │電話門號手抄紙            │六紙                │
├────┼─────────────┼──────────┤
│ 40     │人民幣                    │一千零二十元        │
└────┴─────────────┴──────────┘
 附表十二：
┌─────────────────────┐
│嘉義縣民雄鄉○○村○○○段一四五地號鐵皮屋│
├──┬────────┬─────────┤
│編號│ 扣案物品名稱   │ 數量             │
├──┼────────┼─────────┤
│ 1  │BMW760型自小客車│一輛              │
└──┴────────┴─────────┘
 附表十三：
┌─────────────────────┐
│高雄市○○區○○路二十八巷四十五之二號三樓│
├──┬─────────────┬────┤
│編號│ 扣案物品名稱             │ 數量   │
├──┼─────────────┼────┤
│ 1  │ZS-7697號自小客車（含鑰匙 │一輛    │
│    │二枝、遙控器一個）        │        │
├──┼─────────────┼────┤
│ 2  │行車執照                  │一張    │
└──┴─────────────┴────┘


司法院資訊處製作；財團法人民間司法改革基金會備份。
